---
title: "Demographie toutes populations confondues"
author: "Eric & Asma"
date: "Avril 2021"
output: pdf_document
---
A modifier avant utilisation

Data must end with the census performed in June of the last year

Liste des sorties
fecondite_toutes_pops.txt => contient f, s0 et fs0 selon Fréville et al. par année en poolant les pops
matrice_globale.RData => matrice de transition en poolant les pops
Mlower.RData => lower vital rates en poolant les pops
matricesperyear.Rdata => matrice par annee


```{r setup, include=FALSE}
knitr::opts_chunk$set(echo = TRUE)
```


```{r}
rm(list=ls())
library(popbio)
library(psych) #function geometric.mean
setwd("/media/loic/Commun/0Travail/Stage 2025 ISEM/Bibliographie/dynamique_des_pops")
```

Import des données
```{r}
year=c(1994:2022) # a modifier en fonction de l annee
#Pensez à corriger le status des plantes en D20... Voir plus bas

#Date d'installation des quadrats => sert pour modifier le statut/age des plantes présentes à l'installation des #quadrats
j94=list(1,2,3,4,5,6,7,8,9,10,11,12,13,14,15,16,17,18,19,20,21,22,35)
s94=list(23,24,25,26,27)
s95=list(37,38)
s98=list(41,42,43,44)
m95=list(28,29,30,31,32,33,34,36)
d95=list(39,40)
d99=list(45)
d20=list(32,80,81,95)


cohorte=NULL;fleur=NULL
for (i in year[-1]) {cohorte=c(cohorte,paste("C",substr(i,3,4), sep=""))}
for (i in year) { fleur=c(fleur,paste("F",substr(i,3,4), sep=""))}

suiteV=c("C94",rep(cohorte,each=4))
suiteF=c("idPlante", "Plante", "Q", year)
suiteC=c("idPlante","Plante", "Q", "C94", cohorte)

#Donnees
#Fichier classique sans les colonnes A, B etc.. et Pop mais avec Quadrat
donnees1=read.csv("Enferet1.csv", header=T, dec=',', sep=" ")
donnees2=read.csv("Enferet2.csv", header=T, dec=',', sep=" ")
donnees3=read.csv("Auzils.csv", header=T, dec=',', sep=" ")
donnees4=read.csv("Cruzade.csv", header=T, dec=',', sep=" ")
donnees5=read.csv("Peyral.csv", header=T, dec=',', sep=" ")
donnees6=read.csv("Portes.csv", header=T, dec=',', sep=" ")

#Analyse sur toutes les populations
donnees=rbind(donnees6,donnees3,donnees4,donnees5,donnees1,donnees2)

#rename col
rer=grep("J", names(donnees))
j=1
for (i in rer) {colnames(donnees)[i+1]=fleur[j]; j=j+1}

#flowering individuals = F
for (j in 1:length(year)) {donnees[grep("F",donnees[,fleur[j]]),fleur[j]]="F"}

```


Calcul de la fecondite f, s0 et fs0
résultats dans fichier fecondite.txt

```{r}

#suppression des colonnes avec header IdPlante, Plante, Quadrat et REM:
sousdonnees=subset(donnees, select= - grep("P", names(donnees)))
sousdonnees=subset(sousdonnees, select= - grep("Q", names(sousdonnees)))
sousdonnees=subset(sousdonnees, select= - grep("R", names(sousdonnees)))

#donnees vegetatives
vegetative=subset(sousdonnees, select= - grep("F", names(sousdonnees)))
D=ifelse(vegetative!=0,1,0) #Modification du tableau en 0 et 1 MORT/VIVANT

#donnees de reproduction (plantes presentes ds les quadrats)
flowerQ=subset(donnees, select= grep("F",names (donnees)))
flowerQ=ifelse(flowerQ=="F",1,0)


##### Statut des plantes par cohorte (vivante/Morte) 
j=unique(suiteV)
D.annuelle=array(NA,dim=c(nrow(D), (length(j))))

for (i in 1:length(j)) 
{  D.annuelle[,i]=rowSums(subset(D, select=(grep(j[i], suiteV))))  }

D.annuelle=ifelse(D.annuelle!=0,1,0)

#Construction de la matrice "Age" par cohorte
Age.a=array(NA,dim=c(nrow(D), ncol(D.annuelle)))
Age.a[,1]=D.annuelle[,1]

for (i in 2:ncol(D.annuelle))
{  Age.a[,i]=ifelse((D.annuelle[,i])!=0,rowSums(D.annuelle[,1:i]),0)  }
colnames(Age.a)=j

#Plantes présentes en J94 => age = NA
Age.a[donnees$J94!=0,]=NA

#Plantes présentes en S94 => age = NA
achanger <- which(donnees$S94 !=0 & is.element(donnees$Q,s94))
Age.a[achanger,]=NA

#Plantes présentes en S95 => age = NA
achanger <- which(donnees$S95 !=0 & is.element(donnees$Q,s95))
Age.a[achanger,]=NA

#Plantes présentes en S98 => age = NA
achanger <- which(donnees$S98 !=0 & is.element(donnees$Q,s98))
Age.a[achanger,]=NA

#Plantes présentes en m95 => age = NA
achanger <- which(donnees$M95 !=0 & is.element(donnees$Q,m95))
Age.a[achanger,]=NA

#Plantes présentes en d95 => age = NA
achanger <- which(donnees$D95 !=0 & is.element(donnees$Q,d95))
Age.a[achanger,]=NA

#Plantes présentes en d99 => age = NA
achanger <- which(donnees$D99 !=0 & is.element(donnees$Q,d99))
Age.a[achanger,]=NA

#Plantes en fleurs presentes dans les quadrats
FQ=colSums(flowerQ)

#Calcul de fs0 (meme methode qu'Helene Freville)
#Plantes presentes en Juin uniquement
P.Juin=subset(D, select=  grep("J", colnames(D)))
Pltul.Juin=rep(NA,ncol(P.Juin))
for (i in 1:ncol(P.Juin) )
{  Pltul.Juin[i]=sum((P.Juin[,i])[which(Age.a[,i]==1)])  }

#Nbre de plantules à modifier en raison de l'installation des quadrats en D2020
if (length(year)>27) {Pltul.Juin[28]=Pltul.Juin[28]-136}

#A13=fs0=nbr de plantules en juin (t+1) / nbr de plantes en fleurs (t)
fs0=Pltul.Juin[-1]/FQ[-length(year)]
#Lorsque le nbr de plantes en fleurs est nul on prend la mediane:
fs0[which(FQ[-length(year)]==0)]=median(fs0[which(FQ[-length(year)]!=0)])


#calcul de f et s0 separemment

#Nombre de plantules par COHORTE (vues au cours de l'annee et pas forcement vivantes en juin)
Nbr.plantules=rep(NA,ncol(D.annuelle))
for (i in 1:ncol(D.annuelle) )
{  Nbr.plantules[i]=sum((D.annuelle[,i])[which(Age.a[,i]==1)])  }

#Nbre de plantules à modifier en raison de l'installation des quadrats en D2020
if (length(year)>27) {Nbr.plantules[28]=Nbr.plantules[28]-344}


f=Nbr.plantules[-1]/FQ[-length(year)]
#Lorsque le nbr de plantes en fleurs est nul on prend la mediane:
f[which(FQ[-length(year)]==0)]=median(f[which(FQ[-length(year)]!=0)])

s0=Pltul.Juin[-1]/Nbr.plantules[-1]
s0[which(Nbr.plantules[-1]==0)]=median(s0[which(s0[-1]!=0)])

fecondite=data.frame(fs0,f, s0)

#Valeur globale : moyenne geometrique, les zeros sont elimines
f_moy=geometric.mean(f[f!=0])
s0_moy=geometric.mean(s0[s0!=0])
A13=f_moy*s0_moy
fecon_moy=data.frame(A13,f_moy,s0_moy)

#export des valeurs
write.table(fecondite, "fecondite_toutes_pops.txt")
write.table(fecon_moy, "fecondite_toutes_pops.txt", append=T)

```
#Construction du tableau final
```{r}
unlink("out.txt")

idPlante=seq(1:nrow(donnees))
donnees=cbind(idPlante,donnees)
rm(list="idPlante")

#creation des donnees de reproduction
flower=data.frame(donnees$idPlante,donnees$Plante,donnees$Q,flowerQ)
colnames(flower)=suiteF

#donnees vegetatives en Juin
vegetative=subset(donnees, select= grep("J",names (donnees)))
mort=rowSums(vegetative)
vegetative=cbind(donnees$idPlante, donnees$Plante, donnees$Q, vegetative)
colnames(vegetative)=suiteC
vegetative=vegetative[mort>0,]

#Resume l histoire de vie par annee (Septembre de  annee x => juin annee x+1)
j=names(vegetative)
j=j[4:length(j)]

histoire=array(NA,dim=c(nrow(vegetative), (length(j)+1)))

for (i in 1:length(j)) {
  histoire[,i]=rowSums(subset(vegetative, select=(grep(j[i], names(vegetative)))))
}

histoire[,i+1]=0 #rajout d une colonne pour tenir compte des plantes encore en vie

#creation de Year Of Birth and Year Of Death
YOB=array(NA,nrow(vegetative))
YOD=array(NA,nrow(vegetative))

for (ind in 1:nrow(histoire)) {
  i=0
  valeur=0
  while (valeur==0) {
    i=i+1
    valeur=histoire[ind,i]}
  
  YOB[ind]=year[i]
  
  while (valeur!=0) {
    i=i+1
    valeur=histoire[ind,i]}
  
  
  YOD[ind]=ifelse(is.na(year[i]), max(year)+1,year[i])
  
}

#Pour chaque cohorte -YOB- construire le devenir
for (cohort in unique(YOB)) {

  vie=YOD[YOB==cohort]-cohort
  Plante=rep(vegetative$Plante[YOB==cohort],vie)
  Q=rep(vegetative$Q[YOB==cohort],vie)
  idPlante=rep(vegetative$idPlante[YOB==cohort],vie)
  nnew=data.frame(idPlante,Plante,Q)
  
  Year=array(NA,sum(vie))
  status=array("rosett",sum(vie))
  fate=NULL
  z=1
  
  for (i in 1:length(vie)) {
    
    fate=c(fate,rep("rosett",vie[i]-1),"dead")
    
    for (j in 1:vie[i]) {
      Year[z]=cohort-1+j
      z=z+1}
  }
  
  nnew=cbind(nnew,Year)
  status[nnew$Year==cohort]="seedling"
  nnew=cbind(nnew,status,fate)
  write.table(nnew,file="out.txt",append=T, sep="\t",quote=FALSE, row.names=FALSE, col.names=FALSE)
  
}	

finale=read.table("out.txt",header=FALSE, col.names=c("idPlante","Plante", "Q", "Year", "status", "fate"))

#Rajout des donnees de reproduction
#liste des plantes qui ont fleuri

fleuri=flower[rowSums(flowerQ)!=0,]
levels(finale$status)=c("rosett","seedling","repro", "dead")
levels(finale$fate)=c("dead","rosett","repro", "seedling")

for (i in 1:nrow(fleuri)) {for (j in 4:ncol(fleuri)) {
  date=ifelse(fleuri[i,j]!=0,year[j-3],0)
  if (date!=0) {
    
    finale$fate[finale$Plante==fleuri$Plante[i] & 
                  finale$Q==fleuri$Q[i] &
                  finale$Year==(date-1)]="repro"    			
    
    finale$status[finale$Plante==fleuri$Plante[i] & 
                    finale$Q==fleuri$Q[i] &
                    finale$Year==date]="repro"					
  }
}
}

unlink("out.txt")
write.table(finale,file="out.txt",append=T, sep="\t",quote=FALSE, row.names=FALSE, col.names=FALSE)




#Quadrat de J94 : toutes les plantes sont NA en Juin 1994. On garde le statut REPRO
finale$status[is.element(finale$Q,j94) & finale$Year==1994]=NA

#Quadrat de S94 : toutes les plantes de S94 sont ROSETTE (pas de germination entre Juin et Septembre) 
toto=finale[is.element(finale$Q, s94) & finale$Year==1995,1:3]

if (nrow(toto)>0) {
  for (i in 1:nrow(toto)) {
    pl=toto$Plante[i]
    ql=toto$Q[i]
    finale$status[finale$Plante==pl & finale$Q==ql & finale$Year==1995]=ifelse(donnees$S94[donnees$Plante==pl & donnees$Q==ql]==0,"seedling","rosett")
  }
}

#Quadrat de S95 : toutes les plantes de S95 sont ROSETTE (pas de germination entre Juin et Septembre)
toto=finale[is.element(finale$Q, s95) & finale$Year==1996,1:3]

if (nrow(toto)>0) {
  for (i in 1:nrow(toto)) {
    pl=toto$Plante[i]
    ql=toto$Q[i]
    
    finale$status[finale$Plante==pl & finale$Q==ql & finale$Year==1996]=ifelse(donnees$S95[donnees$Plante==pl & donnees$Q==ql]==0,"seedling","rosett")
    
  }
}

#Quadrat de S98 : toutes les plantes de S98 sont ROSETTE (pas de germination entre Juin et Septembre)
toto=finale[is.element(finale$Q, s98) & finale$Year==1999,1:3]

if (nrow(toto)>0) {
  for (i in 1:nrow(toto)) {
    pl=toto$Plante[i]
    ql=toto$Q[i]
    
    finale$status[finale$Plante==pl & finale$Q==ql & finale$Year==1999]=ifelse(donnees$S98[donnees$Plante==pl & donnees$Q==ql]==0,"seedling","rosett")
  }
  
}


#Quadrat de m95 : toutes les plantes de m95 sont NA
toto=finale[is.element(finale$Q,m95) & finale$Year==1995,1:3]

if (nrow(toto)>0) {
  for (i in 1:nrow(toto)) {
    pl=toto$Plante[i]
    ql=toto$Q[i]
    
    finale$status[finale$Plante==pl & finale$Q==ql & finale$Year==1995]=ifelse(donnees$M95[donnees$Plante==pl & donnees$Q==ql]==0,"seedling",NA)
  }
  
}


#Quadrat de D95 : toutes les plantes de D95 sont NA
toto=finale[is.element(finale$Q,d95) & finale$Year==1996,1:3]

if (nrow(toto)>0) {
  for (i in 1:nrow(toto)) {
    pl=toto$Plante[i]
    ql=toto$Q[i]
    
    finale$status[finale$Plante==pl & finale$Q==ql & finale$Year==1996]=ifelse(donnees$D95[donnees$Plante==pl & donnees$Q==ql]==0,"seedling",NA)
  }
  
}

#Quadrat de D99 : toutes les plantes de D99 sont NA
toto=finale[is.element(finale$Q,d99) & finale$Year==2000,1:3]

if (nrow(toto)>0) {
  for (i in 1:nrow(toto)) {
    pl=toto$Plante[i]
    ql=toto$Q[i]
    
    finale$status[finale$Plante==pl & finale$Q==ql & finale$Year==2000]=ifelse(donnees$D99[donnees$Plante==pl & donnees$Q==ql]==0,"seedling",NA)
  }
  
}

#quadrat de D20 : toutes les plantes sont des plantules, sauf
#Q32 plante 395 repro
#Q31 plantes 80,81 et 82
#Q95 : 27, 28, 29, 30 et 31
#Q80 : plante 44


# A faire plus tard

#et pour finir on ajout fate=NA pour les plantes encore en vie
finale$fate[finale$Year==(max(year))]=NA #(max(year-1))!!

#il reste a calculer les fertilites par quadrat en utilisant une fertilite anonyme
rer=with(finale,table(Year,status))
finale$seedfert=0
nbseedling=rer[,2]

nbrepro=rer[,3]

for (i in 1:(length(year)-2)) {
  fertility=ifelse(nbrepro[i]!=0,nbseedling[i+1]/nbrepro[i],0)
  
  finale$seedfert[finale$Year==year[i+1] & finale$status=="repro"]=fertility
}


finale1=subset(finale, status!="NA")
finale1=subset(finale1, fate!="NA")

```

Transformation des données suite et calcul de la matrice globale
```{r}
finale1$status=as.factor(finale1$status)
levels(finale1$status)=c(levels(finale1$status), "dead")

finale1$fate=as.factor(finale1$fate)
levels(finale1$fate)=c(levels(finale1$fate), "seedling")

stages=c("seedling","rosett","repro")

A=projection.matrix(finale1,status,fate,seedfert,stages)
#fs0
A[1,3]=A13
lambda(A)
A

save(A,file="matrice_globale.RData")

#stable distribution
ev=eigen(A)
lmax=which(Re(ev$values) == max(Re(ev$values)))
W <- ev$vectors
w <- abs(Re(W[, lmax]))
w=w/sum(w)

# pour E1 nf=118
NbrFleurs=355 #entrer le nbr de plantes en fleurs total
N0=round(w*NbrFleurs/w[3])
```

Calcul des matrices de transition par annee
```{r eval=FALSE}
Nbr_matrices=length(year)-2
matrices=list(size=c(3,3,Nbr_matrices))
Growth.Rate=rep(NA,Nbr_matrices)
A13= as.vector(fs0)
A13=A13[-1]
k=1 # L'ordre de l'annee
for (y in (year[-c(1,length(year))]))
{
  finale2=subset(finale1,Year==y)
  A=projection.matrix(finale2,status,fate,seedfert,stages)
  
  #Correction de l'element a13
  A[1,3]=A13[k]
  matrices[[k]]=A
  Growth.Rate[k]=lambda(A)
  k=k+1

}


save(matrices, file="matricesperyear.RData")
```



Calcul des lower-vital rates f s0 s1 s2 alfa2

```{r eval=FALSE}
years=year[-c(1,length(year))] #pas d estimation premiere et derniere annee

f=f[-1] #deja calcule dans la partie "calcul de fecondite
s0=s0[-c(1,length(year))] #deja calcule dans la partie calcul de fecondite

s1=NULL
i=0 
surv1=NULL
dead1=NULL

for (y in years)
  
{ 
  i=i+1
  final=finale1[which(finale1$Year==y),]
  Seedl_Ros=nrow(final[which(final$status=="seedling" & final$fate=="rosett"  ),])
  Seedl_flr=nrow(final[which( final$status=="seedling" & final$fate=="repro" ),])
  Seedl_Dead=nrow(final[which( final$status=="seedling" & final$fate=="dead" ),])
  
  s1[i]=(Seedl_Ros+Seedl_flr)/(Seedl_Ros+Seedl_Dead+Seedl_flr)
  surv1[i]=Seedl_Ros+Seedl_flr
  dead1[i]=Seedl_Dead
  
}


s2=NULL
i=0
surv2=NULL
dead2=NULL

for (y in years)
  
{ 
  i=i+1
  final=finale1[which(finale1$Year==y),]
  Ros_Ros=nrow(final[which(final$status=="rosett" & final$fate=="rosett"  ),])
  Ros_Repro=nrow(final[which( final$status=="rosett" & final$fate=="repro"  ),])
  Ros_Dead=nrow(final[which( final$status=="rosett" & final$fate=="dead" ),])
  
  s2[i]=(Ros_Ros+Ros_Repro)/(Ros_Ros+Ros_Repro+Ros_Dead)
  surv2[i]=Ros_Ros+Ros_Repro
  dead2[i]=Ros_Dead
}


alfa1=NULL
i=0 

for (y in years)
  
{ 
  i=i+1
  final=finale1[which(finale1$Year==y),]
  Seedl_Ros=nrow(final[which(final$status=="seedling" & final$fate=="rosett"  ),])
  Seedl_Repro=nrow(final[which( final$status=="seedling" & final$fate=="repro"  ),])
  
  
  alfa1[i]=(Seedl_Repro)/(Seedl_Ros+Seedl_Repro)
  
}



alfa2=NULL
years=year[-c(1,23)]
i=0
Flr=NULL
NnFlr=NULL

for (y in years)
  
{ 
  i=i+1
  final=finale1[which(finale1$Year==y),]
  Ros_Ros=nrow(final[which(final$status=="rosett" & final$fate=="rosett"  ),])
  Ros_Repro=nrow(final[which( final$status=="rosett" & final$fate=="repro"  ),])
  alfa2[i]=(Ros_Repro)/(Ros_Ros+Ros_Repro)
  Flr[i]=Ros_Repro
  NnFlr[i]=Ros_Ros
}



s3=NULL
i=0 

for (y in years)
  
{ 
  i=i+1
  final=finale1[which(finale1$Year==y),]
  Repro_Ros=nrow(final[which(final$status=="repro" & final$fate=="rosett"  ),])
  Repro_Repro=nrow(final[which( final$status=="repro" & final$fate=="repro"  ),])
  Repro_Dead=nrow(final[which( final$status=="repro" & final$fate=="dead" ),])
  
  s3[i]=(Repro_Ros+Repro_Repro)/(Repro_Ros+Repro_Repro+Repro_Dead)
  
}


alfa3=NULL
i=0 

for (y in years)
  
{ 
  i=i+1
  final=finale1[which(finale1$Year==y),]
  Repro_Ros=nrow(final[which(final$status=="repro" & final$fate=="rosett"  ),])
  Repro_Repro=nrow(final[which( final$status=="repro" & final$fate=="repro"  ),])
  
  
  alfa3[i]=(Repro_Repro)/(Repro_Ros+Repro_Repro+1)
  
}


Mlower=rbind(f,s0,s1,s2,s3,alfa1,alfa2,alfa3,Pltul.Juin[-c(1:2)],Nbr.plantules[-c(1:2)],
             surv1,dead1,surv2,dead2,Flr,NnFlr)

save(Mlower,file="Mlower.RData")

colnames(Mlower)=years #annee t est equivalente a une cohorte [t, t+1[

#Moyenne des lower rate sur les annees#####
MeanLower=rowMeans(Mlower, na.rm=T)

f.mean=MeanLower[1]
s0.mean=MeanLower[2]
s1.mean=MeanLower[3]
s2.mean=MeanLower[4]
s3.mean=MeanLower[5]
alfa1.mean=MeanLower[6]
alfa2.mean=MeanLower[7]
alfa3.mean=MeanLower[8]


```

Calcul des age specific survivvorship l(x)
Methode Caswell

```{r eval=FALSE}
#generation time
generation.time(A)

agemax=8

x <- splitA(A)
centauT <- x$T
centauF <- x$F

#function power 
matrix_power <- function(my_matrix, pow) {
  if (pow == 1) {
    my_matrix
  }
  else {
    x <- my_matrix
    for (i in (2:pow)) {
      my_matrix <- x %*% my_matrix
    }
  }
  my_matrix
}

surv <- matrix(numeric(agemax * 3), ncol = 3)
for (x in 1:agemax)
{
  surv[x, ] <- colSums(matrix_power(centauT, x))
}

#Survivorship from age=1
plot(surv[, 1] / surv[1,1],
     type = "l", ylim = c(0, 1), las = 1, main = "l(x)",
     xlab = "Age (years)", ylab = expression(paste("Survivorship ", italic(l(x))))
)

#same but with age=0 (seedling so s0)
l_x=vector("numeric", length=agemax+1)
l_x[1]=s0.mean

for (i in 2:(agemax+1)) {l_x[i]=surv[(i-1),1]}

plot(l_x / s0.mean,
     type = "l", ylim = c(0, 1), las = 1, main = "l(x)",
     xlab = "Age (years)", ylab = expression(paste("Survivorship ", italic(l(x))))
)

#Age specific fecundity b_x
b_x <- numeric(agemax)
for (x in 1:agemax)
{
  rer <- matrix_power(centauT, x)
  phi <- centauF %*% rer %*% diag(1 / colSums(rer))
  b_x[x] <- phi[1, 1]
}

plot(b_x,
     type = "l", ylim = c(0, 0.7), las = 1, main = "b(x)",
     xlab = "Age (years)", ylab = ""
)



```





