---
title: "Survival Models Fitted"
author: "Loïc Pages"
date: "`r Sys.Date()`"
output:
  pdf_document: default
word_document: default
html_document:
  df_print: paged
---
  
# Introduction
  
```{r,message=FALSE}
rm(list=ls())
library(knitr)
library(spaMM)
library(tidyverse)
library(splines)
library(foreach)
library(doParallel)
library(patchwork)

setwd("/media/loic/Commun/0Travail/Stage 2025 ISEM/Code")

IPM_data <- read.csv("newdata.csv")

centauree_data <- IPM_data[!is.na(IPM_data$Size0Mars) & !is.na(IPM_data$Age),]
centauree_data$Age[centauree_data$Age > 8] <- 8

spaMM.options(separation_max=70)
```

```{r,include=FALSE}
annees <- 1995:2022
populations <- c("E2","E1","Au","Po","Pe","Cr")

taille_range <- seq(0.5, 25, by = 0.5) 
age_range <- 1:8

fake_data <- expand.grid(
  year = annees,
  Pop = populations,
  Size0Mars = taille_range,
  Age = age_range
)

fake_data <- fake_data %>% 
  mutate(Individu = row_number()) 

fake_data1 <- fake_data[fake_data$Age==1,]
fake_data2 <- fake_data[fake_data$Age>1,]
fake_data3 <- expand.grid(
  year = annees,
  Pop = populations,
  Size0Mars = taille_range,
  Age = age_range,
  Size1 = taille_range)
```

BIC
```{r,include=FALSE}
# N the number of subjects
# ntot the total number of observations
extractBIC <- function(fit, ntot, N=1){
  extractAIC(fit)[[2]] +(log(ntot)-2)*DoF(fit)[[3]] + log(N)*DoF(fit)[[1]]
}
```

# Survival probability


```{r}
survdata <- centauree_data[centauree_data$Flowering!=1,]
# survdata$Survie[survdata$Age==7][1:15] <- 0

survdata %>%
  group_by(Size0Mars) %>%
  mutate(survivalProba = sum(Survie, na.rm = TRUE) / n()) %>% 
  ggplot(aes(x = Size0Mars, y = Survie)) +
  geom_count(alpha = 0.6) +  # Points dimensionnés selon la fréquence
  geom_point(aes(y = survivalProba), color = "red", size = 0.5) +
  geom_line(aes(y = survivalProba), color = "red") +
  labs(title = "Relation entre la taille et la survie",
       x = "Taille",
       y = "Survie") +
  ylim(0, 1) +
  theme_minimal()

survdata %>%
  group_by(Age) %>%
  mutate(survivalProba = sum(Survie, na.rm = TRUE) / n()) %>%
  ggplot(aes(x = Age, y = Survie)) +
  geom_count(alpha = 0.6) +  # Points dimensionnés selon la fréquence
  geom_point(aes(x = Age, y = survivalProba), color = "red", size = 1) +
  geom_line(aes(x = Age, y = survivalProba), color = "red") +
  labs(title = "Relation entre l'age et la survie",
       x = "age",
       y = "Survie") +
  ylim(0, 1) +
  theme_minimal()
```

# Seedlings survival

```{r}
survdata1 <- survdata[survdata$Age==1,]

survdata1 %>%
  group_by(Size0Mars) %>%
  mutate(survivalProba = sum(Survie, na.rm = TRUE) / n()) %>% 
  ggplot(aes(x = Size0Mars, y = Survie)) +
  geom_count(alpha = 0.6) +  # Points dimensionnés selon la fréquence
  geom_point(aes(y = survivalProba), color = "red", size = 0.5) +
  geom_line(aes(y = survivalProba), color = "red") +
  labs(title = "Relation entre la taille et la survie",
       x = "Taille",
       y = "Survie") +
  ylim(0, 1) +
  theme_minimal()
```

AIC
```{r}
ASurvglm11 <- fitme(Survie ~ 1+ bs(Size0Mars,df=4,degree=2) + (Size0Mars|year),
                  family=binomial,
                  data=survdata1,
                  method="PQL/L")

ASurvglm12 <- fitme(Survie ~ 1+ bs(Size0Mars,df=4,degree=2) + (Size0Mars|year)+ (1|Pop),
                  family=binomial,
                  data=survdata1,
                  method="PQL/L")

ASurvglm13 <- fitme(Survie ~ 1+ bs(Size0Mars,df=4,degree=2) + (1|year) + (1|Pop),
                  family=binomial,
                  data=survdata1,
                  method="PQL/L")

ASurvglm14 <- fitme(Survie ~ 1+ bs(Size0Mars,df=4,degree=2) + (1|year),
                  family=binomial,
                  data=survdata1,
                  method="PQL/L")

ASurvglm15 <- fitme(Survie ~ 1+ bs(Size0Mars,df=5,degree=3) + (Size0Mars|year),
                  family=binomial,
                  data=survdata1,
                  method="PQL/L")
```

BIC
```{r}
BSurvglm11 <- fitme(Survie ~ 1+ Size0Mars + (1|year) + (1|Pop),
                  family=binomial,
                  data=survdata1,
                  method="PQL/L")

BSurvglm12 <- fitme(Survie ~ 1+ Size0Mars + (1|year),
                  family=binomial,
                  data=survdata1,
                  method="PQL/L")

BSurvglm13 <- fitme(Survie ~ 1 + Size0Mars + (Size0Mars|year) + (1|Pop),
                  family=binomial,
                  data=survdata1,
                  method="PQL/L")

BSurvglm14 <- fitme(Survie ~ 1+ Size0Mars + (Size0Mars|year),
                  family=binomial,
                  data=survdata1,
                  method="PQL/L")

BSurvglm15 <- fitme(Survie ~ 1+ Size0Mars + (1|year) + (Size0Mars|Pop),
                  family=binomial,
                  data=survdata1,
                  method="PQL/L")
```


```{r}
summary(ASurvglm11)
summary(ASurvglm12)
summary(ASurvglm13)
summary(ASurvglm14)
summary(ASurvglm15)

summary(BSurvglm11)
summary(BSurvglm12)
summary(BSurvglm13)
summary(BSurvglm14)
summary(BSurvglm15)
```

```{r,warning=FALSE}
ASurvpredict1 <- predict(ASurvglm11, newdata = fake_data1)[,1]
ASurvpredict2 <- predict(ASurvglm12, newdata = fake_data1)[,1]
ASurvpredict3 <- predict(ASurvglm13, newdata = fake_data1)[,1]
ASurvpredict4 <- predict(ASurvglm14, newdata = fake_data1)[,1]
ASurvpredict5 <- predict(ASurvglm15, newdata = fake_data1)[,1]

BSurvpredict1 <- predict(BSurvglm11, newdata = fake_data1)[,1]
BSurvpredict2 <- predict(BSurvglm12, newdata = fake_data1)[,1]
BSurvpredict3 <- predict(BSurvglm13, newdata = fake_data1)[,1]
BSurvpredict4 <- predict(BSurvglm14, newdata = fake_data1)[,1]
BSurvpredict5 <- predict(BSurvglm15, newdata = fake_data1)[,1]
```


```{r}
plot_survie1 <- function(data = fake_data1, prediction, var, c1, valc1, fact, mindat, maxdat) {
  data %>%
    mutate(surv_predi = prediction) %>%
    filter(!!sym(c1) == valc1) %>%
    ggplot(aes(x = .data[[var]], y = surv_predi)) +
    geom_vline(xintercept=maxdat, lty="dotted")+
    geom_vline(xintercept=mindat, lty="dotted")+
    geom_line(aes(color = as.factor(.data[[fact]])),show.legend = FALSE) +
    theme_minimal() +
    ylim(0, 1)+
    xlim(0,maxdat)
}
```


## Survie en fonction de la taille

### En fixant la population : voir l'effet année
```{r}
var <- "Size0Mars"
c1 <- "Pop"
valc1 <- "Au"
fact <- "year"

maxdat <- max(survdata1$Size0Mars)
mindat <- min(survdata1$Size0Mars)
```

```{r,warning=FALSE,echo=FALSE}
wrap_plots(
  plot_survie1(prediction = ASurvpredict1, var=var, c1=c1, valc1=valc1, fact=fact, maxdat = maxdat, mindat = mindat),
  plot_survie1(prediction = ASurvpredict2, var=var, c1=c1, valc1=valc1, fact=fact, maxdat = maxdat, mindat = mindat),
  plot_survie1(prediction = ASurvpredict3, var=var, c1=c1, valc1=valc1, fact=fact, maxdat = maxdat, mindat = mindat),
  plot_survie1(prediction = ASurvpredict4, var=var, c1=c1, valc1=valc1, fact=fact, maxdat = maxdat, mindat = mindat),
  plot_survie1(prediction = ASurvpredict5, var=var, c1=c1, valc1=valc1,  fact=fact, maxdat = maxdat, mindat = mindat)
)
```

```{r,warning=FALSE,echo=FALSE}
wrap_plots(
  plot_survie1(prediction = BSurvpredict1, var=var, c1=c1, valc1=valc1, fact=fact, maxdat = maxdat, mindat = mindat),
  plot_survie1(prediction = BSurvpredict2, var=var, c1=c1, valc1=valc1, fact=fact, maxdat = maxdat, mindat = mindat),
  plot_survie1(prediction = BSurvpredict3, var=var, c1=c1, valc1=valc1, fact=fact, maxdat = maxdat, mindat = mindat),
  plot_survie1(prediction = BSurvpredict4, var=var, c1=c1, valc1=valc1, fact=fact, maxdat = maxdat, mindat = mindat),
  plot_survie1(prediction = BSurvpredict5, var=var, c1=c1, valc1=valc1,  fact=fact, maxdat = maxdat, mindat = mindat)
)
```

### En fixant l'année : voir l'effet population
```{r}
var <- "Size0Mars"
c1 <- "year"
valc1 <- 2000
fact <- "Pop"
```

```{r,warning=FALSE,echo=FALSE}
wrap_plots(
  plot_survie1(prediction = ASurvpredict1, var=var, c1=c1, valc1=valc1, fact=fact, maxdat = maxdat, mindat = mindat),
  plot_survie1(prediction = ASurvpredict2, var=var, c1=c1, valc1=valc1, fact=fact, maxdat = maxdat, mindat = mindat),
  plot_survie1(prediction = ASurvpredict3, var=var, c1=c1, valc1=valc1, fact=fact, maxdat = maxdat, mindat = mindat),
  plot_survie1(prediction = ASurvpredict4, var=var, c1=c1, valc1=valc1, fact=fact, maxdat = maxdat, mindat = mindat),
  plot_survie1(prediction = ASurvpredict5, var=var, c1=c1, valc1=valc1,  fact=fact, maxdat = maxdat, mindat = mindat)
)
```

```{r,warning=FALSE,echo=FALSE}
wrap_plots(
  plot_survie1(prediction = BSurvpredict1, var=var, c1=c1, valc1=valc1, fact=fact, maxdat = maxdat, mindat = mindat),
  plot_survie1(prediction = BSurvpredict2, var=var, c1=c1, valc1=valc1, fact=fact, maxdat = maxdat, mindat = mindat),
  plot_survie1(prediction = BSurvpredict3, var=var, c1=c1, valc1=valc1, fact=fact, maxdat = maxdat, mindat = mindat),
  plot_survie1(prediction = BSurvpredict4, var=var, c1=c1, valc1=valc1, fact=fact, maxdat = maxdat, mindat = mindat),
  plot_survie1(prediction = BSurvpredict5, var=var, c1=c1, valc1=valc1,  fact=fact, maxdat = maxdat, mindat = mindat)
)
```

# Rosette survival

```{r}
survdata2 <- survdata[survdata$Age>1,]

survdata2 %>%
  group_by(Size0Mars) %>%
  mutate(survivalProba = sum(Survie, na.rm = TRUE) / n()) %>% 
  ggplot(aes(x = Size0Mars, y = Survie)) +
  geom_count(alpha = 0.6) +  # Points dimensionnés selon la fréquence
  geom_point(aes(y = survivalProba), color = "red", size = 0.5) +
  geom_line(aes(y = survivalProba), color = "red") +
  labs(title = "Relation entre la taille et la survie",
       x = "Taille",
       y = "Survie") +
  ylim(0, 1) +
  theme_minimal()

survdata2 %>%
  group_by(Age) %>%
  mutate(survivalProba = sum(Survie, na.rm = TRUE) / n()) %>% 
  ggplot(aes(x = Age, y = Survie)) +
  geom_count(alpha = 0.6) +  # Points dimensionnés selon la fréquence
  geom_point(aes(y = survivalProba), color = "red", size = 0.5) +
  geom_line(aes(y = survivalProba), color = "red") +
  labs(title = "Relation entre la taille et la survie",
       x = "Taille",
       y = "Survie") +
  ylim(0, 1) +
  theme_minimal()

```

AIC
```{r}
ASurvglm21 <- fitme(Survie ~ 1+ bs(Size0Mars,df=3,degree=2) + bs(Age,degree=3,knots=6.5) + (Age|year) + (1|Pop),
                  family=binomial,
                  data=survdata2,
                  method="PQL/L")

ASurvglm22 <- fitme(Survie ~ 1+  bs(Size0Mars,df=3,degree=2) + bs(Age,degree=3,knots=6.5) + (1|year) + (1|Pop),
                  family=binomial,
                  data=survdata2,
                  method="PQL/L")

ASurvglm23 <- fitme(Survie ~ 1+ bs(Size0Mars,df=4,degree=2) + bs(Age,degree=3,knots=6.5) + (Age|year) + (1|Pop),
                  family=binomial,
                  data=survdata2,
                  method="PQL/L")

ASurvglm24 <- fitme(Survie ~ 1 + poly(Size0Mars,4) + bs(Age,degree=3,knots=6.5) + (Age|year) + (1|Pop),
                  family=binomial,
                  data=survdata2,
                  method="PQL/L")

ASurvglm25 <- fitme(Survie ~ 1+ bs(Size0Mars,df=4,degree=2) + bs(Age,degree=3,knots=6.5) + (1|year) + (1|Pop),
                  family=binomial,
                  data=survdata2,
                  method="PQL/L")
```

BIC
```{r}
BSurvglm21 <- fitme(Survie ~ 1+ bs(Size0Mars,df=3,degree=2) + (Age|year) + (1|Pop),
                  family=binomial,
                  data=survdata2,
                  method="PQL/L")

BSurvglm22 <- fitme(Survie ~ 1+ poly(Size0Mars,3) + (Age|year) + (1|Pop),
                  family=binomial,
                  data=survdata2,
                  method="PQL/L")

BSurvglm23 <- fitme(Survie ~ 1 + bs(Size0Mars,df=3,degree=2) + (Age|year) + (Size0Mars|Pop),
                  family=binomial,
                  data=survdata2,
                  method="PQL/L")

BSurvglm24 <- fitme(Survie ~ 1+ bs(Size0Mars,df=3,degree=2) + (Age|year) + (Age|Pop),
                  family=binomial,
                  data=survdata2,
                  method="PQL/L")

BSurvglm25 <- fitme(Survie ~ 1+ poly(Size0Mars,2) + (Age|year) + (1|Pop),
                  family=binomial,
                  data=survdata2,
                  method="PQL/L")
```


```{r}
summary(ASurvglm21)
summary(ASurvglm22)
summary(ASurvglm23)
summary(ASurvglm24)
summary(ASurvglm25)

summary(BSurvglm21)
summary(BSurvglm22)
summary(BSurvglm23)
summary(BSurvglm24)
summary(BSurvglm25)
```

```{r,warning=FALSE}
ASurvpredict1 <- predict(ASurvglm21, newdata = fake_data2)[,1]
ASurvpredict2 <- predict(ASurvglm22, newdata = fake_data2)[,1]
ASurvpredict3 <- predict(ASurvglm23, newdata = fake_data2)[,1]
ASurvpredict4 <- predict(ASurvglm24, newdata = fake_data2)[,1]
ASurvpredict5 <- predict(ASurvglm25, newdata = fake_data2)[,1]

BSurvpredict1 <- predict(BSurvglm21, newdata = fake_data2)[,1]
BSurvpredict2 <- predict(BSurvglm22, newdata = fake_data2)[,1]
BSurvpredict3 <- predict(BSurvglm23, newdata = fake_data2)[,1]
BSurvpredict4 <- predict(BSurvglm24, newdata = fake_data2)[,1]
BSurvpredict5 <- predict(BSurvglm25, newdata = fake_data2)[,1]
```


```{r}
plot_survie <- function(data = fake_data2, prediction, var, c1, valc1 = 1, c2, valc2 = "Au", fact, mindat, maxdat) {
  data %>%
    mutate(surv_predi = prediction) %>%
    filter(!!sym(c1) == valc1, !!sym(c2) == valc2) %>%
    ggplot(aes(x = .data[[var]], y = surv_predi)) +
    geom_vline(xintercept=maxdat, lty="dotted")+
    geom_vline(xintercept=mindat, lty="dotted")+
    geom_line(aes(color = as.factor(.data[[fact]])),show.legend=FALSE) +
    theme_minimal() +
    ylim(0, 1)
}

plot_survie2 <- function(data = fake_data2, prediction, var, c1, valc1 = 1, c2, valc2 = "Au", fact) {
  data %>%
    mutate(surv_predi = prediction) %>%
    filter(!!sym(c1) == valc1, !!sym(c2) == valc2) %>%
    ggplot(aes(x = .data[[var]], y = surv_predi)) +
    geom_line(aes(color = as.factor(.data[[fact]])),show.legend = FALSE) +
    theme_minimal() +
    ylim(0, 1)+
      scale_color_brewer(palette = "Spectral", direction = -1)
}
```

## Survie en fonction de la taille

### En fixant la population et l'année : voir l'effet age
```{r}
var <- "Size0Mars"
c1 <- "year"
c2 <- "Pop"
valc2 <- "Au"
fact <- "Age"
valc1 <- 2000
maxdat <- max(centauree_data$Size0Mars[centauree_data$Age==valc1])
mindat <- min(centauree_data$Size0Mars[centauree_data$Age==valc1])
```

```{r,warning=FALSE,echo=FALSE}
wrap_plots(
  plot_survie2(prediction = ASurvpredict1, var=var, c1=c1, valc1=valc1, c2=c2, valc2=valc2, fact=fact),
  plot_survie2(prediction = ASurvpredict2, var=var, c1=c1, valc1=valc1, c2=c2, valc2=valc2, fact=fact),
  plot_survie2(prediction = ASurvpredict3, var=var, c1=c1, valc1=valc1, c2=c2, valc2=valc2, fact=fact),
  plot_survie2(prediction = ASurvpredict4, var=var, c1=c1, valc1=valc1, c2=c2, valc2=valc2, fact=fact),
  plot_survie2(prediction = ASurvpredict5, var=var, c1=c1, valc1=valc1, c2=c2, valc2=valc2, fact=fact)
)
```

```{r,warning=FALSE,echo=FALSE}
wrap_plots(
  plot_survie2(prediction = BSurvpredict1, var=var, c1=c1, valc1=valc1, c2=c2, valc2=valc2, fact=fact),
  plot_survie2(prediction = BSurvpredict2, var=var, c1=c1, valc1=valc1, c2=c2, valc2=valc2, fact=fact),
  plot_survie2(prediction = BSurvpredict3, var=var, c1=c1, valc1=valc1, c2=c2, valc2=valc2, fact=fact),
  plot_survie2(prediction = BSurvpredict4, var=var, c1=c1, valc1=valc1, c2=c2, valc2=valc2, fact=fact),
  plot_survie2(prediction = BSurvpredict5, var=var, c1=c1, valc1=valc1, c2=c2, valc2=valc2, fact=fact)
)
```

### En fixant la population : voir l'effet année
```{r}
var <- "Size0Mars"
c1 <- "Age"
c2 <- "Pop"
valc2 <- "Au"
fact <- "year"
valc1 <- 5

```

```{r,warning=FALSE,echo=FALSE}
wrap_plots(
  plot_survie(prediction = ASurvpredict1, var=var, c1=c1, valc1=valc1, c2=c2, valc2=valc2, fact=fact, maxdat = maxdat, mindat = mindat),
  plot_survie(prediction = ASurvpredict2, var=var, c1=c1, valc1=valc1, c2=c2, valc2=valc2, fact=fact, maxdat = maxdat, mindat = mindat),
  plot_survie(prediction = ASurvpredict3, var=var, c1=c1, valc1=valc1, c2=c2, valc2=valc2, fact=fact, maxdat = maxdat, mindat = mindat),
  plot_survie(prediction = ASurvpredict4, var=var, c1=c1, valc1=valc1, c2=c2, valc2=valc2, fact=fact, maxdat = maxdat, mindat = mindat),
  plot_survie(prediction = ASurvpredict5, var=var, c1=c1, valc1=valc1, c2=c2, valc2=valc2, fact=fact, maxdat = maxdat, mindat = mindat)
)
```

```{r,warning=FALSE,echo=FALSE}
wrap_plots(
  plot_survie(prediction = BSurvpredict1, var=var, c1=c1, valc1=valc1, c2=c2, valc2=valc2, fact=fact, maxdat = maxdat, mindat = mindat),
  plot_survie(prediction = BSurvpredict2, var=var, c1=c1, valc1=valc1, c2=c2, valc2=valc2, fact=fact, maxdat = maxdat, mindat = mindat),
  plot_survie(prediction = BSurvpredict3, var=var, c1=c1, valc1=valc1, c2=c2, valc2=valc2, fact=fact, maxdat = maxdat, mindat = mindat),
  plot_survie(prediction = BSurvpredict4, var=var, c1=c1, valc1=valc1, c2=c2, valc2=valc2, fact=fact, maxdat = maxdat, mindat = mindat),
  plot_survie(prediction = BSurvpredict5, var=var, c1=c1, valc1=valc1, c2=c2, valc2=valc2, fact=fact, maxdat = maxdat, mindat = mindat)
)
```

### En fixant l'année : voir l'effet population
```{r}
var <- "Size0Mars"
c1 <- "Age"
c2 <- "year"
valc2 <- 2000
fact <- "Pop"
```

```{r,warning=FALSE,echo=FALSE}
wrap_plots(
  plot_survie(prediction = ASurvpredict1, var=var, c1=c1, valc1=valc1, c2=c2, valc2=valc2, fact=fact, maxdat = maxdat, mindat = mindat),
  plot_survie(prediction = ASurvpredict2, var=var, c1=c1, valc1=valc1, c2=c2, valc2=valc2, fact=fact, maxdat = maxdat, mindat = mindat),
  plot_survie(prediction = ASurvpredict3, var=var, c1=c1, valc1=valc1, c2=c2, valc2=valc2, fact=fact, maxdat = maxdat, mindat = mindat),
  plot_survie(prediction = ASurvpredict4, var=var, c1=c1, valc1=valc1, c2=c2, valc2=valc2, fact=fact, maxdat = maxdat, mindat = mindat),
  plot_survie(prediction = ASurvpredict5, var=var, c1=c1, valc1=valc1, c2=c2, valc2=valc2, fact=fact, maxdat = maxdat, mindat = mindat)
)
```

```{r,warning=FALSE,echo=FALSE}
wrap_plots(
  plot_survie(prediction = BSurvpredict1, var=var, c1=c1, valc1=valc1, c2=c2, valc2=valc2, fact=fact, maxdat = maxdat, mindat = mindat),
  plot_survie(prediction = BSurvpredict2, var=var, c1=c1, valc1=valc1, c2=c2, valc2=valc2, fact=fact, maxdat = maxdat, mindat = mindat),
  plot_survie(prediction = BSurvpredict3, var=var, c1=c1, valc1=valc1, c2=c2, valc2=valc2, fact=fact, maxdat = maxdat, mindat = mindat),
  plot_survie(prediction = BSurvpredict4, var=var, c1=c1, valc1=valc1, c2=c2, valc2=valc2, fact=fact, maxdat = maxdat, mindat = mindat),
  plot_survie(prediction = BSurvpredict5, var=var, c1=c1, valc1=valc1, c2=c2, valc2=valc2, fact=fact, maxdat = maxdat, mindat = mindat)
)
```

## Survie en fonction de l'age (taille fixé)

### En fixant la population : voir l'effet année

```{r}
var <- "Age"
c1 <- "Size0Mars"
c2 <- "Pop"
valc2 <- "Au"
fact <- "year"
valc1 <- 5
maxdat <- max(centauree_data$Age[centauree_data$Size0Mars==valc1])
mindat <- min(centauree_data$Age[centauree_data$Size0Mars==valc1])
```


```{r,warning=FALSE,echo=FALSE}
wrap_plots(
  plot_survie(prediction = ASurvpredict1, var=var, c1=c1, valc1=valc1, c2=c2, valc2=valc2, fact=fact, maxdat = maxdat, mindat = mindat),
  plot_survie(prediction = ASurvpredict2, var=var, c1=c1, valc1=valc1, c2=c2, valc2=valc2, fact=fact, maxdat = maxdat, mindat = mindat),
  plot_survie(prediction = ASurvpredict3, var=var, c1=c1, valc1=valc1, c2=c2, valc2=valc2, fact=fact, maxdat = maxdat, mindat = mindat),
  plot_survie(prediction = ASurvpredict4, var=var, c1=c1, valc1=valc1, c2=c2, valc2=valc2, fact=fact, maxdat = maxdat, mindat = mindat),
  plot_survie(prediction = ASurvpredict5, var=var, c1=c1, valc1=valc1, c2=c2, valc2=valc2, fact=fact, maxdat = maxdat, mindat = mindat)
)
```

```{r,warning=FALSE,echo=FALSE}
wrap_plots(
  plot_survie(prediction = BSurvpredict1, var=var, c1=c1, valc1=valc1, c2=c2, valc2=valc2, fact=fact, maxdat = maxdat, mindat = mindat),
  plot_survie(prediction = BSurvpredict2, var=var, c1=c1, valc1=valc1, c2=c2, valc2=valc2, fact=fact, maxdat = maxdat, mindat = mindat),
  plot_survie(prediction = BSurvpredict3, var=var, c1=c1, valc1=valc1, c2=c2, valc2=valc2, fact=fact, maxdat = maxdat, mindat = mindat),
  plot_survie(prediction = BSurvpredict4, var=var, c1=c1, valc1=valc1, c2=c2, valc2=valc2, fact=fact, maxdat = maxdat, mindat = mindat),
  plot_survie(prediction = BSurvpredict5, var=var, c1=c1, valc1=valc1, c2=c2, valc2=valc2, fact=fact, maxdat = maxdat, mindat = mindat)
)
```

### En fixant l'année : voir l'effet population

```{r}
var <- "Age"
c1 <- "Size0Mars"
c2 <- "year"
valc2 <- 2000
fact <- "Pop"
```

```{r,warning=FALSE,echo=FALSE}
wrap_plots(
  plot_survie(prediction = ASurvpredict1, var=var, c1=c1, valc1=valc1, c2=c2, valc2=valc2, fact=fact, maxdat = maxdat, mindat = mindat),
  plot_survie(prediction = ASurvpredict2, var=var, c1=c1, valc1=valc1, c2=c2, valc2=valc2, fact=fact, maxdat = maxdat, mindat = mindat),
  plot_survie(prediction = ASurvpredict3, var=var, c1=c1, valc1=valc1, c2=c2, valc2=valc2, fact=fact, maxdat = maxdat, mindat = mindat),
  plot_survie(prediction = ASurvpredict4, var=var, c1=c1, valc1=valc1, c2=c2, valc2=valc2, fact=fact, maxdat = maxdat, mindat = mindat),
  plot_survie(prediction = ASurvpredict5, var=var, c1=c1, valc1=valc1, c2=c2, valc2=valc2, fact=fact, maxdat = maxdat, mindat = mindat)
)
```

```{r,warning=FALSE,echo=FALSE}
wrap_plots(
  plot_survie(prediction = BSurvpredict1, var=var, c1=c1, valc1=valc1, c2=c2, valc2=valc2, fact=fact, maxdat = maxdat, mindat = mindat),
  plot_survie(prediction = BSurvpredict2, var=var, c1=c1, valc1=valc1, c2=c2, valc2=valc2, fact=fact, maxdat = maxdat, mindat = mindat),
  plot_survie(prediction = BSurvpredict3, var=var, c1=c1, valc1=valc1, c2=c2, valc2=valc2, fact=fact, maxdat = maxdat, mindat = mindat),
  plot_survie(prediction = BSurvpredict4, var=var, c1=c1, valc1=valc1, c2=c2, valc2=valc2, fact=fact, maxdat = maxdat, mindat = mindat),
  plot_survie(prediction = BSurvpredict5, var=var, c1=c1, valc1=valc1, c2=c2, valc2=valc2, fact=fact, maxdat = maxdat, mindat = mindat)
)
```