---
title: "Models Selection"
author: "Loïc Pages"
date: "`r Sys.Date()`"
output:
  pdf_document: default
  word_document: default
---

# Introduction
note: comperse survie/age

```{r}
rm(list=ls())
library(knitr)
library(spaMM)
library(tidyverse)
library(splines)
library(foreach)
library(doParallel)


setwd("/media/loic/Commun/0Travail/Stage 2025 ISEM/Models")

centauree_data <- read.csv("donnesIPM_short.csv")
centauree_data_complet <- read.csv("donnesIPM.csv")


#Supprimer plantes dont l'age est inconnu
centauree_data <- centauree_data[!is.na(centauree_data$age0), ]
centauree_data$age1 <- ifelse(centauree_data$Stage1=="V",centauree_data$age0+1,NA)

#Forcer l'age maximal à 8
length(centauree_data$age0[centauree_data$age0 >= 8])
centauree_data$age0[centauree_data$age0 > 8] <- 8

spaMM.options(separation_max=70)
```



# Models

Modèle IPM
$$N(y,t+1)=\int N(x,t)(F_a(x,y,t)+P_a(x,y,t))dx$$
avec $x$ la taille à $t$, $y$ la taille à $t+1$, $a$ l'age et $N$ la taille de la population

La probabilité qu'un individu d'age a et de taille x au temps t devienne un individu d'age a+1 et de taille y à t+1 est :
$$P_a(x,y,t)=s_a(x)(1-f_a(x))G_a(x,y)$$
et la densité d'individus de taille y à t et d'age 1 (plantules) issus d'un individu de taille x et d'age a à t est :
$$F_a(x,y,t)=f_a(x)C_a(x)w(y)Estb$$


# Model selection

Méthode : 
- déterminer les effets fixes en partant d'un modèle "complet" (i.e. avec tous les effets fixes possibles)
- déterminer les effets aléatoires en partant du modèle trouvé précédemment et en ajoutant tous les effets aléatoires possibles

Paramètre à modéliser :
Survival probability
Flowering Probability
Growth Probability
Fecundity
Plantule size Distribution


## Définition des effets fixes et aléatoire
```{r}
# Liste initiale des effets aléatoires
random_effects <- c("year", "Pop", "Nrw", "1", "Size0Mars", "age0", "Size0Mars + age0")

# Les parties pour combiner
r_effects <- random_effects[1:3]  # éléments : "year", "Pop", "Nrw"
f_effects <- random_effects[4:7]   # éléments "1", "Size0Mars", "age0", "Size0Mars + age0"

# Générer toutes les combinaisons (fixed effects | random effect) 
ran_combinations <- sapply(f_effects, function(feffect) {
  sapply(r_effects, function(reffect) {
    paste0("(", feffect, "|", reffect, ")")
  })
})

random_effects <- c(as.vector(ran_combinations),"(1|Pop:year)","1")

size_effects <- c("Size0Mars","poly(Size0Mars,2)","bs(Size0Mars,df=4,degree=2)","bs(Size0Mars,df=3,degree=2)",
                   "poly(Size0Mars,3)","bs(Size0Mars,df=5,degree=3)","poly(Size0Mars,4)")

age_effects <- c("age0", "poly(age0,2)", "bs(age0,degree=2,knots=6.5)", "poly(age0,3)", "bs(age0,degree=3,knots=6.5)", "bs(age0,degree=3,knots=c(1.5,6.5))", "poly(age0,4)")

# un seul noeud dans les splines de age
age_effects2 <- c("age0", "poly(age0,2)", "bs(age0,degree=2,knots=6.5)", "poly(age0,3)", "bs(age0,degree=3,knots=6.5)", "poly(age0,4)")

age_effects3 <- c("age0", "poly(age0,2)", "poly(age0,3)", "poly(age0,4)")
```

Fonctions pour nettoyer les doublons de combinaisons.
Exemple si il y a 2 effets aléatoire (x|year) on supprime la combinaison.
```{r}
# Fonction pour vérifier les doublons
is_valid_combination <- function(comb) {
  comb <- sort(comb)  # Trier pour vérifier l'ordre
  if ("(1|year)" %in% comb && "(Size0Mars + age0|year)" %in% comb) return(FALSE)
  if ("(1|year)" %in% comb && "(age0|year)" %in% comb) return(FALSE)
  if ("(1|year)" %in% comb && "(Size0Mars|year)" %in% comb) return(FALSE)
  if ("(Size0Mars|year)" %in% comb && "(Size0Mars + age0|year)" %in% comb) return(FALSE)
  if ("(Size0Mars|year)" %in% comb && "(age0|year)" %in% comb) return(FALSE)
  if ("(age0|year)" %in% comb && "(Size0Mars + age0|year)" %in% comb) return(FALSE)

  if ("(1|Pop)" %in% comb && "(Size0Mars + age0|Pop)" %in% comb) return(FALSE)
  if ("(1|Pop)" %in% comb && "(age0|Pop)" %in% comb) return(FALSE)
  if ("(1|Pop)" %in% comb && "(Size0Mars|Pop)" %in% comb) return(FALSE)
  if ("(Size0Mars|Pop)" %in% comb && "(Size0Mars + age0|Pop)" %in% comb) return(FALSE)
  if ("(Size0Mars|Pop)" %in% comb && "(age0|Pop)" %in% comb) return(FALSE)
  if ("(age0|Pop)" %in% comb && "(Size0Mars + age0|Pop)" %in% comb) return(FALSE)
    
  if ("(1|Nrw)" %in% comb && "(Size0Mars + age0|Nrw)" %in% comb) return(FALSE)
  if ("(1|Nrw)" %in% comb && "(age0|Nrw)" %in% comb) return(FALSE)
  if ("(1|Nrw)" %in% comb && "(Size0Mars|Nrw)" %in% comb) return(FALSE)
  if ("(Size0Mars|Nrw)" %in% comb && "(Size0Mars + age0|Nrw)" %in% comb) return(FALSE)
  if ("(Size0Mars|Nrw)" %in% comb && "(age0|Nrw)" %in% comb) return(FALSE)
  if ("(age0|Nrw)" %in% comb && "(Size0Mars + age0|Nrw)" %in% comb) return(FALSE)
  
  if ("(age0|Nrw)" %in% comb) return(FALSE)
  if ("(Size0Mars|Nrw)" %in% comb) return(FALSE)
  if ("(Size0Mars + age0|Nrw)" %in% comb) return(FALSE)
  if ("(1|Pop:year)" %in% comb) return(FALSE)

  if (!"1" %in% comb) return(FALSE)
  return(TRUE)
}

# Fonction qui retire les toutes les combinaisons avec effet aléatoire individus
is_valid2 <- function(comb){
    if ("(1|Nrw)" %in% comb) return(FALSE)
  return(TRUE)
}

# Fonction qui retire les combinaisons qui ne fonctionnent pas où il y a l'effet aléatoire individu (pour la survie age>1)
is_valid_Nrw <- function(comb){
  if ("(1|Nrw)" %in% comb && any(grepl("^bs", comb))) return(FALSE)
  if ("(1|Nrw)" %in% comb && "(Size0Mars + age0|year)" %in% comb) return(FALSE)
  if ("(1|Nrw)" %in% comb && "(age0|year)" %in% comb) return(FALSE)
  if ("(1|Nrw)" %in% comb && "(Size0Mars|year)" %in% comb) return(FALSE) 
  if ("(1|Nrw)" %in% comb && "(Size0Mars + age0|Pop)" %in% comb) return(FALSE)
  if ("(1|Nrw)" %in% comb && "(age0|Pop)" %in% comb) return(FALSE)
  if ("(1|Nrw)" %in% comb && "(Size0Mars|Pop)" %in% comb) return(FALSE)
  return(TRUE)
}

# Fonction qui retire les combinaisons où il y a une fonction bs() et l'effet
# aléatoire individu (ces combinaisons ne fonctionnent pas)
is_valid_Nrw2 <- function(comb){
  if ("(1|Nrw)" %in% comb && any(grepl("^bs", comb))) return(FALSE)
  return(TRUE)
}
# Fonction qui retire les combinaisons avec age dans les effets aléatoires
is_valid_rage <- function(comb){
  if ("(age0|Pop)" %in% comb) return(FALSE)
  if ("(Size0Mars + age0|Pop)" %in% comb) return(FALSE)
  if ("(age0|year)" %in% comb) return(FALSE)
  if ("(Size0Mars + age0|year)" %in% comb) return(FALSE)
  return(TRUE)
}

# Fonction qui retire les combinaisons avec age dans les effets aléatoires
is_valid_bigrandom <- function(comb){
  if ("(Size0Mars + age0|Pop)" %in% comb) return(FALSE)
  if ("(Size0Mars + age0|year)" %in% comb) return(FALSE)
  return(TRUE)
}
```


Génération des listes de combinaisons
```{r} 
combinations <- list()

# Combinaisons de tous les effets aléatoires
for (n in 1:length(random_effects)) {
  combinations <- c(combinations, combn(random_effects, n, simplify = FALSE))
}

combinations <- Filter(is_valid_combination, combinations) 

combi <- combinations

# Ajouter combinaisons avec size
for (s in size_effects) {
  for (combo in combi) {
    combinations <- c(combinations, list(c(s, combo)))
  }
}

combi_surv1 <- combinations 
combi2 <- combinations
combi <- combinations
combi3 <- combinations

# Ajouter combinaisons avec age
for (a in age_effects) {
    for (combo in combinations) {
        combi <- c(combi, list(c(a, combo)))
      }
  }

# Ajouter combinaisons avec age 2 (pour la survie age 2+)
for (a in age_effects2) {
    for (combo in combinations) {
        combi2 <- c(combi2, list(c(a, combo)))
      }
}
for (a in age_effects3) {
    for (combo in combinations) {
        combi3 <- c(combi3, list(c(a, combo)))
      }
}

validNrwSurv <- Filter(is_valid_Nrw,combi2) # Combinaisons fonctionnelles (comprenant l'effet individu) - pour la survie

validNrw2 <- Filter(is_valid_Nrw2,combi2) # Combinaisons simplifiée de l'effet individus

validFlow <- Filter(is_valid2,combi3)

valid <- Filter(is_valid2,combi) # Combinaisons sans effet individu

combi_surv1 <- Filter(is_valid2,combi_surv1) 
combi_surv1 <- Filter(is_valid_rage,combi_surv1) # Combinaison pour survie plantules
```



Autres combinaisons
```{r}
combi_plantule <- c("1","1 + (1|year) + (1|Pop) + (1|Pop:year)","1 + (1|year) + (1|Pop)","1 + (1|year) + (1|Pop:year)","1 + (1|Pop) + (1|Pop:year)","1 + (1|year)","1 + (1|Pop)","1 + (1|Pop:year)")

# Remplace size par log(size)
combi_growth_log <- lapply(valid, function(x) gsub("Size0Mars", "log(Size0Mars)", x))
combi_growthNrw_log <- lapply(validNrw2, function(x) gsub("Size0Mars", "log(Size0Mars)", x))

combi_resvar <- c("1","log(age0)","log(Size0Mars)","log(Size0Mars) + log(age0)")
```

BIC
```{r}
# N the number of subjects
# ntot the total number of observations
extractBIC <- function(fit, ntot, N=1){
  extractAIC(fit)[[2]] +(log(ntot)-2)*DoF(fit)[[3]] + log(N)*DoF(fit)[[1]]
}
```


## Survie
```{r}
survdata <- centauree_data[centauree_data$Flowering0!=1 & !is.na(centauree_data$SurvieMars),]

survdata1 <- survdata[survdata$age0==1,]
survdata2 <- survdata[survdata$age0>1,]

ntot <- length(survdata1$Nrw)
# N <- length(unique(survdata2$Nrw))
N <- 1

resp <- "SurvieMars"
combi <- combi_surv1

ls = length(combi)

cl <- makeCluster(10)
registerDoParallel(cl)

result <- foreach(i=1:ls, .packages=c("splines","spaMM")) %dopar% {
  set_effects <- combi[i]
  
  effect_formula <- paste(unlist(set_effects), collapse = "+")
  formula <- as.formula(paste(resp, "~", effect_formula))

  fit <- fitme(formula, data = survdata1, family=binomial, method = "PQL/L")
  
  if (grepl("year", combi[i])==TRUE){N <- 26}
  if (grepl("Pop", combi[i])==TRUE){N <- 6}
  if (grepl("Nrw", combi[i])==TRUE){N <- 979}
  if (grepl("Nrw", combi[i])==TRUE & grepl("year", combi[i])==TRUE){N <- 28*979}
  if (grepl("Pop", combi[i])==TRUE & grepl("Nrw", combi[i])==TRUE){N <- 979*6}
  if (grepl("Pop", combi[i])==TRUE & grepl("year", combi[i])==TRUE){N <- 28*6}
  if (grepl("Pop", combi[i])==TRUE & grepl("year", combi[i])==TRUE & grepl("Nrw", combi[i])==TRUE){N <- 28*6*979}
  
  c(extractAIC(fit)[[2]],extractBIC(fit,ntot,N),set_effects)
}

stopCluster(cl)

combiresult <- list()
AICresult <- list()
BICresult <- list()
for(i in 1:length(result)){ 
  AICresult[i] <- result[[i]][1]
  BICresult[i] <- result[[i]][2]
  combiresult[i] <- result[[i]][3]
}

posAIC <- order(unlist(AICresult))[1:5]
posBIC <- order(unlist(BICresult))[1:5]

survAIC <- AICresult[posAIC]
survBIC <- BICresult[posBIC]
survmodAIC <- combiresult[posAIC]
survmodBIC <- combiresult[posBIC]

survAIC
survmodAIC

survBIC
survmodBIC 
```


## Floraison

```{r}
i <- 1L
combi_fleur <- list()
# combi_fleur2 <- list()

for (set_effects in validFlow) {
  effect_formula <- paste(unlist(set_effects), collapse = "+")
  formula <- as.formula(paste("Flowering0", "~", effect_formula))
  if (is_separated.formula(formula, data = centauree_data, method = "PQL/L") == FALSE){
    combi_fleur[[i]] <- set_effects
    i <- i + 1L
  }
}
```


```{r}
resp <- "Flowering0"
ntot <- length(centauree_data$Nrw)

combi <- combi_fleur
ls <- length(combi)

cl <- makeCluster(10)
registerDoParallel(cl)

result <- foreach(i=1:ls, .packages=c("splines","spaMM")) %dopar% {
  set_effects <- combi[i]
  effect_formula <- paste(unlist(set_effects), collapse = "+")
  formula <- as.formula(paste(resp, "~", effect_formula))

  fit <- fitme(formula, data = centauree_data, family=binomial, method = "PQL/L")
    
  N <- 1
  if (grepl("year", combi[i])==TRUE){N <- 28}
  if (grepl("Pop", combi[i])==TRUE){N <- 6}
  if (grepl("Pop", combi[i])==TRUE & grepl("year", combi[i])==TRUE){N <- 28*6}

  c(extractAIC(fit)[[2]],extractBIC(fit,ntot,N),set_effects)
}

stopCluster(cl)

combiresult <- list()
AICresult <- list()
BICresult <- list()
for(i in 1:length(result)){ 
  AICresult[i] <- result[[i]][1]
  BICresult[i] <- result[[i]][2]
  combiresult[i] <- result[[i]][3]
}


posAIC <- order(unlist(AICresult))[1:5]
posBIC <- order(unlist(BICresult))[1:5]

flowAIC <- AICresult[posAIC]
flowBIC <- BICresult[posBIC]
flowmodAIC <- combiresult[posAIC]
flowmodBIC <- combiresult[posBIC]

flowAIC
flowmodAIC

flowBIC
flowmodBIC 
```

## Croissance
```{r}
growthdata <- centauree_data[!is.na(centauree_data$Size1Mars), ]
growthdata <- growthdata[growthdata$Size1Mars != 0, ]
growthdata <- growthdata[!is.na(growthdata$age0),]
```

### log - log
```{r}
resp <- "log(Size1Mars)"

ntot <- length(growthdata$Nrw)

combi <- combi_growth_log

ls <- length(combi)
lv <- length(combi_resvar)

cl <- makeCluster(6)
registerDoParallel(cl)

result <- foreach(i = 1:ls, .packages=c("splines","spaMM")) %dopar% {
  set_effects <- combi[i]

  effect_formula <- paste(unlist(set_effects), collapse = "+")
  formula <- as.formula(paste(resp, "~", effect_formula))

  fit <- fitme(formula, data = growthdata)
    
  N <- 1
  if (grepl("year", combi[i])==TRUE){N <- 28}
  if (grepl("Pop", combi[i])==TRUE){N <- 6}
  if (grepl("Pop", combi[i])==TRUE & grepl("year", combi[i])==TRUE){N <- 28*6}
      
  c(extractAIC(fit)[[2]],extractBIC(fit,ntot,N),set_effects)
}

stopCluster(cl)

combiresult <- list()
AICresult <- list()
BICresult <- list()
for(i in 1:length(result)){ 
  AICresult[i] <- result[[i]][1]
  BICresult[i] <- result[[i]][2]
  combiresult[i] <- result[[i]][3]
}


posAIC <- order(unlist(AICresult))[1:5]
posBIC <- order(unlist(BICresult))[1:5]

growthAIC <- AICresult[posAIC]
growthBIC <- BICresult[posBIC]
growthmodAIC <- combiresult[posAIC]
growthmodBIC <- combiresult[posBIC]

growthAIC
growthmodAIC

growthBIC
growthmodBIC 
```

### taille1 - taille0

```{r}
Growthglm1 <- fitme(log(Size1Mars) ~ 1 + bs(log(Size0Mars),df=5,degree=3) + bs(age0,degree=3,knots=6.5)+(age0+log(Size0Mars)|year)+(age0+log(Size0Mars)|Pop),
                    resid.model =~log(Size0Mars)+log(age0),
                    data=growthdata)
summary(Growthglm1)
```

```{r}
resp <- "log(Size1Mars)"

combi <- validNrw2

combi <- combi_growth_log

n <- length(growthdata$Nrw)

ls <- length(combi)
lv <- length(combi_resvar)

cl <- makeCluster(10)
registerDoParallel(cl)

result <- foreach(i = 1:ls, .packages=c("splines","spaMM"), .combine = cbind)  %:%
  foreach (j = 1:lv, .packages=c("splines","spaMM"), .combine = cbind) %dopar% {
    set_effects <- combi[i]
    var_effect <- combi_resvar[j]

    effect_formula <- paste(unlist(set_effects), collapse = "+")
    formula <- as.formula(paste(resp, "~", effect_formula))
    formula_resvar <- as.formula(paste("~", var_effect))

    fit <- fitme(formula, data = growthdata, resid.model = formula_resvar)


  extractAIC(fit)[2]
}

stopCluster(cl)


posAIC <- order(unlist(result))[1:5]
growthAIC <- result[posAIC]
growthmodAIC <- combi[as.integer(posAIC/4)]
resvarAIC <- combi_resvar[(posAIC/4-as.integer(posAIC/4))*4+1]
 
growthAIC
growthmodAIC
resvarAIC
# k <- 1
# AICresult <- list()
# BICresult <- list()
# for(i in 1:length(result)){
#   if (i%%2==1){
#     AICresult[k] <- result[i]
#     BICresult[k] <- result[i+1]
#     k <- k+1
#   }
# }
# posAIC <- order(unlist(AICresult))[1:5]
# posBIC <- order(unlist(BICresult))[1:5]
# posAIC3 <- posAIC%/%4
# posBIC3 <- posBIC%/%4
# 
# growthAIC <- AICresult[posAIC]
# growthBIC <- BICresult[posBIC]
# growthmodAIC <- combi[posAIC3]
# growthmodBIC <- combi[posBIC3]
# 
# posAIC/4
# growthAIC
# growthmodAIC
# 
# posBIC/4
# growthBIC
# growthmodBIC  
```

## Nombre de capitules
```{r,message=FALSE}
cptl_data <- centauree_data[!centauree_data$Flowering0==0,]

resp <- "Cptl0"
combi <- valid
ls <- length(combi)

cl <- makeCluster(10)
registerDoParallel(cl)

result <- foreach(i = 1:ls,.packages=c("splines","spaMM")) %dopar% {
  set_effects <- combi[i]
  
  effect_formula <- paste(unlist(set_effects), collapse = "+")
  formula <- as.formula(paste(resp, "~", effect_formula))
  
  fit <- fitme(formula,
               data = cptl_data)
               
  N <- 1
  if (grepl("Pop", combi[i])==TRUE & gregexpr("year", combi[i])==TRUE){N <- 28*6}
  if (grepl("year", combi[i])==TRUE){N <- 28}
  if (grepl("Pop", combi[i])==TRUE){N <- 6}
    
  c(extractAIC(fit)[[2]],extractBIC(fit,ntot,N),set_effects)
}

stopCluster(cl)

combiresult <- list()
AICresult <- list()
BICresult <- list()
for(i in 1:length(result)){ 
  AICresult[i] <- result[[i]][1]
  BICresult[i] <- result[[i]][2]
  combiresult[i] <- result[[i]][3]
}


posAIC <- order(unlist(AICresult))[1:5]
posBIC <- order(unlist(BICresult))[1:5]

cptlAIC <- AICresult[posAIC]
cptlBIC <- BICresult[posBIC]
cptlmodAIC <- combiresult[posAIC]
cptlmodBIC <- combiresult[posBIC]

cptlAIC
cptlmodAIC

cptlBIC
cptlmodBIC 
```

## Taille des plantules

```{r}
resp <- "Size0Mars"
plantule_data <- centauree_data[centauree_data$age0==1,]
ntot <- length(plantule_data$Nrw)

ls <- length(combi_plantule)

result <- foreach(i = 1:ls) %do% {
  set_effects <- combi_plantule[i]
  
  effect_formula <- paste(unlist(set_effects), collapse = "+")
  formula <- as.formula(paste(resp, "~", effect_formula))
  
  fit <- fitme(formula,
               data = plantule_data,
               family = Gamma(log))
       
  N <- 1
  if (grepl("|Pop)", combi[i])==TRUE & grepl("|year)", combi[i])==TRUE & grepl("Pop:year", combi[i])==TRUE){N <- 28*6*147}
  if (grepl("Pop:year", combi[i])==TRUE & grepl("|year)", combi[i])==TRUE){N <- 28*147}
  if (grepl("|Pop)", combi[i])==TRUE & grepl("Pop:year", combi[i])==TRUE){N <- 147*6}
  if (grepl("|Pop)", combi[i])==TRUE & grepl("|year)", combi[i])==TRUE){N <- 28*6}
  if (grepl("|year)", combi[i])==TRUE){N <- 26}
  if (grepl("|Pop)", combi[i])==TRUE){N <- 6}
  if (grepl("Pop:year", combi[i])==TRUE){N <- 147}

    
  c(extractAIC(fit)[[2]],extractBIC(fit,ntot,N),set_effects)
}


combiresult <- list()
AICresult <- list()
BICresult <- list()
for(i in 1:length(result)){ 
  AICresult[i] <- result[[i]][1]
  BICresult[i] <- result[[i]][2]
  combiresult[i] <- result[[i]][3]
}


posAIC <- order(unlist(AICresult))[1:5]
posBIC <- order(unlist(BICresult))[1:5]

pltAIC <- AICresult[posAIC]
pltBIC <- BICresult[posBIC]
pltmodAIC <- combiresult[posAIC]
pltmodBIC <- combiresult[posBIC]

pltAIC
pltmodAIC

pltBIC
pltmodBIC 
```
## Establishment rate 

```{r}
Ye <- c("1994","1995","1996","1997","1998","1999","2000","2001","2002","2003","2004","2005","2006","2007","2008","2009","2010","2011","2012","2013","2014","2015","2016","2017","2018","2019","2020","2021","2022")
capi <- read.table("Nbredecapitules")
for (i in 1:29){names(capi)[i] <- paste(Ye[i])}
```

Remplir les données manquantes de nombres de capitules avec des prédictions.
```{r}
cptl_data <- centauree_data_complet[!centauree_data_complet$Flowering0==0,]
Cptlglm1 <- fitme(Cptl0 ~ 1 + Size0Mars, 
              data=cptl_data)
# NbrCptl = -3.769 + 2.683*Size0Mars

cptl_data_predi <- cptl_data %>% 
  mutate(Cptl0 = ifelse(is.na(Cptl0), round(-3.769+2.683*Size0Mars), Cptl0))
```

```{r}
plt <- centauree_data_complet %>% 
  filter(age0==1) %>% 
  group_by(Quadrat,year,Pop) %>% 
  summarize(NombrePlantules = sum(age0))
  
cptl <- cptl_data_predi %>% 
  group_by(Quadrat,year,Pop) %>% 
  summarize(NombresCapitules = sum(Cptl0))


Estb <- inner_join(plt,cptl, by=join_by(Quadrat,year,Pop))
summary(Estb)

Estb <- Estb %>% mutate(EstbRate=rep(NA)) %>% 
  arrange(Quadrat)

for (i in 2:length(Estb$Quadrat)){
  if (Estb$Quadrat[i]!=Estb$Quadrat[i-1]){next}
  if (Estb$year[i]!=Estb$year[i-1]+1){next}
  Estb$EstbRate[i] <- Estb$NombrePlantules[i]/Estb$NombresCapitules[i-1]
}
```

```{r}
resp <- "EstbRate"
n <- length(Estb$EstbRate)
ls <- length(combi_plantule)

AICresult <- foreach(i = 1:ls) %do% {
  set_effects <- combi_plantule[i]
  
  effect_formula <- paste(unlist(set_effects), collapse = "+")
  formula <- as.formula(paste(resp, "~", effect_formula))
  
  fit <- fitme(formula,
               data = Estb)
  
  extractAIC(fit)
}


pos <- order(unlist(AICresult))[1:5]

pltAIC <- AICresult[pos]
pltmod <- combi_plantule[pos]

pltAIC
pltmod
```








