---
title: "Models Selection"
author: "Loïc Pages"
date: "`r Sys.Date()`"
output:
  pdf_document: default
  word_document: default
---

# Introduction
note: comperse survie/age

```{r}
rm(list=ls())
library(knitr)
library(spaMM)
library(tidyverse)
library(splines)
library(foreach)
library(doParallel)


setwd("/media/loic/Commun/0Travail/Stage 2025 ISEM/Models")

centauree_data <- read.csv("donnesIPM_short.csv")
centauree_data_complet <- read.csv("donnesIPM.csv")


#Supprimer plantes dont l'age est inconnu
centauree_data <- centauree_data[!is.na(centauree_data$age0), ]
centauree_data$age1 <- ifelse(centauree_data$Stage1=="V",centauree_data$age0+1,NA)

#Forcer l'age maximal à 8
length(centauree_data$age0[centauree_data$age0 >= 8])
centauree_data$age0[centauree_data$age0 > 8] <- 8

spaMM.options(separation_max=70)
```



# Models

Modèle IPM
$$N(y,t+1)=\int N(x,t)(F_a(x,y,t)+P_a(x,y,t))dx$$
avec $x$ la taille à $t$, $y$ la taille à $t+1$, $a$ l'age et $N$ la taille de la population

La probabilité qu'un individu d'age a et de taille x au temps t devienne un individu d'age a+1 et de taille y à t+1 est :
$$P_a(x,y,t)=s_a(x)(1-f_a(x))G_a(x,y)$$
et la densité d'individus de taille y à t et d'age 1 (plantules) issus d'un individu de taille x et d'age a à t est :
$$F_a(x,y,t)=f_a(x)C_a(x)w(y)Estb$$


# Model selection

Méthode : 
- déterminer les effets fixes en partant d'un modèle "complet" (i.e. avec tous les effets fixes possibles)
- déterminer les effets aléatoires en partant du modèle trouvé précédemment et en ajoutant tous les effets aléatoires possibles

Paramètre à modéliser :
Survival probability
Flowering Probability
Growth Probability
Fecundity
Plantule size Distribution


## Définition des effets fixes et aléatoire
```{r}
# Liste initiale des effets aléatoires
random_effects <- c("year", "Pop", "Nrw", "1", "Size0Mars", "age0", "Size0Mars + age0")

# Les parties pour combiner
r_effects <- random_effects[1:3]  # éléments : "year", "Pop", "Nrw"
f_effects <- random_effects[4:7]   # éléments "1", "Size0Mars", "age0", "Size0Mars + age0"

# Générer toutes les combinaisons (fixed effects | random effect) 
ran_combinations <- sapply(f_effects, function(feffect) {
  sapply(r_effects, function(reffect) {
    paste0("(", feffect, "|", reffect, ")")
  })
})

random_effects <- c(as.vector(ran_combinations),"(1|Pop:year)","1")

size_effects <- c("Size0Mars","poly(Size0Mars,2)","bs(Size0Mars,df=4,degree=2)","bs(Size0Mars,df=3,degree=2)",
                   "poly(Size0Mars,3)","bs(Size0Mars,df=5,degree=3)","poly(Size0Mars,4)")

age_effects <- c("age0","poly(age0,2)","bs(age0,degree=2,knots=6.5)",
                   "poly(age0,3)","bs(age0,degree=3,knots=6.5)","bs(age0,degree=3,knots=c(1.5,6.5))", "poly(age0,4)")

# un seul noeud dans les splines de age
age_effects2 <- c("age0","poly(age0,2)","bs(age0,degree=2,knots=6.5)",
                   "poly(age0,3)","bs(age0,degree=3,knots=6.5)", "poly(age0,4)")
```

Fonctions pour nettoyer les doublons de combinaisons.
Exemple si il y a 2 effets aléatoire (x|year) on supprime la combinaison.
```{r}
# Fonction pour vérifier les doublons
is_valid_combination <- function(comb) {
  comb <- sort(comb)  # Trier pour vérifier l'ordre
  if ("(1|year)" %in% comb && "(Size0Mars + age0|year)" %in% comb) return(FALSE)
  if ("(1|year)" %in% comb && "(age0|year)" %in% comb) return(FALSE)
  if ("(1|year)" %in% comb && "(Size0Mars|year)" %in% comb) return(FALSE)
  if ("(Size0Mars|year)" %in% comb && "(Size0Mars + age0|year)" %in% comb) return(FALSE)
  if ("(Size0Mars|year)" %in% comb && "(age0|year)" %in% comb) return(FALSE)
  if ("(age0|year)" %in% comb && "(Size0Mars + age0|year)" %in% comb) return(FALSE)

  if ("(1|Pop)" %in% comb && "(Size0Mars + age0|Pop)" %in% comb) return(FALSE)
  if ("(1|Pop)" %in% comb && "(age0|Pop)" %in% comb) return(FALSE)
  if ("(1|Pop)" %in% comb && "(Size0Mars|Pop)" %in% comb) return(FALSE)
  if ("(Size0Mars|Pop)" %in% comb && "(Size0Mars + age0|Pop)" %in% comb) return(FALSE)
  if ("(Size0Mars|Pop)" %in% comb && "(age0|Pop)" %in% comb) return(FALSE)
  if ("(age0|Pop)" %in% comb && "(Size0Mars + age0|Pop)" %in% comb) return(FALSE)
    
  if ("(1|Nrw)" %in% comb && "(Size0Mars + age0|Nrw)" %in% comb) return(FALSE)
  if ("(1|Nrw)" %in% comb && "(age0|Nrw)" %in% comb) return(FALSE)
  if ("(1|Nrw)" %in% comb && "(Size0Mars|Nrw)" %in% comb) return(FALSE)
  if ("(Size0Mars|Nrw)" %in% comb && "(Size0Mars + age0|Nrw)" %in% comb) return(FALSE)
  if ("(Size0Mars|Nrw)" %in% comb && "(age0|Nrw)" %in% comb) return(FALSE)
  if ("(age0|Nrw)" %in% comb && "(Size0Mars + age0|Nrw)" %in% comb) return(FALSE)
  
  if ("(age0|Nrw)" %in% comb) return(FALSE)
  if ("(Size0Mars|Nrw)" %in% comb) return(FALSE)
  if ("(Size0Mars + age0|Nrw)" %in% comb) return(FALSE)
  if ("(1|Pop:year)" %in% comb) return(FALSE)

  if (!"1" %in% comb) return(FALSE)
  return(TRUE)
}

# Fonction qui retire les toutes les combinaisons avec effet aléatoire individus
is_valid2 <- function(comb){
    if ("(1|Nrw)" %in% comb) return(FALSE)
  return(TRUE)
}

# Fonction qui retire les combinaisons qui ne fonctionnent pas où il y a l'effet aléatoire individu (pour la survie age>1)
is_valid_Nrw <- function(comb){
  if ("(1|Nrw)" %in% comb && any(grepl("^bs", comb))) return(FALSE)
  if ("(1|Nrw)" %in% comb && "(Size0Mars + age0|year)" %in% comb) return(FALSE)
  if ("(1|Nrw)" %in% comb && "(age0|year)" %in% comb) return(FALSE)
  if ("(1|Nrw)" %in% comb && "(Size0Mars|year)" %in% comb) return(FALSE) 
  if ("(1|Nrw)" %in% comb && "(Size0Mars + age0|Pop)" %in% comb) return(FALSE)
  if ("(1|Nrw)" %in% comb && "(age0|Pop)" %in% comb) return(FALSE)
  if ("(1|Nrw)" %in% comb && "(Size0Mars|Pop)" %in% comb) return(FALSE)
  return(TRUE)
}

# Fonction qui retire les combinaisons où il y a une fonction bs() et l'effet
# aléatoire individu (ces combinaisons ne fonctionnent pas)
is_valid_Nrw2 <- function(comb){
  if ("(1|Nrw)" %in% comb && any(grepl("^bs", comb))) return(FALSE)
  return(TRUE)
}
# Fonction qui retire les combinaisons avec age dans les effets aléatoires
is_valid_rage <- function(comb){
  if ("(age0|Pop)" %in% comb) return(FALSE)
  if ("(Size0Mars + age0|Pop)" %in% comb) return(FALSE)
  if ("(age0|year)" %in% comb) return(FALSE)
  if ("(Size0Mars + age0|year)" %in% comb) return(FALSE)
  return(TRUE)
}
```


Génération des listes de combinaisons
```{r} 
combinations <- list()

# Combinaisons de tous les effets aléatoires
for (n in 1:length(random_effects)) {
  combinations <- c(combinations, combn(random_effects, n, simplify = FALSE))
}

combi <- Filter(is_valid_combination, combinations) 

combinations <- combi

# Ajouter combinaisons avec size
for (s in size_effects) {
  for (combo in combi) {
    combinations <- c(combinations, list(c(s, combo)))
  }
}

combi_surv1 <- combinations 
combi2 <- combinations
combi <- combinations

# Ajouter combinaisons avec age
for (a in age_effects) {
    for (combo in combinations) {
        combi <- c(combi, list(c(a, combo)))
      }
  }

# Ajouter combinaisons avec age 2 (pour la survie age 2+)
for (a in age_effects2) {
    for (combo in combinations) {
        combi2 <- c(combi2, list(c(a, combo)))
      }
}

validNrwSurv <- Filter(is_valid_Nrw,combi2) # Combinaisons fonctionelles (comprenant l'effet individu) - pour la survie
validNrw2 <- Filter(is_valid_Nrw2,combi) # Combinaisons fonctionelles (comprenant l'effet individu) - pour la floraison
valid <- Filter(is_valid2,combi) # Combinaisons sans effet individu
combi_surv1 <- Filter(is_valid2,combi_surv1) 
combi_surv1 <- Filter(is_valid_rage,combi_surv1) # Combinaison pour survie plantules
```



Autres combinaisons
```{r}
combi_plantule <- c("1","1 + (1|year) + (1|Pop) + (1|Pop:year)","1 + (1|year) + (1|Pop)","1 + (1|year) + (1|Pop:year)","1 + (1|Pop) + (1|Pop:year)","1 + (1|year)","1 + (1|Pop)","1 + (1|Pop:year)")

# Remplace size par log(size)
combi_growth_log <- lapply(valid, function(x) gsub("Size0Mars", "log(Size0Mars)", x))
combi_growthNrw_log <- lapply(validNrw2, function(x) gsub("Size0Mars", "log(Size0Mars)", x))

combi_resvar <- c("1","log(age0)","log(Size0Mars)","log(Size0Mars) + log(age0)")
```

BIC
```{r}
extractBIC <- function(fit, n){
  extractAIC(fit)[[2]]+(log(n)-2)*DoF(fit)[[3]]
}
```


## Survie
```{r}
survdata <- centauree_data[centauree_data$Flowering0!=1,]
survdata1 <- survdata[survdata$age0==1,]
survdata2 <- survdata[survdata$age0>1,]
n <- length(survdata1$Nrw)

resp <- "SurvieMars"
combi <- validNrwSurv

ls = length(combi)

cl <- makeCluster(10)
registerDoParallel(cl)

AICresult <- foreach(i=1:ls, .packages=c("splines","spaMM")) %dopar% {
  set_effects <- combi[i]
  
  effect_formula <- paste(unlist(set_effects), collapse = "+")
  formula <- as.formula(paste(resp, "~", effect_formula))

  fit <- fitme(formula, data = survdata2, family=binomial, method = "PQL/L")
    
  extractBIC(fit,n)
}

stopCluster(cl)


pos <- order(unlist(AICresult))[1:5]

survAIC <- AICresult[pos]
survmod <- combi[pos]

survAIC
survmod
```

## Floraison

```{r}
i <- 1L
combi_fleur <- list()
# combi_fleur2 <- list()

for (set_effects in valid) {
  effect_formula <- paste(unlist(set_effects), collapse = "+")
  formula <- as.formula(paste("Flowering0", "~", effect_formula))
  if (is_separated.formula(formula, data = centauree_data, method = "PQL/L") == FALSE){
    combi_fleur[[i]] <- set_effects
    print(i)
    i <- i + 1L
  }
}
```


```{r}
resp <- "Flowering0"

combi <- combi_fleur
ls <- length(combi)

cl <- makeCluster(6)
registerDoParallel(cl)

AICresult <- foreach(i=1:ls, .packages=c("splines","spaMM")) %dopar% {
  set_effects <- combi[i]
  effect_formula <- paste(unlist(set_effects), collapse = "+")
  formula <- as.formula(paste(resp, "~", effect_formula))

  fit <- fitme(formula, data = centauree_data, family=binomial, method = "PQL/L")
    
  extractAIC(fit)[2]
}

stopCluster(cl)


pos <- order(unlist(AICresult))[1:5]

flowAIC <- AICresult[pos]
flowmod <- combi[pos]

flowAIC
flowmod
```

## Croissance
```{r}
growthdata <- centauree_data[!is.na(centauree_data$Size1Mars), ]
growthdata <- growthdata[growthdata$Size1Mars != 0, ]
```

### log - log
```{r}
resp <- "log(Size1Mars)"

combi <- combi_growth_log

ls <- length(combi)
lv <- length(combi_resvar)

cl <- makeCluster(6)
registerDoParallel(cl)

AICresult <- foreach(i = 1:ls, .packages=c("splines","spaMM")) %dopar% {
    set_effects <- combi[i]

    effect_formula <- paste(unlist(set_effects), collapse = "+")
    formula <- as.formula(paste(resp, "~", effect_formula))

    fit <- fitme(formula, data = growthdata)
    
    extractAIC(fit)[2]
  }
stopCluster(cl)

pos <- order(unlist(AICresult))[1:5]

growthAIC <- AICresult[pos]
growthmod <- combi[pos]

growthAIC
growthmod
```

### taille1 - taille0
```{r}
resp <- "Size1Mars"

combi <- combi2

ls <- length(combi)
lv <- length(combi_resvar)

cl <- makeCluster(10)
registerDoParallel(cl)

AICresult <- foreach(i = 1:ls, .packages=c("splines","spaMM"), .combine = cbind)  %:%
  foreach (j = 1:lv, .packages=c("splines","spaMM"), .combine = cbind) %dopar% {
    set_effects <- combi[i]
    var_effect <- combi_resvar[j]

    effect_formula <- paste(unlist(set_effects), collapse = "+")
    formula <- as.formula(paste(resp, "~", effect_formula))
    formula_resvar <- as.formula(paste("~", var_effect))

    fit <- fitme(formula, data = growthdata, resid.model = formula_resvar,family = gaussian)

    extractAIC(fit)[2]
  }

stopCluster(cl)

pos <- order(unlist(AICresult))[1:5]

growthAIC <- AICresult[pos]
growthmod <- combi[pos]

growthAIC
growthmod
```

## Nombre de capitules
```{r,message=FALSE}
cptl_data <- centauree_data[!centauree_data$Flowering0==0,]

resp <- "Cptl0"
combi <- valid
ls <- length(combi)

cl <- makeCluster(8)
registerDoParallel(cl)

AICresult <- foreach(i = 1:ls,.packages=c("splines","spaMM")) %dopar% {
  set_effects <- combi[i]
  
  effect_formula <- paste(unlist(set_effects), collapse = "+")
  formula <- as.formula(paste(resp, "~", effect_formula))
  
  fit <- spaMM::fitme(formula,
               data = cptl_data)
               
  extractAIC(fit)[2]
}

stopCluster(cl)

pos <- order(unlist(AICresult))[1:5]

cptlAIC <- AICresult[pos]
cptlmod <- valid2[pos]

cptlAIC
cptlmod
```

## Taille des plantules

```{r}
resp <- "Size0Mars"

plantule_data <- centauree_data[centauree_data$age0==1,]


ls <- length(combi_plantule)


AICresult <- foreach(i = 1:ls) %do% {
  set_effects <- combi_plantule[i]
  
  effect_formula <- paste(unlist(set_effects), collapse = "+")
  formula <- as.formula(paste(resp, "~", effect_formula))
  
  fit <- spaMM::fitme(formula,
               data = plantule_data,
               family = Gamma(log))
  
  extractAIC(fit)[2]
}


pos <- order(unlist(AICresult))[1:5]

pltAIC <- AICresult[pos]
pltmod <- combi_plantule[pos]

pltAIC
pltmod
  
```
## Establishment rate 

```{r}
Ye <- c("1994","1995","1996","1997","1998","1999","2000","2001","2002","2003","2004","2005","2006","2007","2008","2009","2010","2011","2012","2013","2014","2015","2016","2017","2018","2019","2020","2021","2022")
capi <- read.table("Nbredecapitules")
for (i in 1:29){names(capi)[i] <- paste(Ye[i])}
```

Remplir les données manquantes de nombres de capitules avec des prédictions.
```{r}
cptl_data <- centauree_data_complet[!centauree_data_complet$Flowering0==0,]
Cptlglm1 <- fitme(Cptl0 ~ 1 + Size0Mars, 
              data=cptl_data)
# NbrCptl = -3.769 + 2.683*Size0Mars

cptl_data_predi <- cptl_data %>% 
  mutate(Cptl0 = ifelse(is.na(Cptl0), round(-3.769+2.683*Size0Mars), Cptl0))
```

```{r}
plt <- centauree_data_complet %>% 
  filter(age0==1) %>% 
  group_by(Quadrat,year,Pop) %>% 
  summarize(NombrePlantules = sum(age0))
  
cptl <- cptl_data_predi %>% 
  group_by(Quadrat,year,Pop) %>% 
  summarize(NombresCapitules = sum(Cptl0))


Estb <- inner_join(plt,cptl, by=join_by(Quadrat,year,Pop))
summary(Estb)

Estb <- Estb %>% mutate(EstbRate=rep(NA)) %>% 
  arrange(Quadrat)

for (i in 2:length(Estb$Quadrat)){
  if (Estb$Quadrat[i]!=Estb$Quadrat[i-1]){next}
  if (Estb$year[i]!=Estb$year[i-1]+1){next}
  Estb$EstbRate[i] <- Estb$NombrePlantules[i]/Estb$NombresCapitules[i-1]
}

view(Estb)
```

```{r}
resp <- "EstbRate"

ls <- length(combi_plantule)

AICresult <- foreach(i = 1:ls) %do% {
  set_effects <- combi_plantule[i]
  
  effect_formula <- paste(unlist(set_effects), collapse = "+")
  formula <- as.formula(paste(resp, "~", effect_formula))
  
  fit <- fitme(formula,
               data = Estb)
  
  extractAIC(fit)[2]
}


pos <- order(unlist(AICresult))[1:5]

pltAIC <- AICresult[pos]
pltmod <- combi_plantule[pos]

pltAIC
pltmod
```








