---
title: "Survival Models Fitted"
author: "Loïc Pages"
date: "`r Sys.Date()`"
output:
  pdf_document: default
word_document: default
html_document:
  df_print: paged
---
  
# Introduction
  
```{r}
rm(list=ls())
library(knitr)
library(spaMM)
library(tidyverse)
library(splines)
library(patchwork)
library(SplinesUtils)

setwd("/media/loic/Commun/0Travail/Stage 2025 ISEM/Models")

IPM_data <- read.csv("newdata.csv")


centauree_data <- IPM_data[!is.na(IPM_data$Size0Mars) & !is.na(IPM_data$Age),]
centauree_data$Age[centauree_data$Age > 8] <- 8

spaMM.options(separation_max=70)
```


```{r}
annees <- 1995:2022
populations <- c("Po","Au","Pe","E1","E2","Cr")
taille_range <- seq(0.5, 25, by = 0.5) 
age_range <- 1:8

fake_data <- expand.grid(
  year = annees,
  Pop = populations,
  Size0Mars = taille_range,
  Age = age_range
)

fake_data <- fake_data %>% 
  mutate(Nrw = row_number())

fake_data1 <- fake_data[fake_data$Age==1,]
fake_data2 <- fake_data[fake_data$Age>1,]
```

BIC
```{r}
extractBIC <- function(fit, n){
  extractAIC(fit)[[2]]+(log(n)-2)*DoF(fit)[[3]]
}
```

Test Splines -> poly
```{r}
survdata <- centauree_data[centauree_data$Flowering!=1,]
survdata <- survdata[!is.na(survdata$Survie),]

library(nlme)
library(SplinesUtils)
spline_model <- lme(Survie ~ bs(Age, degree=3, knots=6.5)+bs(Size0Mars,df=5), data = survdata, random = list(
  year = pdSymm(~ Size0Mars), 
  Pop = pdSymm(~ Age)))

spl <- RegSplineAsPiecePoly(spline_model, "bs(Size0Mars, df = 5)")
spl2 <- RegSplineAsPiecePoly(spline_model, "bs(Age, degree = 3, knots = 6.5)")

spl$PiecePoly$coef
spl
```

# Survival probability


```{r}
survdata <- centauree_data[centauree_data$Flowering!=1,]
# survdata$Survie[survdata$Age==7][1:15] <- 0

survdata %>%
  group_by(Size0Mars) %>%
  mutate(survivalProba = sum(Survie, na.rm = TRUE) / n()) %>% 
  ggplot(aes(x = Size0Mars, y = Survie)) +
  geom_count(alpha = 0.6) +  # Points dimensionnés selon la fréquence
  geom_point(aes(y = survivalProba), color = "red", size = 0.5) +
  geom_line(aes(y = survivalProba), color = "red") +
  labs(title = "Relation entre la taille et la survie",
       x = "Taille",
       y = "Survie") +
  ylim(0, 1) +
  theme_minimal()

survdata %>%
  group_by(Age) %>%
  mutate(survivalProba = sum(Survie, na.rm = TRUE) / n()) %>%
  ggplot(aes(x = Age, y = Survie)) +
  geom_count(alpha = 0.6) +  # Points dimensionnés selon la fréquence
  geom_point(aes(x = Age, y = survivalProba), color = "red", size = 1) +
  geom_line(aes(x = Age, y = survivalProba), color = "red") +
  labs(title = "Relation entre l'age et la survie",
       x = "age",
       y = "Survie") +
  ylim(0, 1) +
  theme_minimal()
```

# Age 1

```{r}
survdata1 <- survdata[survdata$Age==1,]

survdata1 %>%
  group_by(Size0Mars) %>%
  mutate(survivalProba = sum(Survie, na.rm = TRUE) / n()) %>% 
  ggplot(aes(x = Size0Mars, y = Survie)) +
  geom_count(alpha = 0.6) +  # Points dimensionnés selon la fréquence
  geom_point(aes(y = survivalProba), color = "red", size = 0.5) +
  geom_line(aes(y = survivalProba), color = "red") +
  labs(title = "Relation entre la taille et la survie",
       x = "Taille",
       y = "Survie") +
  ylim(0, 1) +
  theme_minimal()
```
AIC
```{r}
Survglm1 <- fitme(Survie ~ 1+ poly(Size0Mars,3) + (Size0Mars|year) + (1|Pop),
                  family=binomial,
                  data=survdata1,
                  method="PQL/L")
Survglm1 <- fitme(Survie ~ 1+ poly(Size0Mars,3),
                  family=binomial,
                  data=survdata1,
                  method="PQL/L")

Survglm2 <- fitme(Survie ~ 1+ poly(Size0Mars,4) + (Size0Mars|year) + (1|Pop),
                  family=binomial,
                  data=survdata1,
                  method="PQL/L")

Survglm3 <- fitme(Survie ~ 1+ bs(Size0Mars,df=5,degree=3) + (Size0Mars|year) + (1|Pop),
                  family=binomial,
                  data=survdata1,
                  method="PQL/L")

Survglm4 <- fitme(Survie ~ 1+ poly(Size0Mars,3) + (Size0Mars|year) + (Size0Mars|Pop),
                  family=binomial,
                  data=survdata1,
                  method="PQL/L")

Survglm5 <- fitme(Survie ~ 1+ poly(Size0Mars,4) + (Size0Mars|year) + (Size0Mars|Pop),
                  family=binomial,
                  data=survdata1,
                  method="PQL/L")
```

BIC
```{r}
Survglm1 <- fitme(Survie ~ 1+ poly(Size0Mars,3) + (1|year) + (1|Pop),
                  family=binomial,
                  data=survdata1,
                  method="PQL/L")

Survglm2 <- fitme(Survie ~ 1+ poly(Size0Mars,3) + (Size0Mars|year) + (1|Pop),
                  family=binomial,
                  data=survdata1,
                  method="PQL/L")

Survglm3 <- fitme(Survie ~ 1+ poly(Size0Mars,4) + (1|year) + (1|Pop),
                  family=binomial,
                  data=survdata1,
                  method="PQL/L")

Survglm4 <- fitme(Survie ~ 1+ bs(Size0Mars,df=5,degree=3) + (1|year) + (1|Pop),
                  family=binomial,
                  data=survdata1,
                  method="PQL/L")

Survglm5 <- fitme(Survie ~ 1+ bs(Size0Mars,df=3,degree=2) + (1|year) + (1|Pop),
                  family=binomial,
                  data=survdata1,
                  method="PQL/L")
```

```{r}
ntot <- length(survdata1$Nrw)
n <- ntot
N <- length(unique(survdata1$Nrw))
extractAIC(Survglm1)
extractBIC2(Survglm1, ntot,N)
extractBIC(Survglm1, n)

extractAIC(Survglm2) ; extractBIC(Survglm2, n)
extractAIC(Survglm3) ; extractBIC(Survglm3, n)
extractAIC(Survglm4) ; extractBIC(Survglm4, n)
extractAIC(Survglm5) ; extractBIC(Survglm5, n)

```

```{r}
summary(Survglm1)
summary(Survglm2)
summary(Survglm3)
summary(Survglm4)
summary(Survglm5)
```

```{r,results='hide'}
Survpredict1 <- predict(Survglm1, newdata = fake_data1)[,1]
Survpredict2 <- predict(Survglm2, newdata = fake_data1)[,1]
Survpredict3 <- predict(Survglm3, newdata = fake_data1)[,1]
Survpredict4 <- predict(Survglm4, newdata = fake_data1)[,1]
Survpredict5 <- predict(Survglm5, newdata = fake_data1)[,1]
```


```{r}
plot_survie1 <- function(data = fake_data1, prediction, var, c1, valc1, fact, mindat, maxdat) {
  data %>%
    mutate(surv_predi = prediction) %>%
    filter(!!sym(c1) == valc1) %>%
    ggplot(aes(x = .data[[var]], y = surv_predi)) +
    geom_vline(xintercept=maxdat, lty="dotted")+
    geom_vline(xintercept=mindat, lty="dotted")+
    geom_line(aes(color = as.factor(.data[[fact]]))) +
    theme_minimal() +
    ylim(0, 1)+
    xlim(0,maxdat)
}
```


## Survie en fonction de la taille

### En fixant la population : voir l'effet année
```{r}
var <- "Size0Mars"
c1 <- "Pop"
valc1 <- "Au"
fact <- "year"
```

```{r,warning=FALSE,echo=FALSE,fig.show='hide'}
maxdat <- max(survdata1$Size0Mars)
mindat <- min(survdata1$Size0Mars)

wrap_plots(
  plot_survie1(prediction = Survpredict1, var=var, c1=c1, valc1=valc1, fact=fact, maxdat = maxdat, mindat = mindat),
  plot_survie1(prediction = Survpredict2, var=var, c1=c1, valc1=valc1, fact=fact, maxdat = maxdat, mindat = mindat),
  plot_survie1(prediction = Survpredict3, var=var, c1=c1, valc1=valc1, fact=fact, maxdat = maxdat, mindat = mindat),
  plot_survie1(prediction = Survpredict4, var=var, c1=c1, valc1=valc1, fact=fact, maxdat = maxdat, mindat = mindat),
  plot_survie1(prediction = Survpredict5, var=var, c1=c1, valc1=valc1,  fact=fact, maxdat = maxdat, mindat = mindat)
)
```

### En fixant l'année : voir l'effet population
```{r}
var <- "Size0Mars"
c1 <- "year"
valc1 <- 2000
fact <- "Pop"
```

```{r,warning=FALSE,echo=FALSE,fig.show='hide'}
maxdat <- max(survdata1$Size0Mars)
mindat <- min(survdata1$Size0Mars)

wrap_plots(
  plot_survie1(prediction = Survpredict1, var=var, c1=c1, valc1=valc1,  fact=fact, maxdat = maxdat, mindat = mindat),
  plot_survie1(prediction = Survpredict2, var=var, c1=c1, valc1=valc1,  fact=fact, maxdat = maxdat, mindat = mindat),
  plot_survie1(prediction = Survpredict3, var=var, c1=c1, valc1=valc1,  fact=fact, maxdat = maxdat, mindat = mindat),
  plot_survie1(prediction = Survpredict4, var=var, c1=c1, valc1=valc1,  fact=fact, maxdat = maxdat, mindat = mindat),
  plot_survie1(prediction = Survpredict5, var=var, c1=c1, valc1=valc1,  fact=fact, maxdat = maxdat, mindat = mindat)
)
```

# Age 2+

```{r}
survdata2 <- survdata[survdata$Age>1,]

survdata2 %>%
  group_by(Size0Mars) %>%
  mutate(survivalProba = sum(Survie, na.rm = TRUE) / n()) %>% 
  ggplot(aes(x = Size0Mars, y = Survie)) +
  geom_count(alpha = 0.6) +  # Points dimensionnés selon la fréquence
  geom_point(aes(y = survivalProba), color = "red", size = 0.5) +
  geom_line(aes(y = survivalProba), color = "red") +
  labs(title = "Relation entre la taille et la survie",
       x = "Taille",
       y = "Survie") +
  ylim(0, 1) +
  theme_minimal()

survdata2 %>%
  group_by(Age) %>%
  mutate(survivalProba = sum(Survie, na.rm = TRUE) / n()) %>% 
  ggplot(aes(x = Age, y = Survie)) +
  geom_count(alpha = 0.6) +  # Points dimensionnés selon la fréquence
  geom_point(aes(y = survivalProba), color = "red", size = 0.5) +
  geom_line(aes(y = survivalProba), color = "red") +
  labs(title = "Relation entre la taille et la survie",
       x = "Taille",
       y = "Survie") +
  ylim(0, 1) +
  theme_minimal()

```
Meilleurs pour l'AIC
```{r}
Survglm1 <- fitme(Survie ~ 1 + bs(Size0Mars,df=3,degree=2) +bs(Age,degree=3,knots=6.5) + (Age|year) + (1|Pop),
                  family=binomial,
                  data=survdata2,
                  method="PQL/L")

Survglm2 <- fitme(Survie ~ 1 + bs(Size0Mars,df=4,degree=2) +bs(Age,degree=3,knots=c(1.5,6.5)) + (Age|year) + (1|Pop),
                  family=binomial,
                  data=survdata2,
                  method="PQL/L")

Survglm3 <- fitme(Survie ~ 1 + bs(Size0Mars,df=4,degree=2) +bs(Age,degree=3,knots=6.5) + (1|year) + (1|Pop),
                  family=binomial,
                  data=survdata2,
                  method="PQL/L")

Survglm4 <- fitme(Survie ~ 1 + bs(Size0Mars,df=3,degree=2) +bs(Age,degree=3,knots=6.5) + (Age|year) + (1|Pop),
                  family=binomial,
                  data=survdata2,
                  method="PQL/L")

Survglm5 <- fitme(Survie ~ 1 + poly(Size0Mars,4) + bs(Age,degree=3,knots=6.5) + (1|year) + (1|Pop),
                  family=binomial,
                  data=survdata2,
                  method="PQL/L")
```

Meilleurs pour le BIC
```{r}
Survglm1 <- fitme(Survie ~ 1 + bs(Size0Mars,df=3,degree=2) + (1|year) + (1|Pop),
                  family=binomial,
                  data=survdata2,
                  method="PQL/L")

Survglm2 <- fitme(Survie ~ 1 + bs(Size0Mars,df=3,degree=2) + (1|year),
                  family=binomial,
                  data=survdata2,
                  method="PQL/L")

Survglm3 <- fitme(Survie ~ 1 + poly(Size0Mars,3) + (1|year) + (1|Pop),
                  family=binomial,
                  data=survdata2,
                  method="PQL/L")

Survglm4 <- fitme(Survie ~ 1 + bs(Size0Mars,df=3,degree=2) + (Age|year),
                  family=binomial,
                  data=survdata2,
                  method="PQL/L")

Survglm5 <- fitme(Survie ~ 1 + poly(Size0Mars,3) + (1|year),
                  family=binomial,
                  data=survdata2,
                  method="PQL/L")
```


```{r}
ntot <- length(survdata2$Nrw)
n <- ntot
N <- length(unique(survdata2$Nrw))
extractAIC(Survglm1) ; extractBIC(Survglm1, n)
extractAIC(Survglm2) ; extractBIC(Survglm2, n)
extractAIC(Survglm3) ; extractBIC(Survglm3, n)
extractAIC(Survglm4) ; extractBIC(Survglm4, n)
extractAIC(Survglm5) ; extractBIC(Survglm5, n)

```

```{r}
summary(Survglm1)
summary(Survglm2)
summary(Survglm3)
summary(Survglm4)
summary(Survglm5)
```

```{r,results='hide'}
Survpredict1 <- predict(Survglm1, newdata = fake_data2)[,1]
Survpredict2 <- predict(Survglm2, newdata = fake_data2)[,1]
Survpredict3 <- predict(Survglm3, newdata = fake_data2)[,1]
Survpredict4 <- predict(Survglm4, newdata = fake_data2)[,1]
Survpredict5 <- predict(Survglm5, newdata = fake_data2)[,1]
```


```{r}
plot_survie <- function(data = fake_data2, prediction, var, c1, valc1 = 1, c2, valc2 = "Au", fact, mindat, maxdat) {
  data %>%
    mutate(surv_predi = prediction) %>%
    filter(!!sym(c1) == valc1, !!sym(c2) == valc2) %>%
    ggplot(aes(x = .data[[var]], y = surv_predi)) +
    geom_vline(xintercept=maxdat, lty="dotted")+
    geom_vline(xintercept=mindat, lty="dotted")+
    geom_line(aes(color = as.factor(.data[[fact]]))) +
    theme_minimal() +
    ylim(0, 1)
}

plot_survie2 <- function(data = fake_data2, prediction, var, c1, valc1 = 1, c2, valc2 = "Au", fact, mindat, maxdat) {
  data %>%
    mutate(surv_predi = prediction) %>%
    filter(!!sym(c1) == valc1, !!sym(c2) == valc2) %>%
    ggplot(aes(x = .data[[var]], y = surv_predi)) +
    geom_line(aes(color = as.factor(.data[[fact]]))) +
    theme_minimal() +
    ylim(0, 1)
}
```

## Survie en fonction de la taille

### En fixant la population : voir l'effet année
```{r}
var <- "Size0Mars"
c1 <- "Age"
c2 <- "Pop"
valc2 <- "Au"
fact <- "year"
```

```{r,warning=FALSE,echo=FALSE,fig.show='hide'}
valc1 <- 3
maxdat <- max(centauree_data$Size0Mars[centauree_data$Age==valc1])
mindat <- min(centauree_data$Size0Mars[centauree_data$Age==valc1])
wrap_plots(
  plot_survie(prediction = Survpredict1, var=var, c1=c1, valc1=valc1, c2=c2, valc2=valc2, fact=fact, maxdat = maxdat, mindat = mindat),
  plot_survie(prediction = Survpredict2, var=var, c1=c1, valc1=valc1, c2=c2, valc2=valc2, fact=fact, maxdat = maxdat, mindat = mindat),
  plot_survie(prediction = Survpredict3, var=var, c1=c1, valc1=valc1, c2=c2, valc2=valc2, fact=fact, maxdat = maxdat, mindat = mindat),
  plot_survie(prediction = Survpredict4, var=var, c1=c1, valc1=valc1, c2=c2, valc2=valc2, fact=fact, maxdat = maxdat, mindat = mindat),
  plot_survie(prediction = Survpredict5, var=var, c1=c1, valc1=valc1, c2=c2, valc2=valc2, fact=fact, maxdat = maxdat, mindat = mindat)
)

valc1 <- 8
maxdat <- max(centauree_data$Size0Mars[centauree_data$Age==valc1])
mindat <- min(centauree_data$Size0Mars[centauree_data$Age==valc1])
wrap_plots(
  plot_survie(prediction = Survpredict1, var=var, c1=c1, valc1=valc1, c2=c2, valc2=valc2, fact=fact, maxdat = maxdat, mindat = mindat),
  plot_survie(prediction = Survpredict2, var=var, c1=c1, valc1=valc1, c2=c2, valc2=valc2, fact=fact, maxdat = maxdat, mindat = mindat),
  plot_survie(prediction = Survpredict3, var=var, c1=c1, valc1=valc1, c2=c2, valc2=valc2, fact=fact, maxdat = maxdat, mindat = mindat),
  plot_survie(prediction = Survpredict4, var=var, c1=c1, valc1=valc1, c2=c2, valc2=valc2, fact=fact, maxdat = maxdat, mindat = mindat),
  plot_survie(prediction = Survpredict5, var=var, c1=c1, valc1=valc1, c2=c2, valc2=valc2, fact=fact, maxdat = maxdat, mindat = mindat)
)
```

### En fixant l'année : voir l'effet population
```{r}
var <- "Size0Mars"
c1 <- "Age"
c2 <- "year"
valc2 <- 2000
fact <- "Pop"
```

```{r,warning=FALSE,echo=FALSE,fig.show='hide'}
valc1 <- 3
maxdat <- max(centauree_data$Size0Mars[centauree_data$Age==valc1])
mindat <- min(centauree_data$Size0Mars[centauree_data$Age==valc1])
wrap_plots(
  plot_survie(prediction = Survpredict1, var=var, c1=c1, valc1=valc1, c2=c2, valc2=valc2, fact=fact, maxdat = maxdat, mindat = mindat),
  plot_survie(prediction = Survpredict2, var=var, c1=c1, valc1=valc1, c2=c2, valc2=valc2, fact=fact, maxdat = maxdat, mindat = mindat),
  plot_survie(prediction = Survpredict3, var=var, c1=c1, valc1=valc1, c2=c2, valc2=valc2, fact=fact, maxdat = maxdat, mindat = mindat),
  plot_survie(prediction = Survpredict4, var=var, c1=c1, valc1=valc1, c2=c2, valc2=valc2, fact=fact, maxdat = maxdat, mindat = mindat),
  plot_survie(prediction = Survpredict5, var=var, c1=c1, valc1=valc1, c2=c2, valc2=valc2, fact=fact, maxdat = maxdat, mindat = mindat)
)

valc1 <- 8
maxdat <- max(centauree_data$Size0Mars[centauree_data$Age==valc1])
mindat <- min(centauree_data$Size0Mars[centauree_data$Age==valc1])
wrap_plots(
  plot_survie(prediction = Survpredict1, var=var, c1=c1, valc1=valc1, c2=c2, valc2=valc2, fact=fact, maxdat = maxdat, mindat = mindat),
  plot_survie(prediction = Survpredict2, var=var, c1=c1, valc1=valc1, c2=c2, valc2=valc2, fact=fact, maxdat = maxdat, mindat = mindat),
  plot_survie(prediction = Survpredict3, var=var, c1=c1, valc1=valc1, c2=c2, valc2=valc2, fact=fact, maxdat = maxdat, mindat = mindat),
  plot_survie(prediction = Survpredict4, var=var, c1=c1, valc1=valc1, c2=c2, valc2=valc2, fact=fact, maxdat = maxdat, mindat = mindat),
  plot_survie(prediction = Survpredict5, var=var, c1=c1, valc1=valc1, c2=c2, valc2=valc2, fact=fact, maxdat = maxdat, mindat = mindat)
)
```

## Survie en fonction de l'age

### En fixant la population : voir l'effet année

```{r}
var <- "Age"
c1 <- "Size0Mars"
c2 <- "Pop"
valc2 <- "Au"
fact <- "year"
```


```{r,warning=FALSE,echo=FALSE,fig.show='hide'}
valc1 <- 1

maxdat <- max(centauree_data$Age[centauree_data$Size0Mars==valc1])
mindat <- min(centauree_data$Age[centauree_data$Size0Mars==valc1])
wrap_plots(
  plot_survie2(prediction = Survpredict1, var=var, c1=c1, valc1=valc1, c2=c2, valc2=valc2, fact=fact, maxdat = maxdat, mindat = mindat),
  plot_survie2(prediction = Survpredict2, var=var, c1=c1, valc1=valc1, c2=c2, valc2=valc2, fact=fact, maxdat = maxdat, mindat = mindat),
  plot_survie2(prediction = Survpredict3, var=var, c1=c1, valc1=valc1, c2=c2, valc2=valc2, fact=fact, maxdat = maxdat, mindat = mindat),
  plot_survie2(prediction = Survpredict4, var=var, c1=c1, valc1=valc1, c2=c2, valc2=valc2, fact=fact, maxdat = maxdat, mindat = mindat),
  plot_survie2(prediction = Survpredict5, var=var, c1=c1, valc1=valc1, c2=c2, valc2=valc2, fact=fact, maxdat = maxdat, mindat = mindat)
)

valc1 <- 5
maxdat <- max(centauree_data$Age[centauree_data$Size0Mars==valc1])
mindat <- min(centauree_data$Age[centauree_data$Size0Mars==valc1])
wrap_plots(
  plot_survie2(prediction = Survpredict1, var=var, c1=c1, valc1=valc1, c2=c2, valc2=valc2, fact=fact, maxdat = maxdat, mindat = mindat),
  plot_survie2(prediction = Survpredict2, var=var, c1=c1, valc1=valc1, c2=c2, valc2=valc2, fact=fact, maxdat = maxdat, mindat = mindat),
  plot_survie2(prediction = Survpredict3, var=var, c1=c1, valc1=valc1, c2=c2, valc2=valc2, fact=fact, maxdat = maxdat, mindat = mindat),
  plot_survie2(prediction = Survpredict4, var=var, c1=c1, valc1=valc1, c2=c2, valc2=valc2, fact=fact, maxdat = maxdat, mindat = mindat),
  plot_survie2(prediction = Survpredict5, var=var, c1=c1, valc1=valc1, c2=c2, valc2=valc2, fact=fact, maxdat = maxdat, mindat = mindat)
)

valc1 <- 15
maxdat <- max(centauree_data$Age[centauree_data$Size0Mars==valc1])
mindat <- min(centauree_data$Age[centauree_data$Size0Mars==valc1])
wrap_plots(
  plot_survie2(prediction = Survpredict1, var=var, c1=c1, valc1=valc1, c2=c2, valc2=valc2, fact=fact, maxdat = maxdat, mindat = mindat),
  plot_survie2(prediction = Survpredict2, var=var, c1=c1, valc1=valc1, c2=c2, valc2=valc2, fact=fact, maxdat = maxdat, mindat = mindat),
  plot_survie2(prediction = Survpredict3, var=var, c1=c1, valc1=valc1, c2=c2, valc2=valc2, fact=fact, maxdat = maxdat, mindat = mindat),
  plot_survie2(prediction = Survpredict4, var=var, c1=c1, valc1=valc1, c2=c2, valc2=valc2, fact=fact, maxdat = maxdat, mindat = mindat),
  plot_survie2(prediction = Survpredict5, var=var, c1=c1, valc1=valc1, c2=c2, valc2=valc2, fact=fact, maxdat = maxdat, mindat = mindat)
)
```

### En fixant l'année : voir l'effet population

```{r}
var <- "Age"
c1 <- "Size0Mars"
c2 <- "year"
valc2 <- 2000
fact <- "Pop"
```

```{r,warning=FALSE,echo=FALSE,fig.show='hide'}
valc1 <- 1

maxdat <- max(centauree_data$Age[centauree_data$Size0Mars==valc1])
mindat <- min(centauree_data$Age[centauree_data$Size0Mars==valc1])
wrap_plots(
  plot_survie2(prediction = Survpredict1, var=var, c1=c1, valc1=valc1, c2=c2, valc2=valc2, fact=fact, maxdat = maxdat, mindat = mindat),
  plot_survie2(prediction = Survpredict2, var=var, c1=c1, valc1=valc1, c2=c2, valc2=valc2, fact=fact, maxdat = maxdat, mindat = mindat),
  plot_survie2(prediction = Survpredict3, var=var, c1=c1, valc1=valc1, c2=c2, valc2=valc2, fact=fact, maxdat = maxdat, mindat = mindat),
  plot_survie2(prediction = Survpredict4, var=var, c1=c1, valc1=valc1, c2=c2, valc2=valc2, fact=fact, maxdat = maxdat, mindat = mindat),
  plot_survie2(prediction = Survpredict5, var=var, c1=c1, valc1=valc1, c2=c2, valc2=valc2, fact=fact, maxdat = maxdat, mindat = mindat)
)

valc1 <- 5
maxdat <- max(centauree_data$Age[centauree_data$Size0Mars==valc1])
mindat <- min(centauree_data$Age[centauree_data$Size0Mars==valc1])
wrap_plots(
  plot_survie2(prediction = Survpredict1, var=var, c1=c1, valc1=valc1, c2=c2, valc2=valc2, fact=fact, maxdat = maxdat, mindat = mindat),
  plot_survie2(prediction = Survpredict2, var=var, c1=c1, valc1=valc1, c2=c2, valc2=valc2, fact=fact, maxdat = maxdat, mindat = mindat),
  plot_survie2(prediction = Survpredict3, var=var, c1=c1, valc1=valc1, c2=c2, valc2=valc2, fact=fact, maxdat = maxdat, mindat = mindat),
  plot_survie2(prediction = Survpredict4, var=var, c1=c1, valc1=valc1, c2=c2, valc2=valc2, fact=fact, maxdat = maxdat, mindat = mindat),
  plot_survie2(prediction = Survpredict5, var=var, c1=c1, valc1=valc1, c2=c2, valc2=valc2, fact=fact, maxdat = maxdat, mindat = mindat)
)

valc1 <- 15
maxdat <- max(centauree_data$Age[centauree_data$Size0Mars==valc1])
mindat <- min(centauree_data$Age[centauree_data$Size0Mars==valc1])
wrap_plots(
  plot_survie2(prediction = Survpredict1, var=var, c1=c1, valc1=valc1, c2=c2, valc2=valc2, fact=fact, maxdat = maxdat, mindat = mindat),
  plot_survie2(prediction = Survpredict2, var=var, c1=c1, valc1=valc1, c2=c2, valc2=valc2, fact=fact, maxdat = maxdat, mindat = mindat),
  plot_survie2(prediction = Survpredict3, var=var, c1=c1, valc1=valc1, c2=c2, valc2=valc2, fact=fact, maxdat = maxdat, mindat = mindat),
  plot_survie2(prediction = Survpredict4, var=var, c1=c1, valc1=valc1, c2=c2, valc2=valc2, fact=fact, maxdat = maxdat, mindat = mindat),
  plot_survie2(prediction = Survpredict5, var=var, c1=c1, valc1=valc1, c2=c2, valc2=valc2, fact=fact, maxdat = maxdat, mindat = mindat)
)
```

# All ages

```{r}
Survglm1 <- fitme(Survie ~ 1+ bs(Size0Mars,df=3,degree=2) + bs(Age,degree=3,knots = 6.5)+ (Age|year) + (Age|Pop) ,
                  family=binomial,
                  data=survdata,
                  method="PQL/L")

Survglm2 <- fitme(Survie ~ 1 + bs(Size0Mars,df=3,degree=2) + bs(Age,degree=3,knots = 6.5)
                  + (1|year) + (1|Pop) ,
                  family=binomial,
                  data=survdata,
                  method="PQL/L")

Survglm3 <- fitme(Survie ~ 1 + bs(Size0Mars,df=4,degree=2) + bs(Age,degree=3,knots = c(1.5,6.5)) + (Age|year) + (1|Pop) ,
                  family=binomial,
                  data=survdata,
                  method="PQL/L")

Survglm4 <- fitme(Survie ~ 1 + bs(Size0Mars,df=4,degree=2) + bs(Age,degree=3,knots = 6.5)
                  + (Age|year) + (Size0Mars + Age|Pop) ,
                  family=binomial,
                  data=survdata,
                  method="PQL/L")

Survglm5 <- fitme(Survie ~ 1 + bs(Size0Mars,df=5,degree=3) + bs(Age,degree=3,knots = c(1.5,6.5))
                  + (Age|year) + (Age|Pop) ,
                  family=binomial,
                  data=survdata,
                  method="PQL/L")
```

```{r}
n <- length(centauree_data$Nrw)
extractAIC(Survglm1) ; extractBIC(Survglm1, n)
extractAIC(Survglm2) ; extractBIC(Survglm2, n)
extractAIC(Survglm3) ; extractBIC(Survglm3, n)
extractAIC(Survglm4) ; extractBIC(Survglm4, n)
extractAIC(Survglm5) ; extractBIC(Survglm5, n)

```

```{r}
summary(Survglm1)
summary(Survglm2)
summary(Survglm3)
summary(Survglm4)
summary(Survglm5)
```

```{r,results='hide'}
Survpredict1 <- predict(Survglm1, newdata = fake_data)[,1]
Survpredict2 <- predict(Survglm2, newdata = fake_data)[,1]
Survpredict3 <- predict(Survglm3, newdata = fake_data)[,1]
Survpredict4 <- predict(Survglm4, newdata = fake_data)[,1]
Survpredict5 <- predict(Survglm5, newdata = fake_data)[,1]
```


```{r}
plot_survie <- function(data = fake_data, prediction, var, c1, valc1 = 1, c2, valc2 = "Au", fact, mindat, maxdat) {
  data %>%
    mutate(surv_predi = prediction) %>%
    filter(!!sym(c1) == valc1, !!sym(c2) == valc2) %>%
    ggplot(aes(x = .data[[var]], y = surv_predi)) +
    geom_vline(xintercept=maxdat, lty="dotted")+
    geom_vline(xintercept=mindat, lty="dotted")+
    geom_line(aes(color = as.factor(.data[[fact]]))) +
    theme_minimal() +
    ylim(0, 1)
}
```

## Survie en fonction de la taille

### En fixant la population : voir l'effet année
```{r}
var <- "Size0Mars"
c1 <- "Age"
c2 <- "Pop"
valc2 <- "Au"
fact <- "year"
```

```{r,warning=FALSE,echo=FALSE,fig.show='hide'}

valc1 <- 1
maxdat <- max(centauree_data$Size0Mars[centauree_data$Age==valc1])
mindat <- min(centauree_data$Size0Mars[centauree_data$Age==valc1])

wrap_plots(
  plot_survie(prediction = Survpredict1, var=var, c1=c1, valc1=valc1, c2=c2, valc2=valc2, fact=fact, maxdat = maxdat, mindat = mindat),
  plot_survie(prediction = Survpredict2, var=var, c1=c1, valc1=valc1, c2=c2, valc2=valc2, fact=fact, maxdat = maxdat, mindat = mindat),
  plot_survie(prediction = Survpredict3, var=var, c1=c1, valc1=valc1, c2=c2, valc2=valc2, fact=fact, maxdat = maxdat, mindat = mindat),
  plot_survie(prediction = Survpredict4, var=var, c1=c1, valc1=valc1, c2=c2, valc2=valc2, fact=fact, maxdat = maxdat, mindat = mindat),
  plot_survie(prediction = Survpredict5, var=var, c1=c1, valc1=valc1, c2=c2, valc2=valc2, fact=fact, maxdat = maxdat, mindat = mindat)
)

valc1 <- 3
maxdat <- max(centauree_data$Size0Mars[centauree_data$Age==valc1])
mindat <- min(centauree_data$Size0Mars[centauree_data$Age==valc1])
wrap_plots(
  plot_survie(prediction = Survpredict1, var=var, c1=c1, valc1=valc1, c2=c2, valc2=valc2, fact=fact, maxdat = maxdat, mindat = mindat),
  plot_survie(prediction = Survpredict2, var=var, c1=c1, valc1=valc1, c2=c2, valc2=valc2, fact=fact, maxdat = maxdat, mindat = mindat),
  plot_survie(prediction = Survpredict3, var=var, c1=c1, valc1=valc1, c2=c2, valc2=valc2, fact=fact, maxdat = maxdat, mindat = mindat),
  plot_survie(prediction = Survpredict4, var=var, c1=c1, valc1=valc1, c2=c2, valc2=valc2, fact=fact, maxdat = maxdat, mindat = mindat),
  plot_survie(prediction = Survpredict5, var=var, c1=c1, valc1=valc1, c2=c2, valc2=valc2, fact=fact, maxdat = maxdat, mindat = mindat)
)

valc1 <- 8
maxdat <- max(centauree_data$Size0Mars[centauree_data$Age==valc1])
mindat <- min(centauree_data$Size0Mars[centauree_data$Age==valc1])
wrap_plots(
  plot_survie(prediction = Survpredict1, var=var, c1=c1, valc1=valc1, c2=c2, valc2=valc2, fact=fact, maxdat = maxdat, mindat = mindat),
  plot_survie(prediction = Survpredict2, var=var, c1=c1, valc1=valc1, c2=c2, valc2=valc2, fact=fact, maxdat = maxdat, mindat = mindat),
  plot_survie(prediction = Survpredict3, var=var, c1=c1, valc1=valc1, c2=c2, valc2=valc2, fact=fact, maxdat = maxdat, mindat = mindat),
  plot_survie(prediction = Survpredict4, var=var, c1=c1, valc1=valc1, c2=c2, valc2=valc2, fact=fact, maxdat = maxdat, mindat = mindat),
  plot_survie(prediction = Survpredict5, var=var, c1=c1, valc1=valc1, c2=c2, valc2=valc2, fact=fact, maxdat = maxdat, mindat = mindat)
)
```

### En fixant l'année : voir l'effet population
```{r}
var <- "Size0Mars"
c1 <- "Age"
c2 <- "year"
valc2 <- 2000
fact <- "Pop"
```

```{r,warning=FALSE,echo=FALSE,fig.show='hide'}

valc1 <- 1

maxdat <- max(centauree_data$Size0Mars[centauree_data$Age==valc1])
mindat <- min(centauree_data$Size0Mars[centauree_data$Age==valc1])
wrap_plots(
  plot_survie(prediction = Survpredict1, var=var, c1=c1, valc1=valc1, c2=c2, valc2=valc2, fact=fact, maxdat = maxdat, mindat = mindat),
  plot_survie(prediction = Survpredict2, var=var, c1=c1, valc1=valc1, c2=c2, valc2=valc2, fact=fact, maxdat = maxdat, mindat = mindat),
  plot_survie(prediction = Survpredict3, var=var, c1=c1, valc1=valc1, c2=c2, valc2=valc2, fact=fact, maxdat = maxdat, mindat = mindat),
  plot_survie(prediction = Survpredict4, var=var, c1=c1, valc1=valc1, c2=c2, valc2=valc2, fact=fact, maxdat = maxdat, mindat = mindat),
  plot_survie(prediction = Survpredict5, var=var, c1=c1, valc1=valc1, c2=c2, valc2=valc2, fact=fact, maxdat = maxdat, mindat = mindat)
)

valc1 <- 3
maxdat <- max(centauree_data$Size0Mars[centauree_data$Age==valc1])
mindat <- min(centauree_data$Size0Mars[centauree_data$Age==valc1])
wrap_plots(
  plot_survie(prediction = Survpredict1, var=var, c1=c1, valc1=valc1, c2=c2, valc2=valc2, fact=fact, maxdat = maxdat, mindat = mindat),
  plot_survie(prediction = Survpredict2, var=var, c1=c1, valc1=valc1, c2=c2, valc2=valc2, fact=fact, maxdat = maxdat, mindat = mindat),
  plot_survie(prediction = Survpredict3, var=var, c1=c1, valc1=valc1, c2=c2, valc2=valc2, fact=fact, maxdat = maxdat, mindat = mindat),
  plot_survie(prediction = Survpredict4, var=var, c1=c1, valc1=valc1, c2=c2, valc2=valc2, fact=fact, maxdat = maxdat, mindat = mindat),
  plot_survie(prediction = Survpredict5, var=var, c1=c1, valc1=valc1, c2=c2, valc2=valc2, fact=fact, maxdat = maxdat, mindat = mindat)
)

valc1 <- 8
maxdat <- max(centauree_data$Size0Mars[centauree_data$Age==valc1])
mindat <- min(centauree_data$Size0Mars[centauree_data$Age==valc1])
wrap_plots(
  plot_survie(prediction = Survpredict1, var=var, c1=c1, valc1=valc1, c2=c2, valc2=valc2, fact=fact, maxdat = maxdat, mindat = mindat),
  plot_survie(prediction = Survpredict2, var=var, c1=c1, valc1=valc1, c2=c2, valc2=valc2, fact=fact, maxdat = maxdat, mindat = mindat),
  plot_survie(prediction = Survpredict3, var=var, c1=c1, valc1=valc1, c2=c2, valc2=valc2, fact=fact, maxdat = maxdat, mindat = mindat),
  plot_survie(prediction = Survpredict4, var=var, c1=c1, valc1=valc1, c2=c2, valc2=valc2, fact=fact, maxdat = maxdat, mindat = mindat),
  plot_survie(prediction = Survpredict5, var=var, c1=c1, valc1=valc1, c2=c2, valc2=valc2, fact=fact, maxdat = maxdat, mindat = mindat)
)
```

## Survie en fonction de l'age

### En fixant la population : voir l'effet année

```{r}
var <- "Age"
c1 <- "Size0Mars"
c2 <- "Pop"
valc2 <- "Au"
fact <- "year"
```


```{r,warning=FALSE,echo=FALSE,fig.show='hide'}
valc1 <- 1

maxdat <- max(centauree_data$Age[centauree_data$Size0Mars==valc1])
mindat <- min(centauree_data$Age[centauree_data$Size0Mars==valc1])
wrap_plots(
  plot_survie(prediction = Survpredict1, var=var, c1=c1, valc1=valc1, c2=c2, valc2=valc2, fact=fact, maxdat = maxdat, mindat = mindat),
  plot_survie(prediction = Survpredict2, var=var, c1=c1, valc1=valc1, c2=c2, valc2=valc2, fact=fact, maxdat = maxdat, mindat = mindat),
  plot_survie(prediction = Survpredict3, var=var, c1=c1, valc1=valc1, c2=c2, valc2=valc2, fact=fact, maxdat = maxdat, mindat = mindat),
  plot_survie(prediction = Survpredict4, var=var, c1=c1, valc1=valc1, c2=c2, valc2=valc2, fact=fact, maxdat = maxdat, mindat = mindat),
  plot_survie(prediction = Survpredict5, var=var, c1=c1, valc1=valc1, c2=c2, valc2=valc2, fact=fact, maxdat = maxdat, mindat = mindat)
)

valc1 <- 5
maxdat <- max(centauree_data$Age[centauree_data$Size0Mars==valc1])
mindat <- min(centauree_data$Age[centauree_data$Size0Mars==valc1])
wrap_plots(
  plot_survie(prediction = Survpredict1, var=var, c1=c1, valc1=valc1, c2=c2, valc2=valc2, fact=fact, maxdat = maxdat, mindat = mindat),
  plot_survie(prediction = Survpredict2, var=var, c1=c1, valc1=valc1, c2=c2, valc2=valc2, fact=fact, maxdat = maxdat, mindat = mindat),
  plot_survie(prediction = Survpredict3, var=var, c1=c1, valc1=valc1, c2=c2, valc2=valc2, fact=fact, maxdat = maxdat, mindat = mindat),
  plot_survie(prediction = Survpredict4, var=var, c1=c1, valc1=valc1, c2=c2, valc2=valc2, fact=fact, maxdat = maxdat, mindat = mindat),
  plot_survie(prediction = Survpredict5, var=var, c1=c1, valc1=valc1, c2=c2, valc2=valc2, fact=fact, maxdat = maxdat, mindat = mindat)
)

valc1 <- 15
maxdat <- max(centauree_data$Age[centauree_data$Size0Mars==valc1])
mindat <- min(centauree_data$Age[centauree_data$Size0Mars==valc1])
wrap_plots(
  plot_survie(prediction = Survpredict1, var=var, c1=c1, valc1=valc1, c2=c2, valc2=valc2, fact=fact, maxdat = maxdat, mindat = mindat),
  plot_survie(prediction = Survpredict2, var=var, c1=c1, valc1=valc1, c2=c2, valc2=valc2, fact=fact, maxdat = maxdat, mindat = mindat),
  plot_survie(prediction = Survpredict3, var=var, c1=c1, valc1=valc1, c2=c2, valc2=valc2, fact=fact, maxdat = maxdat, mindat = mindat),
  plot_survie(prediction = Survpredict4, var=var, c1=c1, valc1=valc1, c2=c2, valc2=valc2, fact=fact, maxdat = maxdat, mindat = mindat),
  plot_survie(prediction = Survpredict5, var=var, c1=c1, valc1=valc1, c2=c2, valc2=valc2, fact=fact, maxdat = maxdat, mindat = mindat)
)
```

### En fixant l'année : voir l'effet population

```{r}
var <- "Age"
c1 <- "Size0Mars"
c2 <- "year"
valc2 <- 2000
fact <- "Pop"
```

```{r,warning=FALSE,echo=FALSE,fig.show='hide'}
valc1 <- 1

maxdat <- max(centauree_data$Age[centauree_data$Size0Mars==valc1])
mindat <- min(centauree_data$Age[centauree_data$Size0Mars==valc1])
wrap_plots(
  plot_survie(prediction = Survpredict1, var=var, c1=c1, valc1=valc1, c2=c2, valc2=valc2, fact=fact, maxdat = maxdat, mindat = mindat),
  plot_survie(prediction = Survpredict2, var=var, c1=c1, valc1=valc1, c2=c2, valc2=valc2, fact=fact, maxdat = maxdat, mindat = mindat),
  plot_survie(prediction = Survpredict3, var=var, c1=c1, valc1=valc1, c2=c2, valc2=valc2, fact=fact, maxdat = maxdat, mindat = mindat),
  plot_survie(prediction = Survpredict4, var=var, c1=c1, valc1=valc1, c2=c2, valc2=valc2, fact=fact, maxdat = maxdat, mindat = mindat),
  plot_survie(prediction = Survpredict5, var=var, c1=c1, valc1=valc1, c2=c2, valc2=valc2, fact=fact, maxdat = maxdat, mindat = mindat)
)

valc1 <- 5
maxdat <- max(centauree_data$Age[centauree_data$Size0Mars==valc1])
mindat <- min(centauree_data$Age[centauree_data$Size0Mars==valc1])
wrap_plots(
  plot_survie(prediction = Survpredict1, var=var, c1=c1, valc1=valc1, c2=c2, valc2=valc2, fact=fact, maxdat = maxdat, mindat = mindat),
  plot_survie(prediction = Survpredict2, var=var, c1=c1, valc1=valc1, c2=c2, valc2=valc2, fact=fact, maxdat = maxdat, mindat = mindat),
  plot_survie(prediction = Survpredict3, var=var, c1=c1, valc1=valc1, c2=c2, valc2=valc2, fact=fact, maxdat = maxdat, mindat = mindat),
  plot_survie(prediction = Survpredict4, var=var, c1=c1, valc1=valc1, c2=c2, valc2=valc2, fact=fact, maxdat = maxdat, mindat = mindat),
  plot_survie(prediction = Survpredict5, var=var, c1=c1, valc1=valc1, c2=c2, valc2=valc2, fact=fact, maxdat = maxdat, mindat = mindat)
)

valc1 <- 15
maxdat <- max(centauree_data$Age[centauree_data$Size0Mars==valc1])
mindat <- min(centauree_data$Age[centauree_data$Size0Mars==valc1])
wrap_plots(
  plot_survie(prediction = Survpredict1, var=var, c1=c1, valc1=valc1, c2=c2, valc2=valc2, fact=fact, maxdat = maxdat, mindat = mindat),
  plot_survie(prediction = Survpredict2, var=var, c1=c1, valc1=valc1, c2=c2, valc2=valc2, fact=fact, maxdat = maxdat, mindat = mindat),
  plot_survie(prediction = Survpredict3, var=var, c1=c1, valc1=valc1, c2=c2, valc2=valc2, fact=fact, maxdat = maxdat, mindat = mindat),
  plot_survie(prediction = Survpredict4, var=var, c1=c1, valc1=valc1, c2=c2, valc2=valc2, fact=fact, maxdat = maxdat, mindat = mindat),
  plot_survie(prediction = Survpredict5, var=var, c1=c1, valc1=valc1, c2=c2, valc2=valc2, fact=fact, maxdat = maxdat, mindat = mindat)
)
```

## Avec poly (et Nrw)

Avec polynomes de degré 4 et effet aléatoire individus
```{r}
Survglm1 <- fitme(Survie ~ 1+ poly(Size0Mars,4) + poly(Age,4)+ (Age|year) + (Age|Pop) ,
                  family=binomial,
                  data=survdata,
                  method="PQL/L")

Survglm2 <- fitme(Survie ~ 1+ poly(Size0Mars,3) + poly(Age,4)+ (Age|year) + (Age|Pop) ,
                  family=binomial,
                  data=survdata,
                  method="PQL/L")

Survglm3 <- fitme(Survie ~ 1+ poly(Size0Mars,4) + poly(Age,4)+ (Age|year) + (Age|Pop) + (1|Nrw),
                  family=binomial,
                  data=survdata,
                  method="PQL/L")

Survglm4 <- fitme(Survie ~ 1+ poly(Size0Mars,3) + poly(Age,4)+ (Age|year) + (Age|Pop) +(1|Nrw),
                  family=binomial,
                  data=survdata,
                  method="PQL/L")

Survglm5 <- fitme(Survie ~ 1+ poly(Size0Mars,4) + poly(Age,4)+ (Age|year) + (Size0Mars + Age|Pop) ,
                  family=binomial,
                  data=survdata,
                  method="PQL/L")
```


```{r}
n <- length(centauree_data$Nrw)
extractAIC(Survglm1) ; extractBIC(Survglm1, n)
extractAIC(Survglm2) ; extractBIC(Survglm2, n)
extractAIC(Survglm3) ; extractBIC(Survglm3, n)
extractAIC(Survglm4) ; extractBIC(Survglm4, n)
extractAIC(Survglm5) ; extractBIC(Survglm5, n)

```

```{r}
summary(Survglm1)
summary(Survglm2)
summary(Survglm3)
summary(Survglm4)
summary(Survglm5)
```

```{r,results='hide'}
Survpredict1 <- predict(Survglm1, newdata = fake_data)[,1]
Survpredict2 <- predict(Survglm2, newdata = fake_data)[,1]
Survpredict3 <- predict(Survglm3, newdata = fake_data)[,1]
Survpredict4 <- predict(Survglm4, newdata = fake_data)[,1]
Survpredict5 <- predict(Survglm5, newdata = fake_data)[,1]
```


```{r}
plot_survie <- function(data = fake_data, prediction, var, c1, valc1 = 1, c2, valc2 = "Au", fact, mindat, maxdat) {
  data %>%
    mutate(surv_predi = prediction) %>%
    filter(!!sym(c1) == valc1, !!sym(c2) == valc2) %>%
    ggplot(aes(x = .data[[var]], y = surv_predi)) +
    geom_vline(xintercept=maxdat, lty="dotted")+
    geom_vline(xintercept=mindat, lty="dotted")+
    geom_line(aes(color = as.factor(.data[[fact]]))) +
    theme_minimal() +
    ylim(0, 1)
}
```

## Survie en fonction de la taille

### En fixant la population : voir l'effet année
```{r}
var <- "Size0Mars"
c1 <- "Age"
c2 <- "Pop"
valc2 <- "Au"
fact <- "year"
```

```{r,warning=FALSE,echo=FALSE,fig.show='hide'}

valc1 <- 1
maxdat <- max(centauree_data$Size0Mars[centauree_data$Age==valc1])
mindat <- min(centauree_data$Size0Mars[centauree_data$Age==valc1])

wrap_plots(
  plot_survie(prediction = Survpredict1, var=var, c1=c1, valc1=valc1, c2=c2, valc2=valc2, fact=fact, maxdat = maxdat, mindat = mindat),
  plot_survie(prediction = Survpredict2, var=var, c1=c1, valc1=valc1, c2=c2, valc2=valc2, fact=fact, maxdat = maxdat, mindat = mindat),
  plot_survie(prediction = Survpredict3, var=var, c1=c1, valc1=valc1, c2=c2, valc2=valc2, fact=fact, maxdat = maxdat, mindat = mindat),
  plot_survie(prediction = Survpredict4, var=var, c1=c1, valc1=valc1, c2=c2, valc2=valc2, fact=fact, maxdat = maxdat, mindat = mindat),
  plot_survie(prediction = Survpredict5, var=var, c1=c1, valc1=valc1, c2=c2, valc2=valc2, fact=fact, maxdat = maxdat, mindat = mindat)
)

valc1 <- 3
maxdat <- max(centauree_data$Size0Mars[centauree_data$Age==valc1])
mindat <- min(centauree_data$Size0Mars[centauree_data$Age==valc1])
wrap_plots(
  plot_survie(prediction = Survpredict1, var=var, c1=c1, valc1=valc1, c2=c2, valc2=valc2, fact=fact, maxdat = maxdat, mindat = mindat),
  plot_survie(prediction = Survpredict2, var=var, c1=c1, valc1=valc1, c2=c2, valc2=valc2, fact=fact, maxdat = maxdat, mindat = mindat),
  plot_survie(prediction = Survpredict3, var=var, c1=c1, valc1=valc1, c2=c2, valc2=valc2, fact=fact, maxdat = maxdat, mindat = mindat),
  plot_survie(prediction = Survpredict4, var=var, c1=c1, valc1=valc1, c2=c2, valc2=valc2, fact=fact, maxdat = maxdat, mindat = mindat),
  plot_survie(prediction = Survpredict5, var=var, c1=c1, valc1=valc1, c2=c2, valc2=valc2, fact=fact, maxdat = maxdat, mindat = mindat)
)

valc1 <- 8
maxdat <- max(centauree_data$Size0Mars[centauree_data$Age==valc1])
mindat <- min(centauree_data$Size0Mars[centauree_data$Age==valc1])
wrap_plots(
  plot_survie(prediction = Survpredict1, var=var, c1=c1, valc1=valc1, c2=c2, valc2=valc2, fact=fact, maxdat = maxdat, mindat = mindat),
  plot_survie(prediction = Survpredict2, var=var, c1=c1, valc1=valc1, c2=c2, valc2=valc2, fact=fact, maxdat = maxdat, mindat = mindat),
  plot_survie(prediction = Survpredict3, var=var, c1=c1, valc1=valc1, c2=c2, valc2=valc2, fact=fact, maxdat = maxdat, mindat = mindat),
  plot_survie(prediction = Survpredict4, var=var, c1=c1, valc1=valc1, c2=c2, valc2=valc2, fact=fact, maxdat = maxdat, mindat = mindat),
  plot_survie(prediction = Survpredict5, var=var, c1=c1, valc1=valc1, c2=c2, valc2=valc2, fact=fact, maxdat = maxdat, mindat = mindat)
)
```

### En fixant l'année : voir l'effet population
```{r}
var <- "Size0Mars"
c1 <- "Age"
c2 <- "year"
valc2 <- 2000
fact <- "Pop"
```

```{r,warning=FALSE,echo=FALSE,fig.show='hide'}

valc1 <- 1

maxdat <- max(centauree_data$Size0Mars[centauree_data$Age==valc1])
mindat <- min(centauree_data$Size0Mars[centauree_data$Age==valc1])
wrap_plots(
  plot_survie(prediction = Survpredict1, var=var, c1=c1, valc1=valc1, c2=c2, valc2=valc2, fact=fact, maxdat = maxdat, mindat = mindat),
  plot_survie(prediction = Survpredict2, var=var, c1=c1, valc1=valc1, c2=c2, valc2=valc2, fact=fact, maxdat = maxdat, mindat = mindat),
  plot_survie(prediction = Survpredict3, var=var, c1=c1, valc1=valc1, c2=c2, valc2=valc2, fact=fact, maxdat = maxdat, mindat = mindat),
  plot_survie(prediction = Survpredict4, var=var, c1=c1, valc1=valc1, c2=c2, valc2=valc2, fact=fact, maxdat = maxdat, mindat = mindat),
  plot_survie(prediction = Survpredict5, var=var, c1=c1, valc1=valc1, c2=c2, valc2=valc2, fact=fact, maxdat = maxdat, mindat = mindat)
)

valc1 <- 3
maxdat <- max(centauree_data$Size0Mars[centauree_data$Age==valc1])
mindat <- min(centauree_data$Size0Mars[centauree_data$Age==valc1])
wrap_plots(
  plot_survie(prediction = Survpredict1, var=var, c1=c1, valc1=valc1, c2=c2, valc2=valc2, fact=fact, maxdat = maxdat, mindat = mindat),
  plot_survie(prediction = Survpredict2, var=var, c1=c1, valc1=valc1, c2=c2, valc2=valc2, fact=fact, maxdat = maxdat, mindat = mindat),
  plot_survie(prediction = Survpredict3, var=var, c1=c1, valc1=valc1, c2=c2, valc2=valc2, fact=fact, maxdat = maxdat, mindat = mindat),
  plot_survie(prediction = Survpredict4, var=var, c1=c1, valc1=valc1, c2=c2, valc2=valc2, fact=fact, maxdat = maxdat, mindat = mindat),
  plot_survie(prediction = Survpredict5, var=var, c1=c1, valc1=valc1, c2=c2, valc2=valc2, fact=fact, maxdat = maxdat, mindat = mindat)
)

valc1 <- 8
maxdat <- max(centauree_data$Size0Mars[centauree_data$Age==valc1])
mindat <- min(centauree_data$Size0Mars[centauree_data$Age==valc1])
wrap_plots(
  plot_survie(prediction = Survpredict1, var=var, c1=c1, valc1=valc1, c2=c2, valc2=valc2, fact=fact, maxdat = maxdat, mindat = mindat),
  plot_survie(prediction = Survpredict2, var=var, c1=c1, valc1=valc1, c2=c2, valc2=valc2, fact=fact, maxdat = maxdat, mindat = mindat),
  plot_survie(prediction = Survpredict3, var=var, c1=c1, valc1=valc1, c2=c2, valc2=valc2, fact=fact, maxdat = maxdat, mindat = mindat),
  plot_survie(prediction = Survpredict4, var=var, c1=c1, valc1=valc1, c2=c2, valc2=valc2, fact=fact, maxdat = maxdat, mindat = mindat),
  plot_survie(prediction = Survpredict5, var=var, c1=c1, valc1=valc1, c2=c2, valc2=valc2, fact=fact, maxdat = maxdat, mindat = mindat)
)
```

## Survie en fonction de l'age

### En fixant la population : voir l'effet année

```{r}
var <- "Age"
c1 <- "Size0Mars"
c2 <- "Pop"
valc2 <- "Au"
fact <- "year"
```


```{r,warning=FALSE,echo=FALSE,fig.show='hide'}
valc1 <- 1

maxdat <- max(centauree_data$Age[centauree_data$Size0Mars==valc1])
mindat <- min(centauree_data$Age[centauree_data$Size0Mars==valc1])
wrap_plots(
  plot_survie(prediction = Survpredict1, var=var, c1=c1, valc1=valc1, c2=c2, valc2=valc2, fact=fact, maxdat = maxdat, mindat = mindat),
  plot_survie(prediction = Survpredict2, var=var, c1=c1, valc1=valc1, c2=c2, valc2=valc2, fact=fact, maxdat = maxdat, mindat = mindat),
  plot_survie(prediction = Survpredict3, var=var, c1=c1, valc1=valc1, c2=c2, valc2=valc2, fact=fact, maxdat = maxdat, mindat = mindat),
  plot_survie(prediction = Survpredict4, var=var, c1=c1, valc1=valc1, c2=c2, valc2=valc2, fact=fact, maxdat = maxdat, mindat = mindat),
  plot_survie(prediction = Survpredict5, var=var, c1=c1, valc1=valc1, c2=c2, valc2=valc2, fact=fact, maxdat = maxdat, mindat = mindat)
)

valc1 <- 5
maxdat <- max(centauree_data$Age[centauree_data$Size0Mars==valc1])
mindat <- min(centauree_data$Age[centauree_data$Size0Mars==valc1])
wrap_plots(
  plot_survie(prediction = Survpredict1, var=var, c1=c1, valc1=valc1, c2=c2, valc2=valc2, fact=fact, maxdat = maxdat, mindat = mindat),
  plot_survie(prediction = Survpredict2, var=var, c1=c1, valc1=valc1, c2=c2, valc2=valc2, fact=fact, maxdat = maxdat, mindat = mindat),
  plot_survie(prediction = Survpredict3, var=var, c1=c1, valc1=valc1, c2=c2, valc2=valc2, fact=fact, maxdat = maxdat, mindat = mindat),
  plot_survie(prediction = Survpredict4, var=var, c1=c1, valc1=valc1, c2=c2, valc2=valc2, fact=fact, maxdat = maxdat, mindat = mindat),
  plot_survie(prediction = Survpredict5, var=var, c1=c1, valc1=valc1, c2=c2, valc2=valc2, fact=fact, maxdat = maxdat, mindat = mindat)
)

valc1 <- 15
maxdat <- max(centauree_data$Age[centauree_data$Size0Mars==valc1])
mindat <- min(centauree_data$Age[centauree_data$Size0Mars==valc1])
wrap_plots(
  plot_survie(prediction = Survpredict1, var=var, c1=c1, valc1=valc1, c2=c2, valc2=valc2, fact=fact, maxdat = maxdat, mindat = mindat),
  plot_survie(prediction = Survpredict2, var=var, c1=c1, valc1=valc1, c2=c2, valc2=valc2, fact=fact, maxdat = maxdat, mindat = mindat),
  plot_survie(prediction = Survpredict3, var=var, c1=c1, valc1=valc1, c2=c2, valc2=valc2, fact=fact, maxdat = maxdat, mindat = mindat),
  plot_survie(prediction = Survpredict4, var=var, c1=c1, valc1=valc1, c2=c2, valc2=valc2, fact=fact, maxdat = maxdat, mindat = mindat),
  plot_survie(prediction = Survpredict5, var=var, c1=c1, valc1=valc1, c2=c2, valc2=valc2, fact=fact, maxdat = maxdat, mindat = mindat)
)
```

### En fixant l'année : voir l'effet population

```{r}
var <- "Age"
c1 <- "Size0Mars"
c2 <- "year"
valc2 <- 2000
fact <- "Pop"
```

```{r,warning=FALSE,echo=FALSE,fig.show='hide'}
valc1 <- 1

maxdat <- max(centauree_data$Age[centauree_data$Size0Mars==valc1])
mindat <- min(centauree_data$Age[centauree_data$Size0Mars==valc1])
wrap_plots(
  plot_survie(prediction = Survpredict1, var=var, c1=c1, valc1=valc1, c2=c2, valc2=valc2, fact=fact, maxdat = maxdat, mindat = mindat),
  plot_survie(prediction = Survpredict2, var=var, c1=c1, valc1=valc1, c2=c2, valc2=valc2, fact=fact, maxdat = maxdat, mindat = mindat),
  plot_survie(prediction = Survpredict3, var=var, c1=c1, valc1=valc1, c2=c2, valc2=valc2, fact=fact, maxdat = maxdat, mindat = mindat),
  plot_survie(prediction = Survpredict4, var=var, c1=c1, valc1=valc1, c2=c2, valc2=valc2, fact=fact, maxdat = maxdat, mindat = mindat),
  plot_survie(prediction = Survpredict5, var=var, c1=c1, valc1=valc1, c2=c2, valc2=valc2, fact=fact, maxdat = maxdat, mindat = mindat)
)

valc1 <- 5
maxdat <- max(centauree_data$Age[centauree_data$Size0Mars==valc1])
mindat <- min(centauree_data$Age[centauree_data$Size0Mars==valc1])
wrap_plots(
  plot_survie(prediction = Survpredict1, var=var, c1=c1, valc1=valc1, c2=c2, valc2=valc2, fact=fact, maxdat = maxdat, mindat = mindat),
  plot_survie(prediction = Survpredict2, var=var, c1=c1, valc1=valc1, c2=c2, valc2=valc2, fact=fact, maxdat = maxdat, mindat = mindat),
  plot_survie(prediction = Survpredict3, var=var, c1=c1, valc1=valc1, c2=c2, valc2=valc2, fact=fact, maxdat = maxdat, mindat = mindat),
  plot_survie(prediction = Survpredict4, var=var, c1=c1, valc1=valc1, c2=c2, valc2=valc2, fact=fact, maxdat = maxdat, mindat = mindat),
  plot_survie(prediction = Survpredict5, var=var, c1=c1, valc1=valc1, c2=c2, valc2=valc2, fact=fact, maxdat = maxdat, mindat = mindat)
)

valc1 <- 15
maxdat <- max(centauree_data$Age[centauree_data$Size0Mars==valc1])
mindat <- min(centauree_data$Age[centauree_data$Size0Mars==valc1])
wrap_plots(
  plot_survie(prediction = Survpredict1, var=var, c1=c1, valc1=valc1, c2=c2, valc2=valc2, fact=fact, maxdat = maxdat, mindat = mindat),
  plot_survie(prediction = Survpredict2, var=var, c1=c1, valc1=valc1, c2=c2, valc2=valc2, fact=fact, maxdat = maxdat, mindat = mindat),
  plot_survie(prediction = Survpredict3, var=var, c1=c1, valc1=valc1, c2=c2, valc2=valc2, fact=fact, maxdat = maxdat, mindat = mindat),
  plot_survie(prediction = Survpredict4, var=var, c1=c1, valc1=valc1, c2=c2, valc2=valc2, fact=fact, maxdat = maxdat, mindat = mindat),
  plot_survie(prediction = Survpredict5, var=var, c1=c1, valc1=valc1, c2=c2, valc2=valc2, fact=fact, maxdat = maxdat, mindat = mindat)
)
```