---
title: "IPM results (population and year dependent kernals)"
author: "Loïc Pages"
date: "`r Sys.Date()`"
output:
  html_document:
  df_print: paged
word_document: default
pdf_document: default
---

```{r setup, include=FALSE}
knitr::opts_knit$set(root.dir = "/media/loic/Commun/0Travail/2025 IPM Centauree ISEM/2025 Stage ISEM/Code")
library(splines)
library(tidyverse)
library(spaMM)
library(popbio)
library(splines)
```

# Initialisation

```{r}
IPM_data <- read.csv("Data/newdata.csv")

MatrixDim <- 50

#Forcer l'age maximal à 8
AgeMax <- 8
IPM_data$Age[IPM_data$Age > AgeMax] <- AgeMax

centauree_data <- IPM_data[!is.na(IPM_data$Size0Mars) & !is.na(IPM_data$Age),]

spaMM.options(separation_max=70)
```

Modèle matriciel

```{r}
GrowthRateMPM <- read.csv("MPM/Growth.rates.csv",sep = " ",dec = ",")

GrowthRateMPM <- GrowthRateMPM %>% select(!cohorte) %>% 
      filter(Annee!=1994) %>% 
      pivot_longer(cols = -Annee,
                  names_to = "Pop",
                  values_to = "lambdaMPM")
```

## Vital rate functions

Load the selected models

```{r}
load("IPM/ModelsAIC.RData")
```

Creation of the functions for the kernels.

```{r}
annees <- 1995:2022
populations <- c("Po","Au","Pe","E1","E2","Cr")

#Fecundity
numbofcap <- function(x, a,year) {
  fake_data <- expand.grid(
  year = year,
  Size0Mars = unique(x),
  Age = a)
  predi <- exp(predict(Cptlglm1, fake_data)) # prédiction du nombre de capitules produits pour iun individu de taille x, d'age a, à l'année year
  meanpredi <- aggregate(predi, list(fake_data$Size0Mars), mean) #transforme le vecteur de prédiction en un vecteur au bon format, tout en faisant une moyenne si besoin (dans le cas où on pool les populations)
  
  meanpredi$V1[meanpredi$Group.1<5] <- 0
  nbcap <- ifelse(meanpredi$V1>=0,meanpredi$V1,0)
  return(matrix(nbcap, length(x), length(x), byrow = T))
}


#Survival Probability for age 1
sx01 <- function(x,a,Pop,year) {
  fake_data <- expand.grid(
  year = year,
  Pop = Pop,
  Size0Mars = unique(x),
  Age = a)
  predi <- predict(Survglm11, fake_data, allow.new.levels = T)
  meanpredi <- aggregate(predi, list(fake_data$Size0Mars), mean)
  return(meanpredi$V1)
}

#Survival Probability for age > 1
sx02 <- function(x,a,Pop,year) {
  fake_data <- expand.grid(
  year = year,
  Pop = Pop,
  Size0Mars = unique(x),
  Age = a)
  predi <- predict(Survglm12, fake_data, allow.new.levels = T)
  meanpredi <- aggregate(predi, list(fake_data$Size0Mars), mean)
  return(meanpredi$V1)
}


#Flowering Probability

#Flowering function for The survival-growth kernel
flr0 <- function(x, a, Beta=0,Pop,year) {
  fake_data <- expand.grid(
  year = year,
  Pop = Pop,
  Size0Mars = unique(x),
  Age = a)
  predi <- plogis(predict(Flowglm1, newdata = fake_data, allow.new.levels = T, type = "link") + Beta)
  meanpredi <- aggregate(predi, list(fake_data$Size0Mars), mean)
  return(meanpredi$V1)
}

#Flowering function for fecundity fyx0 - same function the difference is in the format of the output
flr1 <- function(x, a, Beta,Pop,year) {
  fake_data <- expand.grid(
  year = year,
  Pop = Pop,
  Size0Mars = unique(x),
  Age = a)
  predi <- plogis(predict(Flowglm1, fake_data, allow.new.levels = T, type = "link") + Beta)
  meanpredi <- aggregate(predi, list(fake_data$Size0Mars), mean)
  return(matrix(meanpredi$V1, MatrixDim, MatrixDim, byrow = T))
}


#Growth (cumulative ditribution function)

## Gaussian
Gyx1 <- function(ysup,yinf,x,a,Pop,year){
  yinf[1] <- -Inf
  ysup[length(ysup)] <- Inf
  
  fake_data <- expand.grid(
  year = year,
  Pop = Pop,
  Size0Mars = unique(x),
  Age = a)
  predi <- predict(Growthglm1, fake_data, allow.new.levels = T) # Prédit les taille à t+1 possibles
  meanpredi <- aggregate(predi, list(fake_data$Size0Mars), mean) # Transforme le vecteur de prédiction en un vecteur au bon format, tout en faisant une moyenne si besoin (dans le cas où on pool les populations)
  varpredi <- sqrt(exp(1.1013346 + 0.5553254*log(unique(x)) - 0.1231723*log(a))) # Variance résiduelle du modèle

  cdf.sup <- mapply(pnorm, mean = meanpredi$V1, sd = varpredi, MoreArgs = list(q=ysup))
  cdf.inf <- mapply(pnorm, mean = meanpredi$V1, sd = varpredi, MoreArgs = list(q=yinf))
  return(cdf.sup - cdf.inf)
}

## Gamma(log)
Gyx2 <- function(ysup,yinf,x,a,Pop,year){
  yinf[1] <- -Inf
  ysup[length(ysup)] <- Inf
  
  fake_data <- expand.grid(
  year = year,
  Pop = Pop,
  Size0Mars = unique(x),
  Age = a)
  predi <- predict(Growthglm1gamma, fake_data, allow.new.levels = T) #Prédit les taille à t+1 possibles 
  meanpredi <- aggregate(predi, list(fake_data$Size0Mars), mean) 
  phi <- exp(-1.07986 - 0.57167*log(unique(x)) + 0.06724*log(a))
  varpredi <- phi*meanpredi$V1

  cdf.sup <- mapply(pnorm, mean = meanpredi$V1, sd = varpredi, MoreArgs = list(q=ysup))
  cdf.inf <- mapply(pnorm, mean = meanpredi$V1, sd = varpredi, MoreArgs = list(q=yinf))
  return(cdf.sup - cdf.inf)
}

## Gaussian improved (cox-box power + random effect on residual variance)
Gyx3 <- function(ysup,yinf,x,a,Pop,year){  
  sizepow <- 0.4343354
  yinfpow <- yinf**sizepow
  ysuppow <- ysup**sizepow
  yinfpow[1] <- -Inf
  ysuppow[length(ysuppow)] <- Inf
  
  fake_data <- expand.grid(
  year = year,
  Pop = Pop,
  Size0Mars = unique(x),
  Age = a)
  predi <- predict(Growthglm2, fake_data, allow.new.levels = T) #Prédit les taille^pow à t+1 possibles 
  meanpredi <- aggregate(predi, list(fake_data$Size0Mars), mean) #Calcule la moyenne des taillet+1
  
  resvar <- predict(Growthglm2$resid_fit, newdata = fake_data, allow.new.levels = T)
  meanresvar <- aggregate(resvar[,1], list(fake_data$Size0Mars), mean)$x
  
  # cdf.sup <- mapply(pnorm, mean = meanpredi$V1, sd = sqrt(meanvarpredi), MoreArgs = list(q=ysup))
  # cdf.inf <- mapply(pnorm, mean = meanpredi$V1, sd = sqrt(meanvarpredi), MoreArgs = list(q=yinf))
  cdf.sup <- mapply(pnorm, mean = meanpredi$V1, sd = sqrt(meanresvar), MoreArgs = list(q=ysuppow))
  cdf.inf <- mapply(pnorm, mean = meanpredi$V1, sd = sqrt(meanresvar), MoreArgs = list(q=yinfpow))
  return(cdf.sup - cdf.inf)
}


densSeedl <- function(ysup, yinf,Pop,year) {
  yinf[1] <- -Inf
  ysup[length(ysup)] <- Inf
  mu <- predict(Pltglm1, newdata = fake_data)[, 1]
  shape <- 1 / Pltglm1$phi
  mu <- mean(mu)
  scale <- mu * Pltglm1$phi
  cdf.sup <- pgamma(ysup, shape = shape, scale = scale)
  cdf.inf <- pgamma(yinf, shape = shape, scale = scale)
  return(cdf.sup - cdf.inf)
}

Pop <- populations
year <- annees

Estbli <- function(Pop, year){
  fake_data <- expand.grid(
  year = year,
  Pop = Pop,
  Capitule = 1:200)
  plt <- predict(Estbglm2, newdata = fake_data)[,1]
  mu <- mean(plt/fake_data$Capitule)
  return(mu)
}


#Combine fecundity and flowering probability 
fyx0 <- function(x , a, Beta = 0, Pop,year) {
  #flowering probability:
  p.flow <- flr1(x, a, Beta,Pop,year)
  #number of capitula per flowering plant
  n.captl <- numbofcap(x, a,year)
  #survival probability
  sx0 <- ifelse(a==1,sx01,sx02)
  p.surv <- sx0(x,a,Pop,year)
  
  #Establishment rate
  Estbl <- Estbli(Pop, year)
  # Estbl <- RecrRate
  
  feco <- p.flow * n.captl * Estbl 
  #* p.surv
  return(feco)
}
```

## IPM functions

```{r}
n.size <- 50
Beta <- 0

K.fnc0 <- function(age, n.size, Beta=0, Pop,year){
  
  minsize <-  0.5
  maxsize <-  25
  maxsize1 <- 15
  h <-  (maxsize - minsize) / n.size
  h1 <-  (maxsize1 - minsize) / n.size
  b = minsize + c(0:n.size) * h

  #sizes for an individual of age a
  #midpoint
  ymid.a = 0.5 * (b[1:n.size] + b[2:(n.size + 1)])
  #intervals
  yI.a <- matrix(nrow = n.size, ncol = 2)
  for (i in 1:n.size){
    yI.a[i,1] <- b[i]
    yI.a[i,2] <- b[i+1]
  }
  
  b1 = minsize + c(0:n.size) * h1
  #sizes for an individual of age 1
  #midpoint
  ymid.1 = 0.5 * (b1[1:n.size] + b1[2:(n.size + 1)])
  #intervals
  yI.1 <- matrix(nrow = n.size, ncol = 2)
  for (i in 1:n.size){
    yI.1[i,1] <- b1[i]
    yI.1[i,2] <- b1[i+1]
  }
  
  if(age==1){ymid.a <- ymid.1
  # yI.a <- yI.1 
  h <- h1}
  
  #The growth kernel
  # G <- Gyx1(ysup=yI.a[,2], yinf=yI.a[,1], x=ymid.a, a=age, Pop=Pop, year=year)
  # G <- Gyx2(ysup=yI.a[,2], yinf=yI.a[,1], x=ymid.a, a=age, Pop=Pop, year=year)
  G <- Gyx3(ysup=yI.a[,2], yinf=yI.a[,1], x=ymid.a, a=age, Pop=Pop, year=year)

  #The survival-growth kernel #remove flowering plants since they died
  sx0 <- ifelse(age==1,sx01,sx02)
  S_flr <- sx0(ymid.a,age, Pop=Pop, year=year)*(1-flr0(ymid.a,age,Beta, Pop=Pop, year=year))
  Ps <- sweep(G, MARGIN=2, S_flr, '*')
  P <- matrix(Ps, nrow=n.size)
  
  #Fecundity
  
  ProporSeedlSize <- densSeedl(ysup=yI.1[,2],yinf=yI.1[,1], Pop=Pop, year=year)
  feco <- fyx0(x = ymid.a, a = age, Beta = Beta, Pop=Pop, year=year)
  Fec <- sweep(feco, MARGIN=1, ProporSeedlSize, '*')

  IPMk <- P + Fec
  return(list(M=IPMk,Pk=P,Fk=Fec))
}

super_matrix = function(Beta_test,Pop,year){
  Pk <- matrix(data = NA, nrow = MatrixDim, ncol = MatrixDim)
  Fk <- matrix(data = NA, nrow = MatrixDim, ncol = MatrixDim)
  Mk <- matrix(data = NA, nrow = MatrixDim, ncol = MatrixDim)
  Kernals <- array(data = 0, dim = c(AgeMax, 3, MatrixDim, MatrixDim))
  GlobMatrIPM <- array(0, dim = c((AgeMax * MatrixDim), (AgeMax * MatrixDim)))
  
  for (a in (1:(AgeMax - 1))){
    Kls <- K.fnc0(a, MatrixDim, Beta_test, Pop, year)
    Kernals[a, 1, , ] <- Kls$M
    Kernals[a, 2, , ] <- Kls$Pk
    Kernals[a, 3, , ] <- Kls$Fk
    # print(lambda(Kernals[a, 1, , ]))
    debut <- (a - 1) * MatrixDim + 1
    fin <- debut + (MatrixDim - 1)
    GlobMatrIPM[1:MatrixDim, (debut:fin)] <- Kls$Fk
    GlobMatrIPM[((fin + 1):(fin + MatrixDim)), (debut:fin)] <- Kls$Pk
  }
  
  Kls <- K.fnc0(AgeMax, MatrixDim, Beta_test, Pop, year)
  Kernals[AgeMax, 1, , ] <- Kls$M
  Kernals[AgeMax, 2, , ] <- Kls$Pk
  Kernals[AgeMax, 3, , ] <- Kls$Fk
  # print(lambda(Kernals[a,1,,]))
  debut <- (AgeMax - 1) * MatrixDim + 1
  fin <- debut + (MatrixDim - 1)
  GlobMatrIPM[1:MatrixDim, (debut:fin)] <- Kls$Fk
  GlobMatrIPM[(debut:fin), (debut:fin)] <- Kls$Pk
  
  return(GlobMatrIPM)
}
```

```{r}
minsize <-  0.5
maxsize <-  25
maxsize1 <- 15
n.size <- MatrixDim
h <-  (maxsize - minsize) / n.size
h1 <-  (maxsize1 - minsize) / n.size
b = minsize + c(0:n.size) * h

#sizes for an individual of age a
#midpoint
ymid.a = 0.5 * (b[1:n.size] + b[2:(n.size + 1)])
#intervals
yI.a <- matrix(nrow = n.size, ncol = 2)
for (i in 1:n.size){
  yI.a[i,1] <- b[i]
  yI.a[i,2] <- b[i+1]
}

b1 = minsize + c(0:n.size) * h1
#sizes for an individual of age 1
#midpoint
ymid.1 = 0.5 * (b1[1:n.size] + b1[2:(n.size + 1)])
#intervals
yI.1 <- matrix(nrow = n.size, ncol = 2)
for (i in 1:n.size){
  yI.1[i,1] <- b1[i]
  yI.1[i,2] <- b1[i+1]
}
```

# Populations pooled

## Kernel

```{r}
load("IPM/Kernals implementation/IPMKernalYear_AIC.RData")
```

## Results

### Growth rate

Calcul des lambda

```{r}
Pop <- c("E2","E1","Au","Po","Pe","Cr")
annees <- 1995:2022

lam <- expand.grid(year=annees,lambda=NA)
k <- 1

for(j in 1:length(annees)) {
  lam$lambda[lam$year==annees[j]] <- lambda(IPMKernalYear_AIC[[k]])  
    k <- k + 1
}
```

```{r,warning=FALSE}
lamMPM <- GrowthRateMPM %>% 
  filter(Annee != 1994) %>% 
  mutate(year = Annee) %>% 
  group_by(year) %>% 
  summarize(lambdaMPM=mean(lambdaMPM,na.rm=TRUE))

lam %>% 
  left_join(lamMPM, by = join_by(year==year)) %>% 
  ggplot(aes(x=year,lambda))+
    geom_abline(intercept=1,slope=0,linetype=2)+
    geom_point(color="red")+
    geom_line(color="red")+
    geom_point(aes(y=lambdaMPM))+
    geom_line(aes(y=lambdaMPM))+
    theme_bw()+
    ylim(0.3,1.5)+
  labs(x = "Year",
      y = "Growth rate")+
      theme(
    axis.title.x = element_text(size = 15),  # Taille du titre axe X
    axis.title.y = element_text(size = 15),  # Taille du titre axe Y
    axis.text.x = element_text(size = 13),   # Taille des graduations axe X
    axis.text.y = element_text(size = 13)    # Taille des graduations axe Y
  )
```

### Calcul des traits d'histoire de vie correspondant au modèle matriciel


```{r}
IPMyear <- list()
Pop <- c("E2", "E1", "Au", "Po", "Pe", "Cr")
annees <- 1995:2022

for (k in 1:length(annees)) {
  # Définition de la matrice, du vecteur propre et des autres fonctions associées
  year <- annees[k]
  M <- IPMKernalYear_AIC[[k]]
  A <- eigen.analysis(M)
  N <- matrix(ncol = 8, nrow = 50)
  for (i in 1:8) {
    N[, i] <- A$stable.stage[(50 * (i - 1) + 1):(50 * i)]
  }
  V <- function(age) {
    return(N[(50 * (age - 1) + 1):(50 * age)])
  }
  Fec <- function(i, a) {
    #i indice de taille de plantule
    #a age de plante mère
    return(M[i, ((a - 1) * 50 + 1):(a * 50)])
  }
  P <- function(i, a) {
    #i indice de taille de plante à t+1
    #a age de plante à t
    if (a == 8) {
      return(M[((50 * (a - 1)) + i), ((a - 1) * 50 + 1):(a * 50)])
    }
    return(M[((50 * a) + i), ((a - 1) * 50 + 1):(a * 50)])
  }
  
  # Calcul des traits d'histoire de vie
  #fécondité
  N1t1 <- 0
  N3t0 <- sum(V(1) * flr0(ymid.1, 1, 0, Pop, year))
  for (a in 2:8) {
    N3t0 <- N3t0 + sum(V(a) * flr0(ymid.a, a, 0, Pop, year))
  }
  for (a in 1:8) {
    for (i in 1:MatrixDim) {
      N1t1 <- N1t1 + sum(Fec(i, a) * V(a))
    }
  }
  fs0 <- N1t1 / N3t0
  fs0
  
  N2t1 <- 0
  N1t0 <- sum(V(1) * (1 - flr0(ymid.1, 1, 0, Pop, year)))
  for (i in 1:MatrixDim) {
    N2t1 <- N2t1 + sum(P(i, 1) * V(1) * (1 - flr0(ymid.a[i], 2, 0, Pop, year)))
  }
  s1_1a1 <- N2t1 / N1t0
  s1_1a1
  
  #survie rosette
  N2t1 <- 0
  N2t0 <- 0
  for (a in 2:8) {
    N2t0 <- N2t0 + sum(V(a) * (1 - flr0(ymid.a, a, 0, Pop, year)))
  }
  for (i in 1:MatrixDim) {
    for (a in 2:7) {
      N2t1 <- N2t1 + sum(P(i, a) * V(a) * (1 - flr0(ymid.a[i], a + 1, 0, Pop, year)))
    }
    N2t1 <- N2t1 + sum(P(i, 8) * V(8) * (1 - flr0(ymid.a[i], 8, 0, Pop, year)))
  }
  s2_1a2 <- N2t1 / N2t0
  s2_1a2
  
  N2t1 <- 0
  N2t0 <- 0
  for (a in 2:8) {
    N2t0 <- N2t0 + sum(V(a) * (1 - flr0(ymid.a, a, 0, Pop, year)))
  }
  for (i in 1:MatrixDim) {
    for (a in 2:7) {
      N2t1 <- N2t1 + sum(P(i, a) * V(a) * flr0(ymid.a[i], a + 1, 0, Pop, year))
    }
    N2t1 <- N2t1 + sum(P(i, 8) * V(8) * flr0(ymid.a[i], 8, 0, Pop, year))
  }
  s2_a2 <- N2t1 / N2t0
  s2_a2
  
  #formation des nouvelles matrices
  IPMyear[[k]] <- matrix(c(0, s1_1a1, 0, 0, s2_1a2, s2_a2, fs0, 0, 0),
                         nrow = 3,
                         ncol = 3)
}
save(IPMyear, file = "IPM/Results/IPMEstimatedMatrix.RData")
```

```{r}
load("IPM/Results/IPMEstimatedMatrix.RData")
load("MPM/matricesperyear.RData")
MPMyear <- matrices
rm(matrices)
```

```{r}
lht <- expand_grid(Model = c("IPM","MPM"),
                   years = annees,
                   s1 = NA,
                   s2_1a2 = NA,
                   s2a2 = NA,
                   fs0 = NA,
                   s2 = NA,
                   a2 = NA)
lhtIPM <- lht[lht$Model=="IPM",]
lhtMPM <- lht[lht$Model=="MPM",]

for(i in 1:28){
  lhtIPM$s1[i] <- IPMyear[[i]][2,1]
  lhtIPM$s2_1a2[i] <- IPMyear[[i]][2,2]
  lhtIPM$s2a2[i] <- IPMyear[[i]][3,2]
  lhtIPM$fs0[i] <- IPMyear[[i]][1,3]
  lhtIPM$s2[i] <- IPMyear[[i]][2,2]+IPMyear[[i]][3,2]
  lhtIPM$a2[i] <- IPMyear[[i]][3,2]/(IPMyear[[i]][2,2]+IPMyear[[i]][3,2])
  if (i==28){break}
  lhtMPM$s1[i] <- MPMyear[[i]][2,1]
  lhtMPM$s2_1a2[i] <- MPMyear[[i]][2,2]
  lhtMPM$s2a2[i] <- MPMyear[[i]][3,2]
  lhtMPM$fs0[i] <- MPMyear[[i]][1,3]
  lhtMPM$s2[i] <- MPMyear[[i]][2,2]+MPMyear[[i]][3,2]
  lhtMPM$a2[i] <- MPMyear[[i]][3,2]/(MPMyear[[i]][2,2]+MPMyear[[i]][3,2])
}
lht[lht$Model=="IPM",] <- lhtIPM
lht[lht$Model=="MPM",] <- lhtMPM
```

```{r}
lht %>% 
  ggplot(aes(x=years))+
  geom_line(aes(y=s1,color=as.factor(Model)),show.legend = FALSE)+
  scale_color_manual(values = c("IPM" = "red", "MPM" = "black"))+
  theme_bw()+
  labs(x = "Years",
      y = "Seedling survival (s1(1-a1))",
      color = "Model")+
  theme(
    axis.title.x = element_text(size = 14),  # Taille du titre axe X
    axis.title.y = element_text(size = 14),  # Taille du titre axe Y
    axis.text.x = element_text(size = 12),   # Taille des graduations axe X
    axis.text.y = element_text(size = 12)    # Taille des graduations axe Y
  )
# 
# lht %>%
#   ggplot(aes(x=years))+
#   geom_line(aes(y=s2_1a2,color=as.factor(Model)),show.legend = FALSE)+
#   scale_color_manual(values = c("IPM" = "red", "MPM" = "black"))+
#   theme_bw()+
#   labs(x = "Years",
#       y = "Rosette survival (s2(1-a2))",
#       color = "Model")+
#   theme(
#     axis.title.x = element_text(size = 14),  # Taille du titre axe X
#     axis.title.y = element_text(size = 14),  # Taille du titre axe Y
#     axis.text.x = element_text(size = 12),   # Taille des graduations axe X
#     axis.text.y = element_text(size = 12)    # Taille des graduations axe Y
#   )
# 
# lht %>%
#   ggplot(aes(x=years))+
#   geom_line(aes(y=s2a2,color=as.factor(Model)),show.legend = FALSE)+
#   scale_color_manual(values = c("IPM" = "red", "MPM" = "black"))+
#   theme_bw()+
#   labs(x = "Years",
#       y = "Rosette flowering (s2a2)",
#       color = "Model")+
#   theme(
#     axis.title.x = element_text(size = 14),  # Taille du titre axe X
#     axis.title.y = element_text(size = 14),  # Taille du titre axe Y
#     axis.text.x = element_text(size = 12),   # Taille des graduations axe X
#     axis.text.y = element_text(size = 12)    # Taille des graduations axe Y
#   )

lht %>% 
  ggplot(aes(x=years))+
  geom_line(aes(y=fs0,color=as.factor(Model)),show.legend = FALSE)+
  scale_color_manual(values = c("IPM" = "red", "MPM" = "black"))+
  theme_bw()+
  labs(x = "Years",
      y = "Fecundity (fs0)",
      color = "Model")+
  theme(
    axis.title.x = element_text(size = 14),  # Taille du titre axe X
    axis.title.y = element_text(size = 14),  # Taille du titre axe Y
    axis.text.x = element_text(size = 12),   # Taille des graduations axe X
    axis.text.y = element_text(size = 12)    # Taille des graduations axe Y
  )


lht %>% 
  ggplot(aes(x=years))+
  geom_line(aes(y=s2,color=as.factor(Model)),show.legend = FALSE)+
  scale_color_manual(values = c("IPM" = "red", "MPM" = "black"))+
  theme_bw()+
  labs(x = "Years",
      y = "Rosette survival (s2)",
      color = "Model")+
  theme(
    axis.title.x = element_text(size = 14),  # Taille du titre axe X
    axis.title.y = element_text(size = 14),  # Taille du titre axe Y
    axis.text.x = element_text(size = 12),   # Taille des graduations axe X
    axis.text.y = element_text(size = 12)    # Taille des graduations axe Y
  )

lht %>% 
  ggplot(aes(x=years))+
  geom_line(aes(y=a2,color=as.factor(Model)),show.legend = FALSE)+
  scale_color_manual(values = c("IPM" = "red", "MPM" = "black"))+
  theme_bw()+
  labs(x = "Years",
      y = "Rosette flowering (a2)",
      color = "Model")+
  theme(
    axis.title.x = element_text(size = 14),  # Taille du titre axe X
    axis.title.y = element_text(size = 14),  # Taille du titre axe Y
    axis.text.x = element_text(size = 12),   # Taille des graduations axe X
    axis.text.y = element_text(size = 12)    # Taille des graduations axe Y
  )
```

Zoom sur le fs0

```{r}
i <- NULL
m <- NULL
for(k in 1:(length(annees)-1)){
# image2(IPMyear[[k]]);image2(MPMyear[[k]])
  i[k] <- IPMyear[[k]][1,3] 
  m[k] <- MPMyear[[k]][1,3]
}
plot(x=annees[-length(annees)],i,ylim=c(0,30),type="l",col="red");lines(x=annees[-length(annees)],m,col="black")
```


# Population and year variations

## Kernel

```{r}
load("IPM/Kernals implementation/IPMKernalPopYear_AIC.RData")
```

## Results

### Growth Rate

```{r}
geomean <- function(x){
  return(exp(mean(log(x))))
}
```

```{r}
Pop <- c("E2","E1","Au","Po","Pe","Cr")
annees <- 1995:2022

lam <- expand.grid(year=annees,Pop=Pop,lambda=NA)
k <- 1
for(i in 1:6) {
  for(j in 1:length(annees)) {
    lam$lambda[lam$year==annees[j] & lam$Pop==Pop[i]] <- lambda(IPMKernalPopYear_AIC[[k]])  
    k <- k + 1
}}
  
lam <- lam %>% group_by(Pop) %>% 
  mutate(lambdaPop=geomean(lambda),
         sdPop=sd(lambda)) %>% 
  group_by(year) %>% 
  mutate(lambdayear=mean(lambda))

geomean(lam$lambdayear)
SD <- sd(lam$lambdayear)
qt(0.975,df=length(lam$lambdayear)-1)*SD/sqrt(length(lam$lambdayear))

```

```{r}
ggplot(data=lam,aes(x=year,y=lambda))+
  geom_abline(intercept=1,slope=0,lty="dashed")+
  geom_point(aes(colour = as.factor(Pop),shape = as.factor(Pop)))+
  geom_line(aes(colour = as.factor(Pop)))+
  theme_bw()+
  labs(x = "Year",
      y = "Growth rate",
      colour="Population",
      shape="Population")+
  ylim(0.3,1.6)+
       scale_color_viridis_d(option = "plasma")+
      theme(
    axis.title.x = element_text(size = 15),  # Taille du titre axe X
    axis.title.y = element_text(size = 15),  # Taille du titre axe Y
    axis.text.x = element_text(size = 13),   # Taille des graduations axe X
    axis.text.y = element_text(size = 13)    # Taille des graduations axe Y
  )
```

lambda stochastique pour chaque population

```{r}
for(i in 1:6){
  k <- i*28
  print(c(lam$lambdaPop[k],lam$sdPop[k]))
}
```

Comparaison avec lambda matriciel

```{r}
GrowthRateMPM %>% 
ggplot(aes(x=Annee,y=lambdaMPM))+
  geom_abline(intercept=1,slope=0)+
  geom_point(aes(colour = as.factor(Pop),shape = as.factor(Pop)))+
  geom_line(aes(colour = as.factor(Pop)))+
  theme_bw()+
  ylim(0.2,1.8)

GrowthRateMPM %>% inner_join(lam, by=join_by(Annee==year, Pop)) %>% 
ggplot(aes(x=Annee,y=lambda))+
  # scale_color_brewer(palette = "Set5") +
  geom_abline(intercept=1,slope=0)+
  geom_point(aes(colour = as.factor(Pop), shape = as.factor(Pop)))+
  geom_line(aes(colour = as.factor(Pop)))+
  geom_point(aes(y=lambdaMPM,colour = as.factor(Pop), shape = as.factor(Pop)))+
  geom_line(aes(y=lambdaMPM,colour = as.factor(Pop)),linetype = "dashed")+
  theme_bw()+
  ylim(0.2,1.8)

```

## Stable stage distribution

### Stable size distribution

Histogramme de tailles observées

```{r}
hist_data_list <- list()
hist_data_pop <- list()
hist_data_year <- list()

for (p in 1:6) {
  pop <- populations[p]
  for (yen in 1:length(annees)) {
    ye <- annees[yen]
    for (a in 1:8) {
      data_age <- centauree_data %>% filter(Age == a, Pop==pop, year==ye)
      if (a == 1) {
        bins <- b1
        mids <- ymid.1
      } else {
        bins <- b
        mids <- ymid.a
      }
      hist_counts <- hist(data_age$Size0Mars, breaks = bins, plot = FALSE)
      df_hist <- data.frame(
        Age = a,
        x = mids,
        count = hist_counts$counts,
        Pop = pop,
        year = ye
      )
      hist_data_list[[a]] <- df_hist
    }
    hist_data_year[[yen]] <- bind_rows(hist_data_list)
  }
  hist_data_pop[[p]] <- bind_rows(hist_data_year)
}

# Combine tout
hist_data <- bind_rows(hist_data_pop)

# Normalisation
N_total <- sum(hist_data$count)
hist_data <- hist_data %>%
  group_by(Pop,year) %>% 
  mutate(prob = count / N_total,
         age=Age)
```

```{r}
mat <- IPMKernalPopYear_AIC$E2_1996
mat_den_year <- list()
mat_den_pop <- list()

for (p in 1:6) {
  pop <- populations[p]
  for (yen in 1:length(annees)) {
    mat <- IPMKernalPopYear_AIC[[(p-1)*28+yen]]
    ye <- annees[yen]
    A <- eigen.analysis(mat)
    
    AA <- tibble(
      Size1 = rep(ymid.1, 8),
      Size = rep(ymid.a, 8),
      density = rep(NA, 50 * 8),
      age = rep(NA, 50 * 8)
    )
    
    for (i in 1:8) {
      AA$density[(50 * (i - 1) + 1):(50 * i)] <- A$stable.stage[(50 * (i - 1) +
                                                                   1):(50 * i)]
      AA$age[(50 * (i - 1) + 1):(50 * i)]  <- rep(i, 50)
    }
    AA$Pop <- pop
    AA$year <- ye
    mat_den_year[[yen]] <- AA
    }
  mat_den_pop[[p]] <- bind_rows(mat_den_year)
  }
mat_den <- bind_rows(mat_den_pop)
```

```{r}
mat_den %>% 
  # filter(Pop=="E2") %>% 
  ggplot()+
  geom_line(aes(x=Size,y=density,col=as.factor(year)))+
  # geom_smooth(aes(x=Size,y=density))+
  theme_bw()+
  facet_wrap(vars(age,Pop),scale="free")+
  labs(x="Size",
      y="Density")
```


```{r}
dat <- hist_data %>% filter(Pop=="E2", year==1996)
AA %>% 
  ggplot()+
  geom_col(data=dat, aes(x = x, y = prob), fill = "steelblue", color = "black", width = h) +
  geom_line(aes(x=Size,y=density),col="red")+
  # geom_smooth(aes(x=Size,y=density))+
  theme_bw()+
  facet_wrap(~age,scale="free")+
  labs(x="Size",
      y="Density")
```
