---
title: "Validation with Flowering data"
author: "Loïc Pages"
date: "`r Sys.Date()`"
output:
  pdf_document: default
  word_document: default
  html_document:
  df_print: paged
---

```{r setup, include=FALSE}
knitr::opts_knit$set(root.dir = "/media/loic/Commun/0Travail/2025 IPM Centauree ISEM/2025 Stage ISEM/Code")
```

# Initialisation

```{r}
library(spaMM)
library(tidyverse)
library(popbio)

#Data
IPM_data <- read.csv("Data/newdata.csv")

MatrixDim <- 50

#Force maximal age to 8
AgeMax <- 8
IPM_data$Age[IPM_data$Age > AgeMax] <- AgeMax

centauree_data <- IPM_data[!is.na(IPM_data$Size0Mars) & !is.na(IPM_data$Age),]

spaMM.options(separation_max=70)
```

Kernal matrices IPM
```{r}
load("IPM/Kernals implementation/IPMKernalPopYear_AIC.RData")
load("IPM/Kernals implementation/IPMKernalPop_AIC.RData")
load("IPM/Kernals implementation/IPMKernal_AIC.RData")
```

Vital rate functions
```{r}
load("IPM/ModelsAIC.RData")
```

```{r}
annees <- 1995:2022
populations <- c("E2","E1","Au","Po","Pe","Cr")

#Flowering Probability
#Flowering function for The survival-growth kernel
flr0 <- function(x, a, Beta=0,Pop,year) {
  fake_data <- expand.grid(
  year = year,
  Pop = Pop,
  Size0Mars = unique(x),
  Age = a)
  predi <- plogis(predict(Flowglm1, newdata = fake_data, allow.new.levels = T, type = "link") + Beta)
  meanpredi <- aggregate(predi, list(fake_data$Size0Mars), mean)
  return(meanpredi$V1)
}
```


```{r}
minsize <-  0.5
maxsize <-  25
maxsize1 <- 15
n.size <- MatrixDim
h <-  (maxsize - minsize) / n.size
h1 <-  (maxsize1 - minsize) / n.size
b = minsize + c(0:n.size) * h

#sizes for an individual of age a
#midpoint
ymid.a = 0.5 * (b[1:n.size] + b[2:(n.size + 1)])
#intervals
yI.a <- matrix(nrow = n.size, ncol = 2)
for (i in 1:n.size){
  yI.a[i,1] <- b[i]
  yI.a[i,2] <- b[i+1]
}

b1 = minsize + c(0:n.size) * h1
#sizes for an individual of age 1
#midpoint
ymid.1 = 0.5 * (b1[1:n.size] + b1[2:(n.size + 1)])
#intervals
yI.1 <- matrix(nrow = n.size, ncol = 2)
for (i in 1:n.size){
  yI.1[i,1] <- b1[i]
  yI.1[i,2] <- b1[i+1]
}
```



# Simulation distribution du passé
```{r}
MatrixIPM <- IPMKernalPopYear_AIC
ME2 <- list()
ME1 <- list()
MAu <- list()
MPo <- list()
MPe <- list()
MCr <- list()

for (i in 1:28){
ME2[[i]] <- MatrixIPM[[i]]
ME1[[i]] <- MatrixIPM[[i+28]]
MAu[[i]] <- MatrixIPM[[i+28*2]]
MPo[[i]] <- MatrixIPM[[i+28*3]]
MPe[[i]] <- MatrixIPM[[i+28*4]]
MCr[[i]] <- MatrixIPM[[i+28*5]]
}
```

Simulations de la taille d'une population et sa distribution en stades chaque année
```{r}
#p: 1>Enferet2, 2>Enferet1, 3>Auzils, 4>Portes, 5>Peyrals, 6>Cruzades
simudensity <- function(p, nbrofyears = 50){
  N <- NULL
  Nia <- array(data = 0, dim = c(nbrofyears, 8, MatrixDim))
  
  Pop <- populations[p]
  if (Pop=="E2") {Mat <- ME2}
  if (Pop=="E1") {Mat <- ME1}
  if (Pop=="Au") {Mat <- MAu}
  if (Pop=="Po") {Mat <- MPo}
  if (Pop=="Pe") {Mat <- MPe}
  if (Pop=="Cr") {Mat <- MCr}
  
  # Première année
  yr <- sample(1:length(annees),1)
  year <- annees[yr]  
  # Définition de la matrice et du vecteur propre
  M <- Mat[[yr]]
  A <- eigen.analysis(M)
  W <- function(age) {
    return(A$stable.stage[(50 * (age - 1) + 1):(50 * age)])
  }
  
  # Nombre d'individus inital dans la population Pop
  N[1] <- 1000
  # Nombre d'individus dans chaque classe de taille et d'age
  for (a in 1:8) {
    for (i in 1:MatrixDim) {
      Nia[1, a, ] <- N[1] * W(a)
    }
  }

  # Itération sur les années suivantes
  for (i in 2:nbrofyears) {
    yr <- sample(1:length(annees),1)
    year <- annees[yr]
    # Définition de la matrice et du vecteur propre
    M <- Mat[[yr]]
    A <- eigen.analysis(M)
    W <- function(age) {
      return(A$stable.stage[(50 * (age - 1) + 1):(50 * age)])
    }
    Fec <- function(a) {
      #a age de plante mère
      return(M[1:50, ((a - 1) * 50 + 1):(a * 50)])
    }
    P <- function(a) {
      #a age de plante à t
      if (a == 8) {
        return(M[((50*(a-1))+1):(50*a), (50*(a-1)+1):(50*a)])
        }
      return(M[((50*a)+1):(50*(a+1)), (50*(a-1)+1):(50*a)])}
   
    # Calcul du nombre d'individus dans chaque classe de taille et d'age en utilisant le kernel
    for (a in 1:8) { # Nouvelles plantules produites
      Nia[i, 1, ] <- Nia[i, 1, ] + Fec(a) %*% Nia[i - 1, a, ]
    }
    for (a in 2:8) { # Croissance-survie des plantes
      Nia[i, a, ] <- P(a) %*% Nia[i - 1, a - 1, ]
    }
    Nia[i, 8, ] <- Nia[i, 8, ] + P(8) %*% Nia[i - 1, 8, ]
    
      N[i] <-  sum(Nia[i,,])
    }
return(Nia/N)
  }
```


```{r}
nbrofyears <- 5

densimu <- simudensity(1,nbrofyears)

AA <- expand.grid(
    Size = ymid.a,
  year = 1:nbrofyears,
  age = 1:8,
  density = NA
  )
AA$Size1 <- ymid.1
AA <- AA %>% mutate(Size = ifelse(age==1,Size1,Size)) 

for (a in 1:8){ 
  for(yr in 1:nbrofyears){
    AA[AA$age==a & AA$year==yr,]$density <- densimu[yr,a,]
  }
}

# AA[AA$year==yr,] %>%
# AA[AA$age==4,] %>%
AA %>%
  ggplot()+
  geom_line(aes(x=Size,y=density),col="red")+
  theme_bw()+
  facet_wrap(vars(year,age) ,scale="free")+
  labs(x="Size",
      y="Density")

```

# Validation du modèle en utilisant les données d'observation de plantes en fleur

Number of observed flowering plants since 1995.
```{r,warning=FALSE}
Nf_tot <- c(494,420,604,638,343,490,631,482,815,435,613,794,210,NA,322,216,277,386,565,254,369,407,148,162,310,248,407,214)

Nf <- read.csv("IPM/Results/flower_data.csv")
Nf <- type_convert(Nf,cols(
    Auzils = col_double(),
    Cruzades = col_double(),
    Enferrets.1 = col_double(),
    Enferrets.2 = col_double(),
    Peyrals = col_double(),
    Portes = col_double()
))
names(Nf) <- c("year","E2","E1","Au","Po","Pe","Cr")
Nf <- Nf %>% filter(year!=1994,year!=2025,year!=2024,year!=2023)
```

## With IPM

### By Pop-year
We predict the number of flowering plants by population and year starting by the
observed number of flowering plant the first year.

```{r}
#Matrices de computation
MatrixIPM <- IPMKernalPopYear_AIC

N <- matrix(nrow = length(populations),ncol=length(annees))
Nia <- array(data = 0, dim = c(length(populations), length(annees), 8, MatrixDim))
Nf_est <- matrix(nrow = length(populations),ncol=length(annees))

# p <- 1
for (p in 1:length(populations)) {
  # Initialisation
  year <- annees[1]
  Pop <- populations[p]

  # Définition de la matrice initiale et du vecteur propre
  # M <- IPMKernal_AIC        # si on prend la matrice moyenne sur toutes les populations
  M <- IPMKernalPop_AIC[[p]]   # si on prend la matrice moyenne de chaque population

  A <- eigen.analysis(M)
  W <- function(age) {   # Vecteur propre
    return(A$stable.stage[(50 * (age - 1) + 1):(50 * age)])
  }
  print(p)
  # ## si on utilise la distribution après nbrofyears d'années aléatoires concaténées.
  # nbrofyears <- 10
  # densimu <- simudensity(p,nbrofyears = nbrofyears)
  # W <- function(age){
  #   return(densimu[nbrofyears,age,])}

  # Densité estimée d'individus fleuris 
  Nf_dens <- sum(W(1) * flr0(ymid.1, 1, Pop=Pop, year=year)) 
  for (a in 2:8) {
    Nf_dens <- Nf_dens + sum(W(a) * flr0(ymid.a, a, Pop=Pop, year=year))
  }
  # Nombre d'individus total dans la population Pop la première année, utilisant les données observées
  N[p, 1] <- Nf[1, p + 1] / Nf_dens
  # Nombre d'individus dans chaque classe de taille et d'age
  for (a in 1:8) {
    for (i in 1:MatrixDim) {
      Nia[p, 1, a, ] <- N[p, 1] * W(a)
    }
  }
  
  Nf_est[p, 1] <- Nf[1,p+1]
  
  # Itération sur les années suivantes
  for (yr in 2:length(annees)) {
    print(yr)
    year <- annees[yr]
    # Définition de la matrice et du vecteur propre
    Pop <- populations[p]
    M <- MatrixIPM[[(p - 1) * length(annees) + yr]]
    A <- eigen.analysis(M)
    W <- function(age) {
      return(A$stable.stage[(50 * (age - 1) + 1):(50 * age)])
    }
    Fec <- function(a) {
      #a age de plante mère
      return(M[1:50, ((a - 1) * 50 + 1):(a * 50)])
    }
    P <- function(a) {
      #a age de plante à t
      if (a == 8) {
        return(M[((50*(a-1))+1):(50*a), (50*(a-1)+1):(50*a)])
        }
      return(M[((50*a)+1):(50*(a+1)), (50*(a-1)+1):(50*a)])}
   
    # Calcul du nombre d'individus dans chaque classe de taille et d'age en utilisant le kernel
    for (a in 1:8) { # Nouvelles plantules produites
      Nia[p, yr, 1, ] <- Nia[p, yr, 1, ] + Fec(a) %*% Nia[p, yr - 1, a, ]
    }
    for (a in 2:8) { # Croissance-survie des plantes
      Nia[p, yr, a, ] <- P(a) %*% Nia[p, yr - 1, a - 1, ]
    }
    Nia[p, yr, 8, ] <- Nia[p, yr, 8, ] + P(8) %*% Nia[p, yr - 1, 8, ]
    
    #Calcul du nombre de plantes en fleurs
    Nf_est[p, yr] <- sum(Nia[p, yr, 1, ] * flr0(ymid.1, 1, Pop=Pop, year=year))
    for (a in 2:8) {
      Nf_est[p, yr] <- Nf_est[p, yr] + sum(Nia[p, yr, a, ] * flr0(ymid.a, a, Pop=Pop, year=year))
    }
  }
}
#Nf_est <- round(Nf_est)
```


Estimated number of flowering plants by years and population.

```{r}
plot(y=Nf_est[1,], x=annees, type="l", ylim=c(0,max(c(Nf_est[1,],Nf$E2),na.rm=TRUE)), xlab="Year", ylab="Number of flowering plants") ; lines(y=Nf[,2], x=annees, col="red"); title("Enferet2")

plot(y=Nf_est[2,], x=annees,type="l",ylim=c(0,max(c(Nf_est[2,],Nf$E1),na.rm=TRUE)), xlab="Year", ylab="Number of flowering plants");lines(y=Nf[,3], x=annees, col="red"); title("Enferet1")

plot(y=Nf_est[3,], x=annees,type="l",ylim=c(0,max(c(Nf_est[3,],Nf$Au),na.rm=TRUE)), xlab="Year", ylab="Number of flowering plants");lines(y=Nf[,4], x=annees, col="red"); title("Auzils")

plot(y=Nf_est[4,], x=annees,type="l",ylim=c(0,max(c(Nf_est[4,],Nf$Po),na.rm=TRUE)), xlab="Year", ylab="Number of flowering plants");lines(y=Nf[,5], x=annees, col="red"); title("Portes")

plot(y=Nf_est[5,], x=annees,type="l",ylim=c(0,max(c(Nf_est[5,],Nf$Pe),na.rm=TRUE)), xlab="Year", ylab="Number of flowering plants");lines(y=Nf[,6], x=annees, col="red"); title("Peyral")

plot(y=Nf_est[6,], x=annees,type="l",ylim=c(0,max(c(Nf_est[6,],Nf$Cr),na.rm=TRUE)), xlab="Year", ylab="Number of flowering plants");lines(y=Nf[,7], x=annees, col="red"); title("Cruzade")
```

Estimated number of flowering plants by years and population compared to observed number

```{r,warning=FALSE}
Nb_flower_IPM <- expand_grid(
  Pop = populations,
  year = annees)
Nb_flower_IPM$estimated_nb_flw <- as.vector(t(Nf_est))
Nb_flower_IPM$observed_nb_flw[Nb_flower_IPM$Pop=="E2"] <- Nf$E2
Nb_flower_IPM$observed_nb_flw[Nb_flower_IPM$Pop=="E1"] <- Nf$E1
Nb_flower_IPM$observed_nb_flw[Nb_flower_IPM$Pop=="Au"] <- Nf$Au
Nb_flower_IPM$observed_nb_flw[Nb_flower_IPM$Pop=="Po"] <- Nf$Po
Nb_flower_IPM$observed_nb_flw[Nb_flower_IPM$Pop=="Pe"] <- Nf$Pe
Nb_flower_IPM$observed_nb_flw[Nb_flower_IPM$Pop=="Cr"] <- Nf$Cr
Nb_flower_IPM <- Nb_flower_IPM %>%
  group_by(Pop) %>%
  mutate(lim = max(observed_nb_flw,estimated_nb_flw,na.rm=TRUE))
#All populations summed
sumPopIPM <- tibble(Pop = "SummedPop",
          observed_nb_flw = Nf_tot,
          estimated_nb_flw = (Nb_flower_IPM %>% group_by(year) %>% summarize(estimated_nb_flw = sum(estimated_nb_flw)))$estimated_nb_flw,
          year = annees)

Nb_flower_IPM2 <- bind_rows(Nb_flower_IPM,sumPopIPM)

r2_data <- Nb_flower_IPM2 %>%
  group_by(Pop) %>%
  summarise(
    r2 = summary(lm(estimated_nb_flw ~ observed_nb_flw))$r.squared,
    biais = mean(estimated_nb_flw - observed_nb_flw, na.rm = TRUE),
    biais_relatif = 100 * biais / mean(observed_nb_flw, na.rm = TRUE))

r2_data <- r2_data %>% 
  add_row(Pop = "AllPop", 
          r2 = summary(lm(Nb_flower_IPM$estimated_nb_flw~Nb_flower_IPM$observed_nb_flw))$r.squared,
          biais = mean(Nb_flower_IPM$estimated_nb_flw-Nb_flower_IPM$observed_nb_flw, na.rm=TRUE),
          biais_relatif = 100*mean(Nb_flower_IPM$estimated_nb_flw-Nb_flower_IPM$observed_nb_flw, na.rm=TRUE)/mean(Nb_flower_IPM$observed_nb_flw, na.rm=TRUE))

labels_r2 <- paste0(r2_data$Pop, " (R² = ", round(r2_data$r2, 2), ")")
names(labels_r2) <- r2_data$Pop
```

```{r,echo=FALSE}
ggplot(Nb_flower_IPM, aes(x = observed_nb_flw, y = estimated_nb_flw)) +
  geom_point(size = 2, alpha = 0.8, aes(color = as.factor(Pop))) +
  geom_abline(slope = 1, intercept = 0, linetype = "dashed") +
  labs(y = "Estimated number of flowering plants",
       x = "Observed number of flowering plants",
    color = "Population"
  ) +
  theme_minimal() +
  scale_color_viridis_d(
    option = "plasma",
    labels = labels_r2)+
  facet_wrap(~Pop,scales="free")+
  geom_blank(aes(x = lim, y = lim))
```


### Sum over populations
We sum the number of flowering plants each year to have the total number of flowering plants

```{r}
Nf_est_tot <- Nb_flower_IPM2[Nb_flower_IPM2$Pop=="SummedPop",]$estimated_nb_flw
```


Estimated number of flowering plants by years and population.

```{r}
plot(y=Nf_est_tot, x=annees, type="l", xlab="Year", ylab="Number of flowering plants", ylim = c(0,max(Nf_est_tot,Nf_tot,na.rm=TRUE))) ; lines(y=Nf_tot, x=annees, col="red"); title("All populations summed")
```

```{r,echo=FALSE}
Nb_flower_IPM2[Nb_flower_IPM2$Pop=="SummedPop",] %>% 
ggplot(aes(x = observed_nb_flw, y = estimated_nb_flw)) +
  geom_abline(slope = 1, intercept = 0, linetype = "dashed") +
  geom_point(size = 2, alpha = 0.8) +
  labs(y = "Estimated number of flowering plants",
       x = "Observed number of flowering plants",
    color = "Population"
  ) +
  theme_minimal() +
  labs(subtitle = labels_r2)
```

## With MPM

```{r}
anneesMPM <- annees[-c(27,28)]
```

Kernal matrices MPM
```{r}
load("/media/loic/Commun/0Travail/2025 IPM Centauree ISEM/2025 Stage ISEM/Bibliographie/Code AsmaEric/dynamique_des_pops/E2matrices.Rdata")
matricesE2 <- matrices[-1]
load("/media/loic/Commun/0Travail/2025 IPM Centauree ISEM/2025 Stage ISEM/Bibliographie/Code AsmaEric/dynamique_des_pops/E1matrices.Rdata")
matricesE1 <- matrices[-1]
load("/media/loic/Commun/0Travail/2025 IPM Centauree ISEM/2025 Stage ISEM/Bibliographie/Code AsmaEric/dynamique_des_pops/Aumatrices.Rdata")
matricesAu <- matrices[-1]
load("/media/loic/Commun/0Travail/2025 IPM Centauree ISEM/2025 Stage ISEM/Bibliographie/Code AsmaEric/dynamique_des_pops/Pomatrices.Rdata")
matricesPo <- matrices[-1]
load("/media/loic/Commun/0Travail/2025 IPM Centauree ISEM/2025 Stage ISEM/Bibliographie/Code AsmaEric/dynamique_des_pops/Pematrices.Rdata")
matricesPe <- matrices[-1]
load("/media/loic/Commun/0Travail/2025 IPM Centauree ISEM/2025 Stage ISEM/Bibliographie/Code AsmaEric/dynamique_des_pops/Crmatrices.Rdata")
matricesCr <- matrices[-1]
load("/media/loic/Commun/0Travail/2025 IPM Centauree ISEM/2025 Stage ISEM/Bibliographie/Script pour vérification/matrice_globale.RData")
matriceMPM <- A


rm(matrices,A)
```

```{r}
Nf_est_M = matrix(nrow = length(populations),ncol=length(matricesAu))
N <- NA

for (p in 1:length(populations)) {
  # Définition de la matrice et du vecteur propre
  Pop <- populations[p]
  if (Pop=="E2") {matrices <- matricesE2}
  if (Pop=="E1") {matrices <- matricesE1}
  if (Pop=="Au") {matrices <- matricesAu}
  if (Pop=="Po") {matrices <- matricesPo}
  if (Pop=="Pe") {matrices <- matricesPe}
  if (Pop=="Cr") {matrices <- matricesCr}
  
  # Définition de la matrice initiale et du vecteur propre
    # M <- matriceMPM      # si on prend avec la matrice moyenne sur toutes les populations
    M <- mean(matrices)  # si on prend avec la matrice moyenne pour chaque population
    ev <- eigen(M)
    W <- abs(Re(ev$vectors[,1]))
    W <- W/sum(W)
    N <- round(W*Nf[1,p+1]/W[3])
    Nf_est_M[p,1] <- Nf[1,p+1]
    
  for (i in 2:26){
    M <- matrices[[i]]
    ev <- eigen(M)
    W <- abs(Re(ev$vectors[,1]))
    W <- W/sum(W)
    # if(is.nan(N[1]==TRUE)){N <- W*Nf_est_M[p,i-1]/W[3]}
    N <- M%*%N
    Nf_est_M[p,i] <- N[3]
  }
}
```

```{r}
plot(y=Nf_est_M[1,], x=anneesMPM, type="l", ylim=c(0,max(c(Nf_est_M[1,],Nf$E2),na.rm=TRUE)), xlab="Year", ylab="Number of flowering plants") ; lines(y=Nf[,2], x=annees, col="red"); title("Enferet2")

plot(y=Nf_est_M[2,], x=anneesMPM,type="l",ylim=c(0,max(c(Nf_est_M[2,],Nf$E1),na.rm=TRUE)), xlab="Year", ylab="Number of flowering plants");lines(y=Nf[,3], x=annees, col="red"); title("Enferet1")

plot(y=Nf_est_M[3,], x=anneesMPM,type="l",ylim=c(0,max(c(Nf_est_M[3,],Nf$Au),na.rm=TRUE)), xlab="Year", ylab="Number of flowering plants");lines(y=Nf[,4], x=annees, col="red"); title("Auzils")

plot(y=Nf_est_M[4,], x=anneesMPM,type="l",ylim=c(0,max(c(Nf_est_M[4,],Nf$Po),na.rm=TRUE)), xlab="Year", ylab="Number of flowering plants");lines(y=Nf[,5], x=annees, col="red"); title("Portes")

plot(y=Nf_est_M[5,], x=anneesMPM,type="l",ylim=c(0,max(c(Nf_est_M[5,],Nf$Pe),na.rm=TRUE)), xlab="Year", ylab="Number of flowering plants");lines(y=Nf[,6], x=annees, col="red"); title("Peyral")

plot(y=Nf_est_M[6,], x=anneesMPM,type="l",ylim=c(0,max(c(Nf_est_M[6,],Nf$Cr),na.rm=TRUE)), xlab="Year", ylab="Number of flowering plants");lines(y=Nf[,7], x=annees, col="red"); title("Cruzade")
```


```{r,warning=FALSE}
Nb_flower_MPM <- expand_grid(
  Pop = populations,
  year = annees[-c(27,28)])
Nb_flower_MPM$estimated_nb_flw <- as.vector(t(Nf_est_M))
Nb_flower_MPM$observed_nb_flw[Nb_flower_MPM$Pop=="E2"] <- Nf$E2
Nb_flower_MPM$observed_nb_flw[Nb_flower_MPM$Pop=="E1"] <- Nf$E1
Nb_flower_MPM$observed_nb_flw[Nb_flower_MPM$Pop=="Au"] <- Nf$Au
Nb_flower_MPM$observed_nb_flw[Nb_flower_MPM$Pop=="Po"] <- Nf$Po
Nb_flower_MPM$observed_nb_flw[Nb_flower_MPM$Pop=="Pe"] <- Nf$Pe
Nb_flower_MPM$observed_nb_flw[Nb_flower_MPM$Pop=="Cr"] <- Nf$Cr
Nb_flower_MPM <- Nb_flower_MPM %>%
  group_by(Pop) %>%
  mutate(lim = max(observed_nb_flw,estimated_nb_flw,na.rm=TRUE))
#All populations summed
sumPopMPM <- tibble(Pop = "SummedPop",
          observed_nb_flw = Nf_tot[-c(27,28)],
          estimated_nb_flw = (Nb_flower_MPM %>% group_by(year) %>% summarize(estimated_nb_flw = sum(estimated_nb_flw)))$estimated_nb_flw,
          year = annees[-c(27,28)])

Nb_flower_MPM2 <- bind_rows(Nb_flower_MPM,sumPopMPM)

r2_data_M <- Nb_flower_MPM2 %>%
  group_by(Pop) %>%
  summarise(
    r2 = summary(lm(estimated_nb_flw ~ observed_nb_flw))$r.squared,
    biais = mean(estimated_nb_flw - observed_nb_flw, na.rm = TRUE),
    biais_relatif = 100 * biais / mean(observed_nb_flw, na.rm = TRUE))

r2_data_M <- r2_data_M %>% 
  add_row(Pop = "AllPop", 
          r2 = summary(lm(Nb_flower_MPM$estimated_nb_flw~Nb_flower_MPM$observed_nb_flw))$r.squared,
          biais = mean(Nb_flower_MPM$estimated_nb_flw-Nb_flower_MPM$observed_nb_flw, na.rm=TRUE),
          biais_relatif = 100*mean(Nb_flower_MPM$estimated_nb_flw-Nb_flower_MPM$observed_nb_flw, na.rm=TRUE)/mean(Nb_flower_MPM$observed_nb_flw, na.rm=TRUE))

labels_r2_M <- paste0(r2_data_M$Pop, " (R² = ", round(r2_data$r2, 2), ")")
names(labels_r2) <- r2_data_M$Pop
```

```{r,echo=FALSE}
ggplot(Nb_flower_MPM, aes(x = observed_nb_flw, y = estimated_nb_flw)) +
  geom_point(size = 2, alpha = 0.8, aes(color = as.factor(Pop))) +
  geom_abline(slope = 1, intercept = 0, linetype = "dashed") +
  labs(y = "Estimated number of flowering plants",
       x = "Observed number of flowering plants",
    color = "Population"
  ) +
  theme_minimal() +
  scale_color_viridis_d(
    option = "plasma",
    labels = labels_r2_M)+
  facet_wrap(~Pop,scales="free")+
  geom_blank(aes(x = lim, y = lim))
```


### Sum over populations
We sum the number of flowering plants each year to have the total number of flowering plants

```{r}
Nf_est_tot_M <- Nb_flower_MPM2[Nb_flower_MPM2$Pop=="SummedPop",]$estimated_nb_flw
```


Estimated number of flowering plants by years and population.

```{r}
plot(y=Nf_est_tot_M, x=anneesMPM, type="l", xlab="Year", ylab="Number of flowering plants", ylim = c(0,max(Nf_est_tot_M,Nf_tot,na.rm=TRUE))) ; lines(y=Nf_tot, x=annees, col="red"); title("All populations summed")
```

```{r,echo=FALSE}
Nb_flower_MPM2[Nb_flower_MPM2$Pop=="SummedPop",] %>% 
ggplot(aes(x = observed_nb_flw, y = estimated_nb_flw)) +
  geom_abline(slope = 1, intercept = 0, linetype = "dashed") +
  geom_point(size = 2, alpha = 0.8) +
  labs(y = "Estimated number of flowering plants",
       x = "Observed number of flowering plants",
    color = "Population"
  ) +
  theme_minimal() +
  labs(subtitle = labels_r2)
```

## Plots all Pop together


IPM
```{r,echo=FALSE,warning=FALSE}
ggplot(Nb_flower_IPM, aes(x = observed_nb_flw, y = estimated_nb_flw)) +
  geom_abline(slope = 1, intercept = 0, linetype = "dashed") +
  geom_point(size = 2, alpha = 0.8, aes(color = as.factor(Pop))) +
  labs(y = "Estimated number of flowering plants",
       x = "Observed number of flowering plants",
    color = "Population"
  ) +
  theme_minimal() +
  scale_color_viridis_d(
    option = "plasma")+
  labs(subtitle = labels_r2[7])
```


Matrix model
```{r,echo=FALSE,warning=FALSE}
ggplot(Nb_flower_MPM, aes(x = observed_nb_flw, y = estimated_nb_flw)) +
  geom_abline(slope = 1, intercept = 0, linetype = "dashed") +
  geom_point(size = 2, alpha = 0.8, aes(color = as.factor(Pop))) +
  labs(y = "Estimated number of flowering plants",
       x = "Observed number of flowering plants",
    color = "Population"
  ) +
  theme_minimal() +
  scale_color_viridis_d(
    option = "plasma")+
  labs(subtitle = labels_r2_M[7])
```


## Comparaison r2 et biais

biais = mean(estimated_nb_flw - observed_nb_flw)
biais_relatif = 100 * biais / mean(observed_nb_flw)


Le biais relatif permet la comparaison des biais sachant qu'il y a de grandes
variations de nombre de plantes en fleur entre populations.
```{r,echo=FALSE}
r2_data <- r2_data %>% mutate(model = "IPM")
r2_data_M <- r2_data_M %>% mutate(model = "MPM")
r2_data_joined <- bind_rows(r2_data, r2_data_M)


ggplot(r2_data_joined, aes(x = Pop, y = r2, fill = model)) +
  geom_col(position = "dodge") +
  theme_bw() +
  theme(axis.text.x = element_text(angle = 45, hjust = 1)) +
  labs(title = "Comparaison du R² par population",
       x = "Population", y = "R²", fill = "Modèle")

ggplot(r2_data_joined, aes(x = Pop, y = biais, fill = model)) +
  geom_col(position = "dodge") +
  theme_bw() +
  theme(axis.text.x = element_text(angle = 45, hjust = 1)) +
  labs(title = "Biais (prédit - observé) par population",
       x = "Population", y = "Biais")

ggplot(r2_data_joined, aes(x = Pop, y = biais_relatif, fill = model)) +
  geom_col(position = "dodge") +
  theme_bw() +
  theme(axis.text.x = element_text(angle = 45, hjust = 1)) +
  labs(title = "Biais relatif (%) par population",
       x = "Population", y = "Biais relatif (%)")

```




