---
title: "Climate results"
author: "Loïc Pages"
date: "`r Sys.Date()`"
output:
  pdf_document: default
  word_document: default
  html_document:
  df_print: paged
---
  
```{r setup, include=FALSE}
knitr::opts_knit$set(root.dir = "/media/loic/Commun/0Travail/2025 IPM Centauree ISEM/2025 Stage ISEM/Code")
library(splines)
library(tidyverse)
library(spaMM)
library(popbio)
```

```{r}
IPM_data <- read.csv("Data/newdata.csv")

MatrixDim <- 50

#Forcer l'age maximal à 8
AgeMax <- 8
IPM_data$Age[IPM_data$Age > AgeMax] <- AgeMax

centauree_data <- IPM_data[!is.na(IPM_data$Size0Mars) & !is.na(IPM_data$Age),]
flower_data <- IPM_data[IPM_data$Flowering==1,] %>% filter(year!=1994)

annees <- 1995:2022
```

Données climatique (température et jours de pluie)

```{r}
climate_data <- read_csv("/media/loic/Commun/0Travail/2025 IPM Centauree ISEM/2025 Stage ISEM/Code/IPM/Results/Climate/donnees_INRA_propres_1990_2022.csv")
climate_data <- climate_data %>% 
  rename(
  "Tmean" = "T moyenne",
  "Tmin" = "T min,",
  "Tmax" = "T max,",
  "preci1mm" = "Prec > 1 mm",
  "year" = "AN"
) %>% 
  filter(!year<1994)

# Mean for each season of each year
climate_data_season <- climate_data %>%
  mutate(
    year_season = if_else(MOIS == 12, year + 1L, year),
    Season = case_when(
      MOIS %in% c(12, 1, 2)  ~ "Winter",
      MOIS %in% c(3, 4, 5)   ~ "Spring",
      MOIS %in% c(6, 7, 8)   ~ "Summer",
      MOIS %in% c(9, 10, 11) ~ "Autumn")) %>%
  group_by(year = year_season, Season) %>%
  summarise(
    Tmean      = mean(Tmean, na.rm = TRUE),
    NbWetDays  = sum(preci1mm, na.rm = TRUE),
    Tmax       = max(Tmax, na.rm = TRUE),
    .groups    = "drop") %>% 
  filter(year!=2023)
  
# Mean over adminsitrative year
climate_data_mean <- climate_data %>% 
    group_by(year) %>%
  summarise(
    Tmean      = mean(Tmean, na.rm = TRUE),
    NbWetDays  = sum(preci1mm, na.rm = TRUE),
    Tmax       = max(Tmax, na.rm = TRUE)) %>% 
  filter(year!=1994)


# climate_data_month <- climate_data %>%
#   mutate(MOIS = as.numeric(MOIS)) %>% 
#   group_by(year,MOIS) %>% 
#   summarise(Tmean = mean(Tmean),
#             NbWetDays = sum(preci1mm),
#             Tmax = max(Tmax))
# 
# for (i in 1:5){
# climate_data_month$year[climate_data_month$MOIS==i] <- climate_data_month[climate_data_month$MOIS==i,]$year-1 
# }
```


# Observed data

Observed mean age at flowering
```{r,warning=FALSE}
flower_data %>%
  group_by(Pop) %>%
  mutate(mean.age = mean(Age,na.rm=TRUE)) %>%
  ggplot(aes(x=Pop, y=Age)) +
  geom_boxplot(fill="lightblue4")+
  geom_point(aes(y=mean.age),color= "blue")+
  theme_bw()
```

Observed mean size at flowering
```{r,warning=FALSE}
flower_data %>%
  group_by(Pop) %>%
  mutate(mean.size = mean(Size0Mars,na.rm=TRUE)) %>%
  ggplot(aes(x=Pop, y=Size0Mars)) +
  geom_boxplot(fill="lightblue4")+
  geom_point(aes(y=mean.size),color= "blue")+
  theme_bw()
```

On calcule la taille et l'age moyen annuel des plantes en fleur, pondéré par le nombre
d'individus dans chaque population.
On calcule aussi l'intervalle de confiance de la taille moyenne.
```{r,warning=FALSE}
pop_stats <- flower_data %>% 
  group_by(year, Pop) %>% 
  summarise( mean.size_pop = mean(Size0Mars, na.rm = TRUE), 
             sd.size_pop = sd(Size0Mars, na.rm=TRUE), 
             mean.age_pop = mean(Age, na.rm = TRUE), 
             n_pop = n(), 
             .groups = "drop" )

flow_data_mean <- pop_stats %>%
  group_by(year) %>%
  summarise(
    mean.size = sum(mean.size_pop * n_pop) / sum(n_pop),
    mean.age  = sum(mean.age_pop * n_pop) / sum(n_pop),
    nbrIndyear = sum(n_pop),
    # variance combinée
    var.size = (sum((n_pop - 1)*sd.size_pop^2, na.rm = TRUE) + sum(n_pop*(mean.size_pop-sum(mean.size_pop * n_pop) / sum(n_pop))^2, na.rm = TRUE))
    / (sum(n_pop) - 1),
    .groups = "drop") %>%
  mutate(sd.size = sqrt(var.size),
    se.size = sd.size / sqrt(nbrIndyear),
    # IC à 95 %
    ci.low  = mean.size - qt(0.975, df = nbrIndyear - 1) * se.size,
    ci.high = mean.size + qt(0.975, df = nbrIndyear - 1) * se.size)

flow_data_mean <- flow_data_mean %>% mutate(ci.low = ifelse(ci.low<0,0,ci.low),
                                            ci.high = ifelse(ci.high>25,25,ci.high))
```

```{r,warning=FALSE,echo=FALSE}
 flow_data_mean %>% 
  mutate(lm = predict(lm(mean.size~year)),
         meanAll = mean(mean.size)) %>% 
  ggplot(aes(x=year, y=mean.size)) +
  geom_ribbon(aes(ymax=ci.high,ymin=ci.low),alpha=0.3)+
  geom_line(aes(y=meanAll),col="blue", linetype=3)+
  geom_point()+
  geom_line()+
  theme_bw()

flow_data_mean %>%
  mutate(meanAll = mean(mean.age,na.rm=TRUE)) %>%
  group_by(year) %>%
  ggplot(aes(x=year, y=mean.age)) +
  geom_line(aes(y=meanAll),col="blue", linetype=3)+
  geom_point()+
  geom_line()+
  theme_bw()
```

L'intervalle de confiance de la taille moyenne devient très grand sur la fin à
cause du très faible nombre de plantes en fleur.


Température et nombre de jours de pluie annuel.
```{r}
climate_data_mean %>% 
  ggplot(aes(x = year, y=Tmean))+
  geom_line()+
  geom_point()+
  theme_bw()

climate_data_mean %>% 
  ggplot(aes(x = year, y=NbWetDays))+
  geom_line()+
  geom_point()+
  theme_bw()
```


# Growth rate

```{r}
# load("IPM/Results/lambdaYear.RData")
load("IPM/Results/lambdaPopYear.RData")
load("IPM/Results/lam_opti_year.RData")
load("IPM/Results/lam_opti_popyear.RData")
```

```{r}
for(i in 1:length(annees)){
lam_opti_year[i] <- mean(lam_opti_popyear[,i])}

lam <- lam %>% group_by(year) %>% 
  reframe(lambdayear=unique(lambdayear))
```


Optimal growth rate (red) compared to predicted growth red (black)
```{r,echo=FALSE}
plot(x=annees,y=lam$lambdayear,type="l")
lines(x=annees,y=lam_opti_year,col="red")
```

## Sensitivity to climatic window

```{r}
seasons <- c("Spring","Summer","Autumn","Winter")

# Sensibilité aux saisons de l'année t
for(s in seasons){
test_clim <- climate_data_season %>% 
  ungroup() %>% 
  filter(Season==s,
         year!=1994) %>% 
  mutate(lambda = lam_opti_year)

print(paste(s,"at t, r²=", round(summary(lm(lambda~Tmean,data=(test_clim)))$r.squared,5)))
}

# Sensibilité aux saisons de l'année t-1
for(s in seasons){
test_clim <- climate_data_season %>% 
  ungroup() %>% 
  filter(Season==s,
         year!=2022) %>% 
  mutate(year = year+1,
    lambda = lam_opti_year)

print(paste(s,"at t-1, r²=", round(summary(lm(lambda~Tmean,data=(test_clim)))$r.squared,5)))
}
```

```{r}
test_clim <- climate_data_season %>% 
  ungroup() %>% 
  filter(Season %in% c("Summer","Autumn"),
         year!=1994) %>% 
  group_by(year) %>% 
  summarise(Tmean = mean(Tmean)) %>%  
  ungroup() %>% 
  mutate(lambda = lam_opti_year)


print(paste("Summer and Autumn","at t, r²=", round(summary(lm(lambda~Tmean,data=(test_clim)))$r.squared,5)))

test_clim <- climate_data_season %>% 
  ungroup() %>% 
  filter(Season %in% c("Summer","Spring"),
         year!=1994) %>% 
  group_by(year) %>% 
  summarise(Tmean = mean(Tmean)) %>%  
  ungroup() %>% 
  mutate(lambda = lam_opti_year)


print(paste("Summer and Spring","at t, r²=", round(summary(lm(lambda~Tmean,data=(test_clim)))$r.squared,5)))

test_clim <- climate_data_season %>% 
  ungroup() %>% 
  filter(Season %in% c("Winter","Spring"),
         year!=1994) %>% 
  group_by(year) %>% 
  summarise(Tmean = mean(Tmean)) %>%  
  ungroup() %>% 
  mutate(lambda = lam_opti_year)


print(paste("Winter and Spring","at t, r²=", round(summary(lm(lambda~Tmean,data=(test_clim)))$r.squared,5)))
```



## Variations to climatic parameters


```{r}
climate_data_mean_lambda <- climate_data_season %>% 
  ungroup() %>% 
  filter(Season %in% c("Summer","Autumn"),
         year!=1994) %>% 
  group_by(year) %>% 
  summarise(Tmean = mean(Tmean),
            NbWetDays = mean(NbWetDays)) %>%  
  ungroup() %>% 
  mutate(lambda = lam_opti_year) %>% 
  filter(year!=1995)

climate_data_mean_lambda %>% 
  ggplot(aes(x=Tmean,y=lambda)) +
  geom_point()+
  geom_line(aes(y=predict(lm(lambda~Tmean,data=(climate_data_mean_lambda )))),linetype=2)+
  theme_bw()+
  ylab("lambda estimated")

summary(lm(lambda~Tmean,data=climate_data_mean_lambda))$r.squared
cor(climate_data_mean_lambda$lambda,climate_data_mean_lambda$Tmean,method = "spearman")


climate_data_mean_lambda <- climate_data_season %>% 
  ungroup() %>% 
  filter(Season %in% c("Summer","Spring"),
         year!=1994) %>% 
  group_by(year) %>% 
  summarise(Tmean = mean(Tmean),
            NbWetDays = mean(NbWetDays)) %>%  
  ungroup() %>% 
  mutate(lambda = lam_opti_year) %>% 
  filter(year!=1995)

climate_data_mean_lambda %>% 
  ggplot(aes(x=NbWetDays,y=lambda)) +
  geom_point()+
  geom_line(aes(y=predict(lm(lambda~NbWetDays,data=(climate_data_mean_lambda)))),linetype=2)+
  theme_bw()+
  ylab("lambda estimated")


summary(lm(lambda~NbWetDays,data=climate_data_mean_lambda))$r.squared
cor(climate_data_mean_lambda$lambda,climate_data_mean_lambda$NbWetDays,method = "spearman")

```

## Conclusion
Le taux de croissance (lambda) optimal est très proche du lambda prédit par le modèle.

Le lambda optimal à l'année t est plus sensible au variations de températures au printemps-été de l'année t. Il est négativement corrélé à la température moyenne durant cet intervalle de temps, et positivement corrélé avec le nombre de jours de pluie durant cet intervalle de temps.


# Size at flowering 

```{r,include=FALSE}
load("IPM/Results/opti_size_year.RData")
load("IPM/Results/opti_size_popyear.RData")
load("IPM/Results/mu_sizes_predi.RData")
```


```{r,warning=FALSE}
pop_stats <- flower_data %>% 
  group_by(year, Pop) %>% 
  summarise( mean.size_pop = mean(Size0Mars, na.rm = TRUE), 
             sd.size_pop = sd(Size0Mars, na.rm=TRUE), 
             mean.age_pop = mean(Age, na.rm = TRUE), 
             n_pop = n(), 
             .groups = "drop" )

rownames(opti_size_popyear) <- c("Po", "Au", "Pe", "E1", "E2", "Cr")
colnames(opti_size_popyear) <- annees
opti_size_data <- as_tibble(opti_size_popyear, rownames = "Pop") |>
  pivot_longer(
    cols = -Pop,
    names_to = "year",
    values_to = "opti.size"
  )

flow_data_mean <- pop_stats %>%
  left_join(opti_size_data %>% mutate(year=as.integer(year))) %>% 
  group_by(year) %>%
  summarise(
    opti.size = sum(opti.size * n_pop,na.rm=TRUE) / sum(n_pop,na.rm=TRUE),
    mean.size = sum(mean.size_pop * n_pop) / sum(n_pop),
    mean.age  = sum(mean.age_pop * n_pop) / sum(n_pop),
    nbrIndyear = sum(n_pop),
    # variance combinée
    var.size = (sum((n_pop - 1)*sd.size_pop^2, na.rm = TRUE) + sum(n_pop*(mean.size_pop-sum(mean.size_pop * n_pop) / sum(n_pop))^2, na.rm = TRUE))
    / (sum(n_pop) - 1),
    .groups = "drop") %>%
  mutate(sd.size = sqrt(var.size),
    se.size = sd.size / sqrt(nbrIndyear),
    # IC à 95 %
    ci.low  = mean.size - qt(0.975, df = nbrIndyear - 1) * se.size,
    ci.high = mean.size + qt(0.975, df = nbrIndyear - 1) * se.size)

flow_data_mean <- flow_data_mean %>% mutate(ci.low = ifelse(ci.low<0,0,ci.low),
                                            ci.high = ifelse(ci.high>25,25,ci.high))
flow_data_mean[flow_data_mean$opti.size==0,]$opti.size <- NA
```


```{r}
for(i in 1:length(annees)){
  opti_size_year[i] <- mean(opti_size_popyear[,i])
}
```

## Comparison of optimal size to mean observed size


```{r,include=FALSE}
optimalsize_data <- flow_data_mean %>%
  mutate(meanAll = mean(mean.size),
         opti.size = opti_size_year,
         predict.size = mu_sizes_predi) 
```


Optimal size at flowering for each year - the model consider that for each year, if we stay in this year indefinitely, the optimal flowering size is opti.size.
```{r,warning=FALSE}
optimalsize_data %>%
  ggplot(aes(x=year)) + 
  geom_ribbon(aes(ymax=ci.high,ymin=ci.low),fill="pink",alpha=0.5)+
  geom_point(aes(y=opti.size))+
  geom_line(aes(y=opti.size))+
  geom_point(aes(y=mean.size),col="red3")+
  geom_line(aes(y=mean.size),col="red3")+
  # geom_point(aes(y=predict.size),col="blue")+
  # geom_line(aes(y=predict.size),col="blue")+
  theme_bw()+
  labs(title="Size at flowering. black : optimal predicted, red : observed mean")+
  ylab("Size")
```

Optimal size at flowering compared to observed mean size at flowering
```{r,warning=FALSE}
# r2 <- optimalsize_data %>%
#   mutate(lm = predict(lm(opti.size~mean.size))) %>% 
#   summarize(rsquared = summary(lm(opti.size~mean.size))$r.squared) 
# 
# optimalsize_data %>%
#   mutate(lm = predict(lm(opti.size~mean.size))) %>% 
#   ggplot(aes(x=mean.size, y=opti.size)) +
#   geom_point()+
#   geom_abline(intercept=0,slope=1,linetype=3)+
#   geom_line(aes(y=lm), linetype=2, col="lightblue4")+
#   theme_bw()+
#   labs(subtitle = str_c("r² =  ",round(r2,3)))
```



## Sensitivity to climatic window

```{r}
seasons <- c("Spring","Summer","Autumn","Winter")

# Sensibilité aux saisons de l'année t
for(s in seasons){
test_clim <- climate_data_season %>% 
  ungroup() %>% 
  filter(Season==s,
         year!=1994) %>% 
  mutate(opti.size = opti_size_year)

print(paste(s,"at t, r²=", round(summary(lm(opti.size~NbWetDays,data=(test_clim)))$r.squared,5)))
}

# Sensibilité aux saisons de l'année t-1
for(s in seasons){
test_clim <- climate_data_season %>% 
  ungroup() %>% 
  filter(Season==s,
         year!=2022) %>% 
  mutate(year = year+1,
    opti.size = opti_size_year)

print(paste(s,"at t-1, r²=", round(summary(lm(opti.size~NbWetDays,data=(test_clim)))$r.squared,5)))
}
```

```{r}
test_clim <- climate_data_season %>% 
  ungroup() %>% 
  filter(Season %in% c("Autumn","Summer"),
         year!=1994) %>% 
  group_by(year) %>% 
  summarise(NbWetDays = mean(NbWetDays)) %>%  
  ungroup() %>% 
  mutate(opti.size = opti_size_year)


print(paste("Summer and Autumn","at t, r²=", round(summary(lm(opti.size~NbWetDays,data=(test_clim)))$r.squared,5)))

test_clim <- climate_data_season %>% 
  ungroup() %>% 
  filter(Season %in% c("Autumn","Winter"),
         year!=1994) %>% 
  group_by(year) %>% 
  summarise(NbWetDays = mean(NbWetDays)) %>%  
  ungroup() %>% 
  mutate(opti.size = opti_size_year)


print(paste("Autumn and Winter","at t, r²=", round(summary(lm(opti.size~NbWetDays,data=(test_clim)))$r.squared,5)))

test_clim <- climate_data_season %>% 
  ungroup() %>% 
  filter(Season %in% c("Autumn","Summer"),
         year!=2022) %>% 
  group_by(year) %>% 
  summarise(NbWetDays = mean(NbWetDays)) %>%
  ungroup() %>% 
  mutate(year = year+1,
    opti.size = opti_size_year)

print(paste("Autumn and Summer at t-1, r²=", round(summary(lm(opti.size~NbWetDays,data=(test_clim)))$r.squared,5)))

test_clim <- climate_data_season %>% 
  ungroup() %>% 
  filter(Season %in% c("Autumn","Winter"),
         year!=2022) %>% 
  group_by(year) %>% 
  summarise(NbWetDays = mean(NbWetDays)) %>%
  ungroup() %>% 
  mutate(year = year+1,
    opti.size = opti_size_year)

print(paste("Autumn and Winter at t-1, r²=", round(summary(lm(opti.size~NbWetDays,data=(test_clim)))$r.squared,5)))
```


## Variations to climatic parameters

```{r}
#Température
climate_data_mean_size <- climate_data_season %>% 
  ungroup() %>% 
  filter(Season %in% c("Autumn","Winter"),
         year!=1994) %>% 
  group_by(year) %>% 
  summarise(Tmean = mean(Tmean)) %>%  
  ungroup() %>% 
  mutate(mean.size = optimalsize_data$mean.size,
         opti.size = opti_size_year) %>% 
  filter(year!=1995)

climate_data_mean_size %>% 
  ggplot(aes(x=Tmean,y=opti.size)) +
  geom_point(aes(y=mean.size),col="red",alpha=0.6)+
  geom_line(aes(y=predict(lm(mean.size~Tmean,data=(climate_data_mean_size )))),linetype=2,col="red",alpha=0.6)+
  geom_point()+
  geom_line(aes(y=predict(lm(opti.size~Tmean,data=(climate_data_mean_size )))),linetype=2)+
  theme_bw()+
  labs(title="Size at flowering. black : optimal predicted, red : observed mean")+
  ylab("Size")

print(paste("optimal size ~ temperature : r²=",round(summary(lm(opti.size~Tmean,data=climate_data_mean_size))$r.squared,3), "and corr =",round(cor(climate_data_mean_size$opti.size, climate_data_mean_size$Tmean,method = "spearman"),3)
))
print(paste("observed size ~ temperature : r²=",round(summary(lm(mean.size~Tmean,data=climate_data_mean_size))$r.squared,3)
, "and corr =",round(cor(climate_data_mean_size$mean.size, climate_data_mean_size$Tmean,method = "spearman"),3)))


#Nombre de jours de pluie
climate_data_mean_size <- climate_data_season %>% 
  ungroup() %>% 
  filter(Season %in% c("Autumn","Summer"),
         year!=2022) %>% 
  group_by(year) %>% 
  summarise(NbWetDays = mean(NbWetDays)) %>%  
  ungroup() %>% 
  mutate(year = year+1,
         mean.size = optimalsize_data$mean.size,
    opti.size = opti_size_year) %>% 
  filter(year!=1995)


climate_data_mean_size %>% 
  ggplot(aes(x=NbWetDays,y=opti.size)) +
  geom_point(aes(y=mean.size),col="red",alpha=0.6)+
  geom_line(aes(y=predict(lm(mean.size~NbWetDays,data=(climate_data_mean_size )))),linetype=2,col="red",alpha=0.6)+
  geom_point()+
  geom_line(aes(y=predict(lm(opti.size~NbWetDays,data=(climate_data_mean_size)))),linetype=2)+
  theme_bw()+
  labs(title="Size at flowering. black : optimal predicted, red : observed mean")+
  ylab("Size")

print(paste("optimal size ~ NbWetDays : r²=",round(summary(lm(opti.size~NbWetDays,data=climate_data_mean_size))$r.squared,3), "and corr =",round(cor(climate_data_mean_size$opti.size, climate_data_mean_size$NbWetDays,method = "spearman"),3)
))
print(paste("observed size ~ NbWetDays : r²=",round(summary(lm(mean.size~NbWetDays,data=climate_data_mean_size))$r.squared,3)
, "and corr =",round(cor(climate_data_mean_size$mean.size, climate_data_mean_size$NbWetDays,method = "spearman"),3)))

```

## Comparison with other life history traits

```{r}
flowclimate_data <- left_join(climate_data_mean,optimalsize_data,by="year") %>%  filter(year!=1994) 

flowclimate_databis <- flowclimate_data %>% 
  left_join(IPM_data %>% 
              group_by(year) %>% 
              summarize(mean.surv = mean(Survie))) %>%
  left_join(flower_data %>%
              group_by(year) %>%
              summarize(mean.cap = mean(ifelse(is.na(Capitule), exp(2.31070+0.06846*Size0Mars), Capitule)))) %>% 
  left_join(IPM_data %>% 
              filter(Age==1) %>% 
              group_by(year) %>% 
              summarize(Seedlings = sum(Age))) 

flowclimate_data2 <- flowclimate_databis %>% 
    filter(year!=c(1995,2022)) 

# 
# cptl <- flower_data %>%
#   mutate(Capitule = ifelse(is.na(Capitule), exp(2.31070+0.06846*Size0Mars), Capitule)) %>%
#   group_by(Quadrat,year,Pop) %>%
#   summarize(Capitule = sum(Capitule))
# # cptl$year <- cptl$year+1
# plt <- IPM_data %>%
#   filter(Age==1) %>%
#   group_by(Quadrat,year,Pop) %>%
#   summarize(Seedlings = sum(Age))
# Estb <- left_join(plt, cptl, by = join_by(Quadrat, year, Pop))
# 
# flowclimate_data2 <- flowclimate_data2 %>%
#   left_join(Estb %>%
#               group_by(year) %>%
#               summarise(mean.seedling = mean(Seedlings,na.rm=TRUE),
#                         mean.cap = mean(Capitule,na.rm=TRUE)))
```


```{r}
flowclimate_data2 %>% 
  ggplot(aes(x=mean.surv))+
  geom_point(aes(y=mean.size),col="red")+
  geom_line(aes(y=predict(lm(mean.size~mean.surv,data=flowclimate_data2))),col="red",linetype=2)+
  geom_point(aes(y=opti.size))+
  geom_line(aes(y=predict(lm(opti.size~mean.surv,data=flowclimate_data2))),linetype=2)+
  theme_bw()+
  labs(title = "red : observed mean size, black : optimal size")+
  ylab("Size at flowering")+
  xlab("Mean probability of surviving")

print(paste("optimal size ~ surv : r²=",round(summary(lm(opti.size~mean.surv,data=flowclimate_data2))$r.squared,3)
, "and corr =",round(cor(flowclimate_data2$opti.size, flowclimate_data2$mean.surv,method = "spearman"),3)))

print(paste("observed size ~ surv : r²=",round(summary(lm(mean.size~mean.surv,data=flowclimate_data2))$r.squared,3)
, "and corr =",round(cor(flowclimate_data2$mean.size, flowclimate_data2$mean.surv,method = "spearman"),3)))
```

Quand la survie diminue, les plantes qui sont petites survivent moins que les plantes grosses, les petites plantes ne peuvent donc pas fleurir, ce qui diminue la taille à la floraison.


# Age at flowering

```{r,include=FALSE}
load("IPM/Results/opti_a_popyear.RData")
```

```{r}
opti_a_year <- NA
for(i in 1:length(annees)){
  opti_a_year[i] <- mean(opti_a_popyear[,i])
}
```

## Comparison of optimal age to mean observed age
```{r,include=FALSE}
optimalage_data <- flow_data_mean %>%
  mutate(meanAll = mean(mean.age),
         opti.age = opti_a_year) 
```


Optimal size at flowering for each year - the model consider that for each year, if we stay in this year indefinitely, the optimal flowering size is opti.size.
```{r}
optimalage_data %>%
  ggplot(aes(x=year)) + 
  geom_point(aes(y=opti.age))+
  geom_line(aes(y=opti.age))+
  geom_point(aes(y=mean.age),col="red3")+
  geom_line(aes(y=mean.age),col="red3")+
  # geom_point(aes(y=predict.size),col="blue")+
  # geom_line(aes(y=predict.size),col="blue")+
  theme_bw()+
  labs(title="Age at flowering. black : optimal predicted, red : observed mean")+
  ylab("Age")
```

Optimal age at flowering compared to observed mean age at flowering
```{r,warning=FALSE}
plot(x=optimalage_data$mean.age,y=optimalage_data$opti.age)
```


## Sensitivity to climatic window

```{r}
seasons <- c("Spring","Summer","Autumn","Winter")

# Sensibilité aux saisons de l'année t
for(s in seasons){
test_clim <- climate_data_season %>% 
  ungroup() %>% 
  filter(Season==s,
         year!=1994) %>% 
  mutate(opti.age = opti_a_year)

print(paste(s,"at t, r²=", round(summary(lm(opti.age~Tmean,data=(test_clim)))$r.squared,5)))
}

# Sensibilité aux saisons de l'année t-1
for(s in seasons){
test_clim <- climate_data_season %>% 
  ungroup() %>% 
  filter(Season==s,
         year!=2022) %>% 
  mutate(year = year+1,
    opti.age = opti_a_year)

print(paste(s,"at t-1, r²=", round(summary(lm(opti.age~Tmean,data=(test_clim)))$r.squared,5)))
}
```

```{r}
test_clim <- climate_data_season %>% 
  ungroup() %>% 
  filter(Season %in% c("Autumn","Summer"),
         year!=2022) %>% 
  group_by(year) %>% 
  summarise(Tmean = mean(Tmean)) %>%
  ungroup() %>% 
  mutate(year = year+1,
    opti.age = opti_a_year)

print(paste("Autumn and Summer at t-1, r²=", round(summary(lm(opti.age~Tmean,data=(test_clim)))$r.squared,5)))

test_clim <- climate_data_season %>% 
  ungroup() %>% 
  filter(Season %in% c("Autumn","Winter"),
         year!=2022) %>% 
    group_by(year) %>% 
  summarise(Tmean = mean(Tmean)) %>%
  ungroup() %>% 
  mutate(year = year+1,
    opti.age = opti_a_year)

print(paste("Autumn and Winter at t-1, r²=", round(summary(lm(opti.age~Tmean,data=(test_clim)))$r.squared,5)))


test_clim <- climate_data_season %>% 
  ungroup() %>% 
  filter(Season %in% c("Autumn","Winter"),
         year!=2022) %>% 
    group_by(year) %>% 
  summarise(Tmean = mean(Tmean)) %>%
  ungroup() %>% 
  mutate(year = year+1,
    opti.age = opti_a_year)

print(paste("Autumn and Winter at t-1, r²=", round(summary(lm(opti.age~Tmean,data=(test_clim)))$r.squared,5)))
```


## Variations to climatic parameters

```{r}
climate_data_mean_age <- climate_data_season %>% 
  ungroup() %>% 
  filter(Season=="Autumn",
         year!=2022) %>% 
  mutate(year = year+1,
    opti.age = opti_a_year) %>% 
filter(year!=1995)
```

```{r}
climate_data_mean_age %>% 
  ggplot(aes(x=Tmean,y=opti.age)) +
  geom_point()+
  geom_line(aes(y=predict(lm(opti.age~Tmean,data=(climate_data_mean_age )))),linetype=2)+
  theme_bw()+
  ylab("Optimal size at flowering")

climate_data_mean_age %>% 
  ggplot(aes(x=NbWetDays,y=opti.age)) +
  geom_point()+
  geom_line(aes(y=predict(lm(opti.age~NbWetDays,data=(climate_data_mean_age)))),linetype=2)+
  theme_bw()+
  ylab("Optimal size at flowering")

summary(lm(opti.age~Tmean,data=climate_data_mean_age))$r.squared

summary(lm(opti.age~NbWetDays,data=climate_data_mean_age ))$r.squared

```

# Beta

```{r}
load("IPM/Results/opti_beta_popyear.RData")

opti_beta_year <- NA
for(i in 1:length(annees)){
  opti_beta_year[i] <- mean(opti_beta_popyear[,i])
}

optimalsize_data$beta <- opti_beta_year
```

```{r}
optimalsize_data %>% 
  ggplot(aes(y=beta,x=year))+
  geom_point()+
  geom_line()+
  theme_bw()


optimalsize_data %>% 
  filter(year!=1995) %>%
  ggplot(aes(y=opti.size,x=beta))+
  geom_point()+
  geom_line(aes(y=predict(lm(opti.size~beta,data=optimalsize_data))),linetype=2)+
  theme_bw()

beta_data <- flowclimate_databis %>% 
  mutate(beta = opti_beta_year) %>% 
  filter(year!=c(1995,2022)) %>% 
  select(year,beta,opti.size,mean.surv,mean.size)

beta_data %>% 
  ggplot(aes(x=beta))+
  geom_point(aes(y=mean.surv))+
  geom_line(aes(y=predict(lm(mean.surv~beta,data=beta_data))),linetype=2)+
  theme_bw()+
  ylab("Mean probability of surviving")

cor((optimalsize_data %>% 
  filter(year!=1995))$opti.size,(optimalsize_data %>% 
  filter(year!=1995))$beta)
cor(beta_data$mean.surv,beta_data$beta)
```




```{r}
pflow_opti <- matrix(NA,6,28,  dimnames = list(
    c("Po", "Au", "Pe", "E1", "E2", "Cr"),
    1995:2022
  ))
pflow_predi <- matrix(NA,6,28,  dimnames = list(
    c("Po", "Au", "Pe", "E1", "E2", "Cr"),
    1995:2022
  ))


flr0 <- function(x, a, Beta,Pop,year) {
  fake_data <- expand.grid(
  year = year,
  Pop = Pop,
  Size0Mars = unique(x),
  Age = a)
  predi <- plogis(predict(Flowglm1, newdata = fake_data, allow.new.levels = T, type = "link") + Beta)
  meanpredi <- aggregate(predi, list(fake_data$Size0Mars), mean)
  return(meanpredi$V1)
}
load("IPM/ModelsAIC.RData")

annees <- 1995:2022
populations <- c("Po","Au","Pe","E1","E2","Cr")


for(i in 1:6){
  for(j in 1:length(annees)){
    pflow_opti[i,j] <- flr0(10,5,opti_beta_popyear[i,j],Pop=populations[i],year=annees[j])
    pflow_predi[i,j] <- flr0(10,5,0,Pop=populations[i],year=annees[j])
  }
}

proba_flow <- as_tibble(pflow_opti, rownames="Pop") %>% 
  pivot_longer(cols=-Pop,
               names_to = "year",
               values_to = "pflow_opti") %>% 
  left_join(as_tibble(pflow_predi, rownames="Pop") %>% 
  pivot_longer(cols=-Pop,
               names_to = "year",
               values_to = "pflow_predi")) %>% 
  mutate(year = as.integer(year)) 

proba_flow %>% 
  group_by(year) %>%
  summarize(diff = mean(pflow_opti - pflow_predi,na.rm=TRUE)) %>%
  mutate(beta = opti_beta_year) %>%
  filter(year!=1995) %>% 
ggplot(aes(y=diff, x=beta))+
  geom_point()+
  theme_bw()

cor(proba_flow$diff,proba_flow$beta)

proba_flow %>% 
ggplot(aes(x=year))+
  geom_point(aes(y=pflow_opti, pch=as.factor(Pop),col=as.factor(Pop)))+
  geom_point(aes(y=pflow_predi,pch=as.factor(Pop)))+
  theme_bw()
```

```{r}
proba_flow %>% 
  filter(Pop=="Po") %>% 
ggplot(aes(x=year))+
  geom_point(aes(y=pflow_opti))+
  geom_point(aes(y=pflow_predi),col="red")+
  theme_bw()

proba_flow %>% 
  filter(Pop=="Au") %>% 
ggplot(aes(x=year))+
  geom_point(aes(y=pflow_opti))+
  geom_point(aes(y=pflow_predi),col="red")+
  theme_bw()

proba_flow %>% 
  filter(Pop=="Pe") %>% 
ggplot(aes(x=year))+
  geom_point(aes(y=pflow_opti))+
  geom_point(aes(y=pflow_predi),col="red")+
  theme_bw()

proba_flow %>% 
  filter(Pop=="E1") %>% 
ggplot(aes(x=year))+
  geom_point(aes(y=pflow_opti))+
  geom_point(aes(y=pflow_predi),col="red")+
  theme_bw()

proba_flow %>% 
  filter(Pop=="E2") %>% 
ggplot(aes(x=year))+
  geom_point(aes(y=pflow_opti))+
  geom_point(aes(y=pflow_predi),col="red")+
  theme_bw()

proba_flow %>% 
  filter(Pop=="Cr") %>% 
ggplot(aes(x=year))+
  geom_point(aes(y=pflow_opti))+
  geom_point(aes(y=pflow_predi),col="red")+
  theme_bw()
```



# Life history traits compared with climatic data

```{r}
load("IPM/ModelsAIC.RData")
load("IPM/Kernals implementation/IPMKernalYear_AIC.RData")
```

```{r}
annees <- 1995:2022
populations <- c("Po","Au","Pe","E1","E2","Cr")
n.size <- 50
minsize <-  0.5
maxsize <-  25
maxsize1 <- 15
h <-  (maxsize - minsize) / n.size
h1 <-  (maxsize1 - minsize) / n.size
b = minsize + c(0:n.size) * h
#sizes for an individual of age a
#midpoint
ymid.a = 0.5 * (b[1:n.size] + b[2:(n.size + 1)])
#intervals
yI.a <- matrix(nrow = n.size, ncol = 2)
for (i in 1:n.size){
  yI.a[i,1] <- b[i]
  yI.a[i,2] <- b[i+1]
}

b1 = minsize + c(0:n.size) * h1
#sizes for an individual of age 1
#midpoint
ymid.1 = 0.5 * (b1[1:n.size] + b1[2:(n.size + 1)])
#intervals
yI.1 <- matrix(nrow = n.size, ncol = 2)
for (i in 1:n.size){
  yI.1[i,1] <- b1[i]
  yI.1[i,2] <- b1[i+1]
}
```

## Survival probability

```{r}
#Survival Probability for age 1
sx01 <- function(x,a,Pop,year) {
  fake_data <- expand.grid(
  year = year,
  Pop = Pop,
  Size0Mars = unique(x),
  Age = a)
  predi <- predict(Survglm11, fake_data, allow.new.levels = T)
  meanpredi <- aggregate(predi, list(fake_data$Size0Mars), mean)
  return(meanpredi$V1)
}

#Survival Probability for age > 1
sx02 <- function(x,a,Pop,year) {
  fake_data <- expand.grid(
  year = year,
  Pop = Pop,
  Size0Mars = unique(x),
  Age = a)
  predi <- predict(Survglm12, fake_data, allow.new.levels = T)
  meanpredi <- aggregate(predi, list(fake_data$Size0Mars), mean)
  return(meanpredi$V1)
}
```

```{r,warning=FALSE}
mean.surv <- NULL
yr <- 1
for(yr in 1:length(annees)) {
  A <- eigen.analysis(IPMKernalYear_AIC[[yr]])
  N <- matrix(ncol = 8, nrow = 50)
  for (i in 1:8) {
    N[, i] <- A$stable.stage[(50 * (i - 1) + 1):(50 * i)]
  }
  W <- function(age) {
    return(N[(50 * (age - 1) + 1):(50 * age)])
  }    
  mean.surv[yr] <- sum(sx01(ymid.1,1,Pop=populations,year=annees[yr])*W(1)/sum(W(1)))*sum(W(1))

  for (a in 2:8) {
    mean.surv[yr] <- mean.surv[yr] + sum(sx02(ymid.a,a,Pop=populations,year=annees[yr])*W(a)/sum(W(a))) * sum(W(a))
  }
}

survpredi_data <- tibble(year=annees,
                         mean.surv=mean.surv,
                         Tmean=climate_data_mean_lambda$Tmean,
                         NbWetDays=climate_data_mean_lambda$NbWetDays)

```

```{r}
survpredi_data %>% 
  ggplot(aes(x = Tmean, y = mean.surv))+
  geom_point()+
  geom_line(aes(y=predict(lm(mean.surv~Tmean,data=survpredi_data))),linetype=2)+
  theme_bw()

survpredi_data %>% 
  ggplot(aes(x = NbWetDays, y = mean.surv))+
  geom_point()+
  geom_line(aes(y=predict(lm(mean.surv~NbWetDays,data=survpredi_data))),linetype=2)+
  theme_bw()
```

The mean survival probability is negatively correlated with the temperature. 
A plant has less chance to survive if it's warmer, ok.

## Flowering probability

```{r}
flr0 <- function(x, a, Beta=0,Pop,year) {
  fake_data <- expand.grid(
  year = year,
  Pop = Pop,
  Size0Mars = unique(x),
  Age = a)
  predi <- plogis(predict(Flowglm1, newdata = fake_data, allow.new.levels = T, type = "link") + Beta)
  meanpredi <- aggregate(predi, list(fake_data$Size0Mars), mean)
  return(meanpredi$V1)
}
```

```{r,warning=FALSE}
mean.flow <- NULL
yr <- 1
for(yr in 1:length(annees)) {
  A <- eigen.analysis(IPMKernalYear_AIC[[yr]])
  N <- matrix(ncol = 8, nrow = 50)
  for (i in 1:8) {
    N[, i] <- A$stable.stage[(50 * (i - 1) + 1):(50 * i)]
  }
  W <- function(age) {
    return(N[(50 * (age - 1) + 1):(50 * age)])
  }    
  mean.flow[yr] <- sum(flr0(ymid.1,1,Pop=populations,year=annees[yr])*W(1)/sum(W(1)))*sum(W(1))
  
  for (a in 2:8) {
    mean.flow[yr] <- mean.flow[yr] + sum(flr0(ymid.a,a,Pop=populations,year=annees[yr])*W(a)/sum(W(a))) * sum(W(a))
  }
}

flowpredi_data <- tibble(year=annees,
                         mean.flow=mean.flow,
                         Tmean=climate_data_mean_lambda$Tmean,
                         NbWetDays=climate_data_mean_lambda$NbWetDays)

```

```{r}
flowpredi_data %>% 
  ggplot(aes(x = Tmean, y = mean.flow))+
  geom_point()+
  geom_line(aes(y=predict(lm(mean.flow~Tmean,data=flowpredi_data))),linetype=2)+
  theme_bw()

flowpredi_data %>% 
  ggplot(aes(x = NbWetDays, y = mean.flow))+
  geom_point()+
  geom_line(aes(y=predict(lm(mean.flow~NbWetDays,data=flowpredi_data))),linetype=2)+
  theme_bw()
```

The mean flowering probability is positively correlated with temperature. 
If the year is warmer, a plant will flower now instead of wait the next year and risk to die during summer.

## Growth
```{r}
Gyx3 <- function(ysup,yinf,x,a,Pop,year){  
  sizepow <- 0.4343354
  yinfpow <- yinf**sizepow
  ysuppow <- ysup**sizepow
  yinfpow[1] <- -Inf
  ysuppow[length(ysuppow)] <- Inf
  
  fake_data <- expand.grid(
  year = year,
  Pop = Pop,
  Size0Mars = unique(x),
  Age = a)
  predi <- predict(Growthglm2, fake_data, allow.new.levels = T) #Prédit les taille^pow à t+1 possibles 
  meanpredi <- aggregate(predi, list(fake_data$Size0Mars), mean) #Calcule la moyenne des taillet+1
  
  resvar <- predict(Growthglm2$resid_fit, newdata = fake_data, allow.new.levels = T)
  meanresvar <- aggregate(resvar[,1], list(fake_data$Size0Mars), mean)$x
  cdf.sup <- mapply(pnorm, mean = meanpredi$V1, sd = sqrt(meanresvar), MoreArgs = list(q=ysuppow))
  cdf.inf <- mapply(pnorm, mean = meanpredi$V1, sd = sqrt(meanresvar), MoreArgs = list(q=yinfpow))
  return(cdf.sup - cdf.inf)
}
```

```{r}
mean.size <- NULL
mean.size1 <- array(0,dim=length(annees))

for(yr in 1:length(annees)) {
  A <- eigen.analysis(IPMKernalYear_AIC[[yr]])
  N <- matrix(ncol = 8, nrow = 50)
  for (i in 1:8) {
    N[, i] <- A$stable.stage[(50 * (i - 1) + 1):(50 * i)]
  }
  W <- function(age) {
    return(N[(50 * (age - 1) + 1):(50 * age)])
  }    
  
  G <- Gyx3(ysup=yI.a[,2], yinf=yI.a[,1], x=ymid.1, a=1, Pop=populations, year=annees[yr])
  for(i in 1:50){
   mean.size1[yr] <- mean.size1[yr] + ymid.a[i]*sum(G[i,]*W(1))
  }
  mean.size[yr] <- sum(ymid.1*W(1)/sum(W(1)))*sum(W(1))
  
  for (a in 2:8) {
    mean.size[yr] <- mean.size[yr] + sum(ymid.a*W(a)/sum(W(a))) * sum(W(a))
    G <- Gyx3(ysup=yI.a[,2], yinf=yI.a[,1], x=ymid.a, a=a, Pop=populations, year=annees[yr])
    for(i in 1:50){
      mean.size1[yr] <- mean.size1[yr] + ymid.a[i]*sum(G[i,]*W(a))
    }
  }
}

growthpredi_data <- tibble(year=annees,
                           mean.size=mean.size,
                           mean.size1=mean.size1,
                           Tmean=climate_data_mean_lambda$Tmean,
                           NbWetDays=climate_data_mean_lambda$NbWetDays) %>% 
  mutate(grow.rate = mean.size1/mean.size)
```

```{r}
growthpredi_data %>% 
  ggplot(aes(x = Tmean))+
  geom_point(aes(y = mean.size1))+
  geom_line(aes(y=predict(lm(mean.size1~Tmean,data=growthpredi_data))),linetype=2)+
  geom_point(aes(y = mean.size),col="grey")+
  geom_line(aes(y=predict(lm(mean.size~Tmean,data=growthpredi_data))),linetype=2,col="grey")+
  theme_bw()+
  labs(subtitle = "black : mean predicted size at t+1, grey : mean observed size at t")+
  ylab("Size")

growthpredi_data %>% 
  ggplot(aes(x = NbWetDays))+
  geom_point(aes(y = mean.size1))+
  geom_line(aes(y=predict(lm(mean.size1~NbWetDays,data=growthpredi_data))),linetype=2)+
  geom_point(aes(y = mean.size),col="grey")+
  geom_line(aes(y=predict(lm(mean.size~NbWetDays,data=growthpredi_data))),linetype=2,col="grey")+
  theme_bw()+
  labs(subtitle = "black : mean predicted size at t+1, grey : mean observed size at t")+
  ylab("Size")
```

```{r}
growthpredi_data %>% 
  ggplot(aes(x = Tmean))+
  geom_point(aes(y = grow.rate))+
  geom_line(aes(y=predict(lm(grow.rate~Tmean,data=growthpredi_data))),linetype=2)+
  theme_bw()+
  labs(subtitle = "black : mean predicted size at t+1, grey : mean observed size at t")+
  ylab("size(t+1) / size(t)")

growthpredi_data %>% 
  ggplot(aes(x = NbWetDays))+
  geom_point(aes(y = grow.rate))+
  geom_line(aes(y=predict(lm(grow.rate~NbWetDays,data=growthpredi_data))),linetype=2)+
  theme_bw()+
  labs(subtitle = "black : mean predicted size at t+1, grey : mean observed size at t")+
  ylab("size(t+1) / size(t)")
```

## Fecundity

```{r}
numbofcap <- function(x, a, year) {
  fake_data <- expand.grid(
  year = year,
  Size0Mars = unique(x),
  Age = a)
  predi <- exp(predict(Cptlglm1, fake_data)) # prédiction du nombre de capitules produits pour iun individu de taille x, d'age a, à l'année year
  meanpredi <- aggregate(predi, list(fake_data$Size0Mars), mean) #transforme le vecteur de prédiction en un vecteur au bon format, tout en faisant une moyenne si besoin (dans le cas où on pool les populations)
  nbcap <- ifelse(meanpredi$V1>=0,meanpredi$V1,0)
  return(matrix(nbcap, length(x), length(x), byrow = T))
}
```

```{r,warning=FALSE}
mean.capi <- NULL
yr <- 1
for(yr in 1:length(annees)) {
  A <- eigen.analysis(IPMKernalYear_AIC[[yr]])
  N <- matrix(ncol = 8, nrow = 50)
  for (i in 1:8) {
    N[, i] <- A$stable.stage[(50 * (i - 1) + 1):(50 * i)]
  }
  W <- function(age) {
    return(N[(50 * (age - 1) + 1):(50 * age)])
  }    
  mean.capi[yr] <- sum(flr0(ymid.1,1,Pop=populations,year=annees[yr])*numbofcap(ymid.1,1,year=annees[yr])*W(1)/sum(W(1)))*sum(W(1))

  for (a in 2:8) {
    mean.capi[yr] <- mean.capi[yr] + sum(flr0(ymid.a,a,Pop=populations,year=annees[yr])*numbofcap(ymid.a,a,year=annees[yr])*W(a)/sum(W(a))) * sum(W(a))
  }
}

capipredi_data <- tibble(year=annees,
                         mean.capi=mean.capi,
                         Tmean=climate_data_mean_lambda$Tmean,
                         NbWetDays=climate_data_mean_lambda$NbWetDays)

```

```{r}
capipredi_data %>% 
  ggplot(aes(x = Tmean, y = mean.capi))+
  geom_point()+
  geom_line(aes(y=predict(lm(mean.capi~Tmean,data=capipredi_data))),linetype=2)+
  theme_bw()

capipredi_data %>% 
  ggplot(aes(x = NbWetDays, y = mean.capi))+
  geom_point()+
  geom_line(aes(y=predict(lm(mean.capi~NbWetDays,data=capipredi_data))),linetype=2)+
  theme_bw()
```

## Seedling size

Effet de la température à t sur la taille des seedlings à t+1
```{r}
seed.size <- NULL
for(yr in 1:length(annees)){
seed.size[yr] <- mean(predict(Pltglm1, newdata = expand.grid(year=annees[yr],Pop=populations))[,1])
}
seedsizepredi_data <- tibble(year=annees,
                         Tmean=climate_data_mean_lambda$Tmean,
                         NbWetDays=climate_data_mean_lambda$NbWetDays,
                         seed.size=seed.size)
```

```{r}
seedsizepredi_data %>% 
  ggplot(aes(x = Tmean, y = seed.size))+
  geom_point()+
  geom_line(aes(y=predict(lm(seed.size~Tmean,data=seedsizepredi_data))),linetype=2)+
  theme_bw()

seedsizepredi_data %>% 
  ggplot(aes(x = NbWetDays, y = seed.size))+
  geom_point()+
  geom_line(aes(y=predict(lm(seed.size~NbWetDays,data=seedsizepredi_data))),linetype=2)+
  theme_bw()
```

