---
  title: "IPM results (population and year dependent kernals)"
author: "Loïc Pages"
date: "`r Sys.Date()`"
output:
  html_document:
  df_print: paged
word_document: default
pdf_document: default
---
  
# Initialisation
```{r}
rm(list=ls())
library(knitr)
library(spaMM)
library(tidyverse)
library(popbio)
library(splines)

setwd("/media/loic/Commun/0Travail/Stage 2025 ISEM/Code/IPM")

IPM_data <- read.csv("newdata.csv")

MatrixDim <- 50
RecrRate <- 0.338 #recruitment rate

#Forcer l'age maximal à 8
AgeMax <- 8
IPM_data$Age[IPM_data$Age > AgeMax] <- AgeMax

centauree_data <- IPM_data[!is.na(IPM_data$Size0Mars) & !is.na(IPM_data$Age),]

spaMM.options(separation_max=70)
```

Modèle matriciel
```{r}
GrowthRateMPM <- read.csv("Growth.rates.csv",sep = " ",dec = ",")

GrowthRateMPM <- GrowthRateMPM %>% select(!cohorte) %>% 
      filter(Annee!=1994) %>% 
      pivot_longer(cols = -Annee,
                  names_to = "Pop",
                  values_to = "lambdaMPM")
```


                  
## Vital rate functions

Create a false data set 
```{r}
## Creation of fake data
AgeMax <- 8
year <- 1995:2022
Pop <- c("Po","Au","Pe","E1","E2","Cr")
taille_range <- seq(0.5, 25, by = 0.5) 
age_range <- 1:AgeMax
# 
# fake_data <- expand.grid(
#   year = annees,
#   Pop = populations,
#   Size0Mars = NA,
#   Age = NA)


Pop=gl(6,length(year),labels = Pop)
rer=data.frame(Pop,year)
rer$Index=1:(length(year)*6)
fake_data=do.call("rbind", replicate(MatrixDim, rer, simplify = FALSE))
fake_data=fake_data[order(fake_data$Index),]
fake_data$Size0Mars=NA
fake_data$Age=NA

rm(rer, Pop, year)
```

Load the selected models
```{r}
load("ModelsAIC")
```

Creation of the functions for the kernels. 
```{r}
#Fecundity
numbofcap <- function(x, a) {
  fake_data$Age <- a
  fake_data$Size0Mars <- unique(x)
  mu <- exp(predict(Cptlglm1, fake_data))
  mu2 <- aggregate(mu, list(fake_data$Size0Mars), mean)
  nbcap <- ifelse(mu2$V1>=0,mu2$V1,0)
  return(matrix(nbcap, length(x), length(x), byrow = T))
}


#Survival Probability for age 1
sx01 <- function(x,a,Pop,year) {
  fake_data <- expand.grid(
  year = year,
  Pop = Pop,
  Size0Mars = unique(x),
  Age = a)
  mu <- predict(Survglm11, fake_data, allow.new.levels = T)
  mu2 <- aggregate(mu, list(fake_data$Size0Mars), mean)
  return(mu2$V1)
}

#Survival Probability for age > 1
sx02 <- function(x,a,Pop,year) {
  fake_data <- expand.grid(
  year = year,
  Pop = Pop,
  Size0Mars = unique(x),
  Age = a)
  mu <- predict(Survglm12, fake_data, allow.new.levels = T)
  mu2 <- aggregate(mu, list(fake_data$Size0Mars), mean)
  return(mu2$V1)
}


#Flowering Probability
#Beta = will be used to modify the intercept of the flowering function
#obs_beta = observed value
#extract Beta0
load("obs_beta")
load("se_obs_beta")


#Flowering function for The survival-growth kernel
flr0 <- function(x, a, Beta,Pop,year) {
  fake_data <- expand.grid(
  year = year,
  Pop = Pop,
  Size0Mars = unique(x),
  Age = a)
  mu <- plogis(predict(Flowglm1, newdata = fake_data, allow.new.levels = T, type = "link") + Beta)
  mu2 <- aggregate(mu, list(fake_data$Size0Mars), mean)
  return(mu2$V1)
}

#Flowering function for fecundity fyx0 - same function the difference is in the format of the output
flr1 <- function(x, a, Beta,Pop,year) {
  fake_data <- expand.grid(
  year = year,
  Pop = Pop,
  Size0Mars = unique(x),
  Age = a)
  mu <- plogis(predict(Flowglm1, fake_data, allow.new.levels = T, type = "link") + Beta)
  mu2 <- aggregate(mu, list(fake_data$Size0Mars), mean)
  return(matrix(mu2$V1, MatrixDim, MatrixDim, byrow = T))
}

# Croissance CDF 
Gyx1 <- function(ysup,yinf,x,a,Pop,year){ 
  yinf[1] <- -Inf
  ysup[length(ysup)] <- Inf
  
  fake_data <- expand.grid(
  year = year,
  Pop = Pop,
  Size0Mars = unique(x),
  Age = a)
  mu <- predict(Growthglm2, fake_data, allow.new.levels = T) #Prédit les taille à t+1 possibles 
  mu2 <- aggregate(mu, list(fake_data$Size0Mars), mean) #Calcule la moyenne des taillet+1
  usd <- sqrt(exp(1.1013346+0.5553254*log(unique(x))-0.1231723*log(a)))

  cdf.sup <- mapply(pnorm, mean = mu2$V1, sd = usd, MoreArgs = list(q=ysup))
  cdf.inf <- mapply(pnorm, mean = mu2$V1, sd = usd, MoreArgs = list(q=yinf))
  return(cdf.sup - cdf.inf)
}

densSeedl <- function(ysup, yinf,Pop,year) {
  yinf[1] <- -Inf
  ysup[length(ysup)] <- Inf
  mu <- predict(Pltglm1, newdata = fake_data)[, 1]
  shape <- 1 / Pltglm1$phi
  mu <- mean(mu)
  scale <- mu * Pltglm1$phi
  cdf.sup <- pgamma(ysup, shape = shape, scale = scale)
  cdf.inf <- pgamma(yinf, shape = shape, scale = scale)
  return(cdf.sup - cdf.inf)
}


Estbli <- function(Pop, year){
  fake_data <- expand.grid(
  year = year,
  Pop = Pop)
  mu <- mean(predict(Estbglm1, newdata= fake_data))
  return(mu)
}
#Combine fecundity and flowering probability 
fyx0 <- function(x , a, Beta = 0, Pop,year) {
  #flowering probability:
  p.flow <- flr1(x, a, Beta,Pop,year)
  #number of capitula per flowering plant
  n.captl <- numbofcap(x, a)
  #survival probability
  sx0 <- ifelse(a==1,sx01,sx02)
  p.surv <- sx0(x,a,Pop,year)
  
  #Establishment rate
  # Estbl <- Estbli(Pop, year)
  Estbl <- RecrRate
  
  feco <- p.flow * n.captl * Estbl 
  #* p.surv
  return(feco)
}
```



# Populations pooled

## Kernel
```{r}
load("IPMKernalYear_AIC")
MatrixIPM <-  IPMKernalYear_AIC
```

## Results

### Growth rate

Calcul des lambda
```{r}
Pop <- c("E2","E1","Au","Po","Pe","Cr")
annees <- 1995:2022

lam <- expand.grid(year=annees,lambda=NA)
k <- 1

for(j in 1:length(annees)) {
  lam$lambda[lam$year==annees[j]] <- lambda(IPMKernalYear_AIC[[k]])  
    k <- k + 1
}
```


```{r,warning=FALSE}
lamMPM <- GrowthRateMPM %>% 
  filter(Annee != 1994) %>% 
  mutate(year = Annee) %>% 
  group_by(year) %>% 
  summarize(lambdaMPM=mean(lambdaMPM,na.rm=TRUE))

lam %>% 
  left_join(lamMPM, by = join_by(year==year)) %>% 
  ggplot(aes(x=year,lambda))+
    geom_abline(intercept=1,slope=0,linetype=2)+
    geom_point(color="red")+
    geom_line(color="red")+
    geom_point(aes(y=lambdaMPM))+
    geom_line(aes(y=lambdaMPM))+
    theme_bw()+
    ylim(0.3,1.5)+
  labs(x = "Year",
      y = "Growth rate")+
      theme(
    axis.title.x = element_text(size = 15),  # Taille du titre axe X
    axis.title.y = element_text(size = 15),  # Taille du titre axe Y
    axis.text.x = element_text(size = 13),   # Taille des graduations axe X
    axis.text.y = element_text(size = 13)    # Taille des graduations axe Y
  )
```

## Calcul des traits d'histoire de vie correspondant au modèle matriciel

```{r}
minsize <-  0.5
maxsize <-  25
maxsize1 <- 15
n.size <- MatrixDim
h <-  (maxsize - minsize) / n.size
h1 <-  (maxsize1 - minsize) / n.size
b = minsize + c(0:n.size) * h

#sizes for an individual of age a
#midpoint
ymid.a = 0.5 * (b[1:n.size] + b[2:(n.size + 1)])
#intervals
yI.a <- matrix(nrow = n.size, ncol = 2)
for (i in 1:n.size){
  yI.a[i,1] <- b[i]
  yI.a[i,2] <- b[i+1]
}

b1 = minsize + c(0:n.size) * h1
#sizes for an individual of age 1
#midpoint
ymid.1 = 0.5 * (b1[1:n.size] + b1[2:(n.size + 1)])
#intervals
yI.1 <- matrix(nrow = n.size, ncol = 2)
for (i in 1:n.size){
  yI.1[i,1] <- b1[i]
  yI.1[i,2] <- b1[i+1]
}
```


```{r}
IPMyear <- list()
Pop <- c("E2", "E1", "Au", "Po", "Pe", "Cr")
annees <- 1995:2022

for (k in 1:length(annees)) {
  # Définition de la matrice, du vecteur propre et des autres fonctions associées
  year <- annees[k]
  M <- MatrixIPM[[k]]
  A <- eigen.analysis(M)
  N <- matrix(ncol = 8, nrow = 50)
  for (i in 1:8) {
    N[, i] <- A$stable.stage[(50 * (i - 1) + 1):(50 * i)]
  }
  V <- function(age) {
    return(N[(50 * (age - 1) + 1):(50 * age)])
  }
  Fec <- function(i, a) {
    #i indice de taille de plantule
    #a age de plante mère
    return(M[i, ((a - 1) * 50 + 1):(a * 50)])
  }
  P <- function(i, a) {
    #i indice de taille de plante à t+1
    #a age de plante à t
    if (a == 8) {
      return(M[((50 * (a - 1)) + i), ((a - 1) * 50 + 1):(a * 50)])
    }
    return(M[((50 * a) + i), ((a - 1) * 50 + 1):(a * 50)])
  }
  
  # Calcul des traits d'histoire de vie
  #fécondité
  N1t1 <- 0
  N3t0 <- sum(V(1) * flr0(ymid.1, 1, 0, Pop, year))
  for (a in 2:8) {
    N3t0 <- N3t0 + sum(V(a) * flr0(ymid.a, a, 0, Pop, year))
  }
  for (a in 1:8) {
    for (i in 1:MatrixDim) {
      N1t1 <- N1t1 + sum(Fec(i, a) * V(a))
    }
  }
  fs0 <- N1t1 / N3t0
  fs0
  
  N2t1 <- 0
  N1t0 <- sum(V(1) * (1 - flr0(ymid.1, 1, 0, Pop, year)))
  for (i in 1:MatrixDim) {
    N2t1 <- N2t1 + sum(P(i, 1) * V(1) * (1 - flr0(ymid.a[i], 2, 0, Pop, year)))
  }
  s1_1a1 <- N2t1 / N1t0
  s1_1a1
  
  #survie rosette
  N2t1 <- 0
  N2t0 <- 0
  for (a in 2:8) {
    N2t0 <- N2t0 + sum(V(a) * (1 - flr0(ymid.a, a, 0, Pop, year)))
  }
  for (i in 1:MatrixDim) {
    for (a in 2:7) {
      N2t1 <- N2t1 + sum(P(i, a) * V(a) * (1 - flr0(ymid.a[i], a + 1, 0, Pop, year)))
    }
    N2t1 <- N2t1 + sum(P(i, 8) * V(8) * (1 - flr0(ymid.a[i], 8, 0, Pop, year)))
  }
  s2_1a2 <- N2t1 / N2t0
  s2_1a2
  
  N2t1 <- 0
  N2t0 <- 0
  for (a in 2:8) {
    N2t0 <- N2t0 + sum(V(a) * (1 - flr0(ymid.a, a, 0, Pop, year)))
  }
  for (i in 1:MatrixDim) {
    for (a in 2:7) {
      N2t1 <- N2t1 + sum(P(i, a) * V(a) * flr0(ymid.a[i], a + 1, 0, Pop, year))
    }
    N2t1 <- N2t1 + sum(P(i, 8) * V(8) * flr0(ymid.a[i], 8, 0, Pop, year))
  }
  s2_a2 <- N2t1 / N2t0
  s2_a2
  
  #formation des nouvelles matrices
  IPMyear[[k]] <- matrix(c(0, s1_1a1, 0, 0, s2_1a2, s2_a2, fs0, 0, 0),
                         nrow = 3,
                         ncol = 3)
}
save(IPMyear, file = "IPMEstimatedMatrix.RData")
```


```{r}
load("IPMEstimatedMatrix.RData")
load("matricesperyear.RData")
MPMyear <- matrices
rm(matrices)

# IPMyear <- IPM
# MPMyear
```


```{r}
lht <- expand_grid(Model = c("IPM","MPM"),
                   years = annees,
                   s1 = NA,
                   s2_1a2 = NA,
                   s2a2 = NA,
                   fs0 = NA,
                   s2 = NA,
                   a2 = NA)
lhtIPM <- lht[lht$Model=="IPM",]
lhtMPM <- lht[lht$Model=="MPM",]

for(i in 1:28){
  lhtIPM$s1[i] <- IPMyear[[i]][2,1]
  lhtIPM$s2_1a2[i] <- IPMyear[[i]][2,2]
  lhtIPM$s2a2[i] <- IPMyear[[i]][3,2]
  lhtIPM$fs0[i] <- IPMyear[[i]][1,3]
  lhtIPM$s2[i] <- IPMyear[[i]][2,2]+IPMyear[[i]][3,2]
  lhtIPM$a2[i] <- IPMyear[[i]][3,2]/(IPMyear[[i]][2,2]+IPMyear[[i]][3,2])
  if (i==28){break}
  lhtMPM$s1[i] <- MPMyear[[i]][2,1]
  lhtMPM$s2_1a2[i] <- MPMyear[[i]][2,2]
  lhtMPM$s2a2[i] <- MPMyear[[i]][3,2]
  lhtMPM$fs0[i] <- MPMyear[[i]][1,3]
  lhtMPM$s2[i] <- MPMyear[[i]][2,2]+MPMyear[[i]][3,2]
  lhtMPM$a2[i] <- MPMyear[[i]][3,2]/(MPMyear[[i]][2,2]+MPMyear[[i]][3,2])
}
lht[lht$Model=="IPM",] <- lhtIPM
lht[lht$Model=="MPM",] <- lhtMPM
```


```{r}
lht %>% 
  ggplot(aes(x=years))+
  geom_line(aes(y=s1,color=as.factor(Model)),show.legend = FALSE)+
  scale_color_manual(values = c("IPM" = "red", "MPM" = "black"))+
  theme_bw()+
  labs(x = "Years",
      y = "Seedling survival (s1(1-a1))",
      color = "Model")+
  theme(
    axis.title.x = element_text(size = 14),  # Taille du titre axe X
    axis.title.y = element_text(size = 14),  # Taille du titre axe Y
    axis.text.x = element_text(size = 12),   # Taille des graduations axe X
    axis.text.y = element_text(size = 12)    # Taille des graduations axe Y
  )
# 
# lht %>% 
#   ggplot(aes(x=years))+
#   geom_line(aes(y=s2_1a2,color=as.factor(Model)),show.legend = FALSE)+
#   scale_color_manual(values = c("IPM" = "red", "MPM" = "black"))+
#   theme_bw()+
#   labs(x = "Years",
#       y = "Rosette survival (s2(1-a2))",
#       color = "Model")+
#   theme(
#     axis.title.x = element_text(size = 14),  # Taille du titre axe X
#     axis.title.y = element_text(size = 14),  # Taille du titre axe Y
#     axis.text.x = element_text(size = 12),   # Taille des graduations axe X
#     axis.text.y = element_text(size = 12)    # Taille des graduations axe Y
#   )
# 
# lht %>% 
#   ggplot(aes(x=years))+
#   geom_line(aes(y=s2a2,color=as.factor(Model)),show.legend = FALSE)+
#   scale_color_manual(values = c("IPM" = "red", "MPM" = "black"))+
#   theme_bw()+
#   labs(x = "Years",
#       y = "Rosette flowering (s2a2)",
#       color = "Model")+
#   theme(
#     axis.title.x = element_text(size = 14),  # Taille du titre axe X
#     axis.title.y = element_text(size = 14),  # Taille du titre axe Y
#     axis.text.x = element_text(size = 12),   # Taille des graduations axe X
#     axis.text.y = element_text(size = 12)    # Taille des graduations axe Y
#   )

lht %>% 
  ggplot(aes(x=years))+
  geom_line(aes(y=fs0,color=as.factor(Model)),show.legend = FALSE)+
  scale_color_manual(values = c("IPM" = "red", "MPM" = "black"))+
  theme_bw()+
  labs(x = "Years",
      y = "Fecundity (fs0)",
      color = "Model")+
  theme(
    axis.title.x = element_text(size = 14),  # Taille du titre axe X
    axis.title.y = element_text(size = 14),  # Taille du titre axe Y
    axis.text.x = element_text(size = 12),   # Taille des graduations axe X
    axis.text.y = element_text(size = 12)    # Taille des graduations axe Y
  )


lht %>% 
  ggplot(aes(x=years))+
  geom_line(aes(y=s2,color=as.factor(Model)),show.legend = FALSE)+
  scale_color_manual(values = c("IPM" = "red", "MPM" = "black"))+
  theme_bw()+
  labs(x = "Years",
      y = "Rosette survival (s2)",
      color = "Model")+
  theme(
    axis.title.x = element_text(size = 14),  # Taille du titre axe X
    axis.title.y = element_text(size = 14),  # Taille du titre axe Y
    axis.text.x = element_text(size = 12),   # Taille des graduations axe X
    axis.text.y = element_text(size = 12)    # Taille des graduations axe Y
  )

lht %>% 
  ggplot(aes(x=years))+
  geom_line(aes(y=a2,color=as.factor(Model)),show.legend = FALSE)+
  scale_color_manual(values = c("IPM" = "red", "MPM" = "black"))+
  theme_bw()+
  labs(x = "Years",
      y = "Rosette flowering (a2)",
      color = "Model")+
  theme(
    axis.title.x = element_text(size = 14),  # Taille du titre axe X
    axis.title.y = element_text(size = 14),  # Taille du titre axe Y
    axis.text.x = element_text(size = 12),   # Taille des graduations axe X
    axis.text.y = element_text(size = 12)    # Taille des graduations axe Y
  )
```

Zoom sur le fs0
```{r}
i <- NULL
m <- NULL
for(k in 1:(length(annees)-1)){
# image2(IPMyear[[k]]);image2(MPMyear[[k]])
  i[k] <- IPMyear[[k]][1,3] 
  m[k] <- MPMyear[[k]][1,3]
}
plot(x=annees[-length(annees)],i,ylim=c(0,30),type="l",col="red");lines(x=annees[-length(annees)],m,col="black")
```


# Population and year variations

## Kernel
```{r}
load("IPMKernalPopYear_AIC")
MatrixIPM <-  IPMKernalYear_AIC
```

## Results
### Growth Rate

```{r}
geomean <- function(x){
  return(exp(mean(log(x))))
}
```

```{r}
Pop <- c("E2","E1","Au","Po","Pe","Cr")
annees <- 1995:2022

lam <- expand.grid(year=annees,Pop=Pop,lambda=NA)
k <- 1
for(i in 1:6) {
  for(j in 1:length(annees)) {
    lam$lambda[lam$year==annees[j] & lam$Pop==Pop[i]] <- lambda(IPMKernalPopYear_AIC[[k]])  
    k <- k + 1
}}
  
lam <- lam %>% group_by(Pop) %>% 
  mutate(lambdaPop=geomean(lambda),
         sdPop=sd(lambda)) %>% 
  group_by(year) %>% 
  mutate(lambdayear=mean(lambda))

geomean(lam$lambdayear)
SD <- sd(lam$lambdayear)
qt(0.975,df=length(lam$lambdayear)-1)*SD/sqrt(length(lam$lambdayear))

```

```{r}
ggplot(data=lam,aes(x=year,y=lambda))+
  geom_abline(intercept=1,slope=0,lty="dashed")+
  geom_point(aes(colour = as.factor(Pop),shape = as.factor(Pop)))+
  geom_line(aes(colour = as.factor(Pop)))+
  theme_bw()+
  labs(x = "Year",
      y = "Growth rate",
      colour="Population",
      shape="Population")+
  ylim(0.3,1.6)+
       scale_color_viridis_d(option = "plasma")+
      theme(
    axis.title.x = element_text(size = 15),  # Taille du titre axe X
    axis.title.y = element_text(size = 15),  # Taille du titre axe Y
    axis.text.x = element_text(size = 13),   # Taille des graduations axe X
    axis.text.y = element_text(size = 13)    # Taille des graduations axe Y
  )
```

lambda stochastique pour chaque population
```{r}
for(i in 1:6){
  k <- i*28
  print(c(lam$lambdaPop[k],lam$sdPop[k]))
}
```

Comparaison avec lambda matriciel
```{r}
GrowthRateMPM %>% 
ggplot(aes(x=Annee,y=lambdaMPM))+
  geom_abline(intercept=1,slope=0)+
  geom_point(aes(colour = as.factor(Pop),shape = as.factor(Pop)))+
  geom_line(aes(colour = as.factor(Pop)))+
  theme_bw()+
  ylim(0.2,1.8)

GrowthRateMPM %>% inner_join(lam, by=join_by(Annee==year, Pop)) %>% 
ggplot(aes(x=Annee,y=lambda))+
  # scale_color_brewer(palette = "Set5") +
  geom_abline(intercept=1,slope=0)+
  geom_point(aes(colour = as.factor(Pop), shape = as.factor(Pop)))+
  geom_line(aes(colour = as.factor(Pop)))+
  geom_point(aes(y=lambdaMPM,colour = as.factor(Pop), shape = as.factor(Pop)))+
  geom_line(aes(y=lambdaMPM,colour = as.factor(Pop)),linetype = "dashed")+
  theme_bw()+
  ylim(0.2,1.8)

```

## Validation du modèle en utilisant les données d'observation de plantes en fleur

```{r}
load("ModelsAIC")
#Flowering function
flr0 <- function(x, a,Pop,year) {
  fake_data <- expand.grid(
  year = year,
  Pop = Pop,
  Size0Mars = unique(x),
  Age = a)
  mu <- plogis(predict(Flowglm1, newdata = fake_data, allow.new.levels = T, type = "link"))
  mu2 <- aggregate(mu, list(fake_data$Size0Mars), mean)
  return(mu2$V1)
}

minsize <-  0.5
maxsize <-  25
maxsize1 <- 15
n.size <- MatrixDim
h <-  (maxsize - minsize) / n.size
h1 <-  (maxsize1 - minsize) / n.size
b = minsize + c(0:n.size) * h

#sizes for an individual of age a
#midpoint
ymid.a = 0.5 * (b[1:n.size] + b[2:(n.size + 1)])
#intervals
yI.a <- matrix(nrow = n.size, ncol = 2)
for (i in 1:n.size){
  yI.a[i,1] <- b[i]
  yI.a[i,2] <- b[i+1]
}

b1 = minsize + c(0:n.size) * h1
#sizes for an individual of age 1
#midpoint
ymid.1 = 0.5 * (b1[1:n.size] + b1[2:(n.size + 1)])
#intervals
yI.1 <- matrix(nrow = n.size, ncol = 2)
for (i in 1:n.size){
  yI.1[i,1] <- b1[i]
  yI.1[i,2] <- b1[i+1]
}
```

```{r}
population <- c("E2","E1","Au","Po","Pe","Cr")
annees <- 1995:2022
```

```{r,warning=FALSE}
Nf_obs <- c(494,420,604,638,343,490,631,482,815,435,613,794,210,NA,322,216,277,386,565,254,369,407,148,162,310,248,407,214)

Nf <- read.csv("flower_data.csv")
Nf <- type_convert(Nf,cols(
    Auzils = col_double(),
    Cruzades = col_double(),
    Enferrets.1 = col_double(),
    Enferrets.2 = col_double(),
    Peyrals = col_double(),
    Portes = col_double()
))
names(Nf) <- c("year","E2","E1","Au","Po","Pe","Cr")
Nf <- Nf %>% filter(year!=1994,year!=2025,year!=2024,year!=2023)
```

```{r}
load("IPMKernalPopYear_AIC")
MatrixIPM <- IPMKernalPopYear_AIC

N <- matrix(nrow = length(population),ncol=length(annees))
Nia <- array(data = 0, dim = c(length(population), length(annees), 8, MatrixDim))
Nf_est <- matrix(nrow = length(population),ncol=length(annees))

# p <- 1
for (p in 1:length(population)) {
  # Première année
  year <- annees[1]
  
  # Définition de la matrice et du vecteur propre
  Pop <- population[p]
  M <- MatrixIPM[[(p - 1) * length(annees) + 1]]
  A <- eigen.analysis(M)
  W <- function(age) {
    return(A$stable.stage[(50 * (age - 1) + 1):(50 * age)])
  }
  
  # Densité estimée d'individus fleuris 
  Nf_dens <- sum(W(1) * flr0(ymid.1, 1, Pop, year)) 
  for (a in 2:8) {
    Nf_dens <- Nf_dens + sum(W(a) * flr0(ymid.a, a, Pop, year))
  }
  # Nombre d'individus total dans la population Pop la première année, utilisant les données observées
  N1 <- Nf[1, p + 1] / Nf_dens
  N[p, 1] <- N1
  # Nombre d'individus dans chaque classe de taille et d'age
  for (a in 1:8) {
    for (i in 1:MatrixDim) {
      Nia[p, 1, a, ] <- N[p, 1] * W(a)
    }
  }
  
  Nf_est[p, 1] <- Nf[1,p+1]
  
  # Itération sur les années suivantes
  for (yr in 2:length(annees)) {
    year <- annees[yr]
    # Définition de la matrice et du vecteur propre
    Pop <- population[p]
    M <- MatrixIPM[[(p - 1) * length(annees) + yr]]
    A <- eigen.analysis(M)
    W <- function(age) {
      return(A$stable.stage[(50 * (age - 1) + 1):(50 * age)])
    }
    Fec <- function(a) {
      #i indice de taille de plantule
      #a age de plante mère
      return(M[1:50, ((a - 1) * 50 + 1):(a * 50)])
    }
    P <- function(a) {
      #i indice de taille de plante à t+1
      #a age de plante à t
      if (a == 8) {
        return(M[((50*(a-1))+1):(50*a), (50*(a-1)+1):(50*a)])
        }
      return(M[((50*a)+1):(50*(a+1)), (50*(a-1)+1):(50*a)])}
   
    # Calcul du nombre d'individus dans chaque classe de taille et d'age en utilisant le kernel
    for (a in 1:8) {
      Nia[p, yr, 1, ] <- Nia[p, yr, 1, ] + Fec(a) %*% Nia[p, yr - 1, a, ]
    }
    for (a in 2:8) {
      Nia[p, yr, a, ] <- P(a) %*% Nia[p, yr - 1, a - 1, ]
    }
    Nia[p, yr, 8, ] <- Nia[p, yr, 8, ] + P(8) %*% Nia[p, yr - 1, 8, ]
    
    #Calcul du nombre de plantes en fleurs
    Nf_est[p, yr] <- sum(Nia[p, yr, 1, ] * flr0(ymid.1, 1, Pop, year))
    for (a in 2:8) {
      Nf_est[p, yr] <- Nf_est[p, yr] + sum(Nia[p, yr, a, ] * flr0(ymid.a, a, Pop, year))
    }
  }
}
```

Comparaison nombre de plantes en fleurs estimés et observé dans chaque population
```{r}
plot(y=Nf_est[1,], x=annees, type="l", ylim=c(0,350), xlab="Year", ylab="Number of flowering plants") ; lines(y=Nf[,2], x=annees, col="red"); title("Enferet2")

plot(y=Nf_est[2,], x=annees,type="l",ylim=c(0,500), xlab="Year", ylab="Number of flowering plants");lines(y=Nf[,3], x=annees,col="red"); title("Enferet1")

plot(y=Nf_est[3,], x=annees,type="l",ylim=c(0,150), xlab="Year", ylab="Number of flowering plants");lines(y=Nf[,4], x=annees,col="red"); title("Auzils")

plot(y=Nf_est[4,], x=annees,type="l",ylim=c(0,100), xlab="Year", ylab="Number of flowering plants");lines(y=Nf[,5], x=annees,col="red"); title("Portes")

plot(y=Nf_est[5,], x=annees,type="l",ylim=c(0,100), xlab="Year", ylab="Number of flowering plants");lines(y=Nf[,6], x=annees,col="red"); title("Peyral")

plot(y=Nf_est[6,], x=annees,type="l",ylim=c(0,150), xlab="Year", ylab="Number of flowering plants");lines(y=Nf[,7], x=annees,col="red"); title("Cruzade")
```


Comparaison des taux de croissances observés et estimés sur le nombre de plantes en fleur
```{r}
lam_est <- matrix(nrow = 6, ncol = 27)
lam_obs <- matrix(nrow = 6, ncol = 27)

for(i in 1:6){
  lam_est[i,] <- Nf_est[i,-1]/Nf_est[i,-28]
  lam_obs[i,] <- Nf[-1,i+1]/Nf[-28,i+1]
}
```


```{r}
plot(y=lam_est[1,], x=annees[-28],type="l",ylim=c(0,3), xlab="Year", ylab="Growth rate");lines(y=lam_obs[1,], x=annees[-28],col="red"); title("Enferet2")

plot(y=lam_est[2,], x=annees[-28],type="l",ylim=c(0,3), xlab="Year", ylab="Growth rate");lines(y=lam_obs[2,], x=annees[-28],col="red"); title("Enferet1")

plot(y=lam_est[3,], x=annees[-28],type="l",ylim=c(0,3), xlab="Year", ylab="Growth rate");lines(y=lam_obs[3,], x=annees[-28],col="red"); title("Auzils")

plot(y=lam_est[4,], x=annees[-28],type="l",ylim=c(0,3), xlab="Year", ylab="Growth rate");lines(y=lam_obs[4,], x=annees[-28],col="red"); title("Portes")

plot(y=lam_est[5,], x=annees[-28],type="l",ylim=c(0,3), xlab="Year", ylab="Growth rate");lines(y=lam_obs[5,], x=annees[-28],col="red"); title("Peyral")

plot(y=lam_est[6,], x=annees[-28],type="l",ylim=c(0,3), xlab="Year", ylab="Growth rate");lines(y=lam_obs[6,], x=annees[-28],col="red"); title("Cruzade")
```

