---
  title: "IPM results (mean kernel)"
author: "Loïc Pages"
date: "`r Sys.Date()`"
output:
  html_document:
  df_print: paged
word_document: default
pdf_document: default
---
  
# Initialisation
```{r}
rm(list=ls())
library(knitr)
library(spaMM)
library(tidyverse)
library(popbio)
library(splines)

setwd("/media/loic/Commun/0Travail/Stage 2025 ISEM/Code/IPM")

GrowthRateMPM <- read.csv("Growth.rates.csv",sep = " ",dec = ",")
IPM_data <- read.csv("newdata.csv")

MatrixDim <- 50
RecrRate <- 0.338 #recruitment rate

#Forcer l'age maximal à 8
AgeMax <- 8
IPM_data$Age[IPM_data$Age > AgeMax] <- AgeMax

centauree_data <- IPM_data[!is.na(IPM_data$Size0Mars) & !is.na(IPM_data$Age),]

spaMM.options(separation_max=70)
```

## Vital rate functions

Create a false data set 
```{r}
## Creation of fake data
AgeMax <- 8
year <- 1995:2022
Pop <- c("Po","Au","Pe","E1","E2","Cr")
taille_range <- seq(0.5, 25, by = 0.5) 
age_range <- 1:AgeMax
# 
# fake_data <- expand.grid(
#   year = annees,
#   Pop = populations,
#   Size0Mars = NA,
#   Age = NA)


Pop=gl(6,length(year),labels = Pop)
rer=data.frame(Pop,year)
rer$Index=1:(length(year)*6)
fake_data=do.call("rbind", replicate(MatrixDim, rer, simplify = FALSE))
fake_data=fake_data[order(fake_data$Index),]
fake_data$Size0Mars=NA
fake_data$Age=NA

rm(rer, Pop, year)
```

Load selected models
```{r}
load("ModelsAIC")
```

Creation of the functions for the kernels. 
```{r}
annees <- 1995:2022
populations <- c("Po","Au","Pe","E1","E2","Cr")

#Fecundity
numbofcap <- function(x, a) {
  fake_data <- expand.grid(
  year = annees,
  Pop = populations,
  Size0Mars = x,
  Age = a)
  mu <- exp(predict(Cptlglm1, fake_data))
  mu2 <- aggregate(mu, list(fake_data$Size0Mars), mean)
  nbcap <- ifelse(mu2$V1>=0,mu2$V1,0)
  return(matrix(nbcap, length(x), length(x), byrow = T))
}

#Survival Probability for age 1
sx01 <- function(x,a) {
  fake_data <- expand.grid(
  year = annees,
  Pop = populations,
  Size0Mars = x,
  Age = a)
  mu <- predict(Survglm11, fake_data, allow.new.levels = T)
  mu2 <- aggregate(mu, list(fake_data$Size0Mars), mean)
  return(mu2$V1)
}

#Survival Probability for age > 1
sx02 <- function(x, a) {
  fake_data <- expand.grid(
  year = annees,
  Pop = populations,
  Size0Mars = x,
  Age = a)
  mu <- predict(Survglm12, fake_data, allow.new.levels = T)
  mu2 <- aggregate(mu, list(fake_data$Size0Mars), mean)
  return(mu2$V1)
}


#Flowering Probability
#Beta = will be used to modify the intercept of the flowering function
#obs_beta = observed value
#extract Beta0
load("obs_beta")
load("se_obs_beta")


#Flowering function for The survival-growth kernel
flr0 <- function(x, a, Beta=0) {
  fake_data <- expand.grid(
  year = annees,
  Pop = populations,
  Size0Mars = unique(x),
  Age = a)
  mu <- plogis(predict(Flowglm1, newdata = fake_data, allow.new.levels = T, type = "link") + Beta)
  mu2 <- aggregate(mu, list(fake_data$Size0Mars), mean)
  return(mu2$V1)
}

#Flowering function for fecundity fyx0 - same function the difference is in the format of the output
flr1 <- function(x, a, Beta=0) {
  fake_data <- expand.grid(
  year = annees,
  Pop = populations,
  Size0Mars = unique(x),
  Age = a)
  mu <- plogis(predict(Flowglm1, fake_data, allow.new.levels = T, type = "link") + Beta)
  mu2 <- aggregate(mu, list(fake_data$Size0Mars), mean)
  return(matrix(mu2$V1, MatrixDim, MatrixDim, byrow = T))
}


#Growth function

Gyx1 <- function(ysup,yinf,x,a){ # Croissance CDF sans log 
  yinf[1] <- -Inf
  ysup[length(ysup)] <- Inf
  
  fake_data <- expand.grid(
  year = annees,
  Pop = populations,
  Size0Mars = unique(x),
  Age = a)
  mu <- predict(Growthglm2, fake_data, allow.new.levels = T) #Prédit les taille à t+1 possibles 
  mu2 <- aggregate(mu, list(fake_data$Size0Mars), mean) #Calcule la moyenne des taillet+1
  usd <- sqrt(exp(1.0462608+0.5367287*log(unique(x))))

  cdf.sup <- mapply(pnorm, mean = mu2$V1, sd = usd, MoreArgs = list(q=ysup))
  cdf.inf <- mapply(pnorm, mean = mu2$V1, sd = usd, MoreArgs = list(q=yinf))
  # cdf.sup <- mapply(pnorm, q=ysup, MoreArgs = list(mean = mu2$V1, sd = usd))
  # cdf.inf <- mapply(pnorm, q=yinf, MoreArgs = list(mean = mu2$V1, sd = usd))
  return(cdf.sup - cdf.inf)}

Gyx2 <- function(ysup,yinf,x,a){ # Croissance CDF sans log 
  yinf[1] <- -Inf
  ysup[length(ysup)] <- Inf
  
  fake_data <- expand.grid(
  year = annees,
  Pop = populations,
  Size0Mars = unique(x),
  Age = a)
  mu <- predict(Growthglm2gamma, fake_data, allow.new.levels = T) #Prédit les taille à t+1 possibles 
  mu2 <- aggregate(mu, list(fake_data$Size0Mars), mean) #Calcule la moyenne des taillet+1
  usd <- sqrt(exp(1.0462608+0.5367287*log(unique(x))))

  cdf.sup <- mapply(pnorm, mean = mu2$V1, sd = usd, MoreArgs = list(q=ysup))
  cdf.inf <- mapply(pnorm, mean = mu2$V1, sd = usd, MoreArgs = list(q=yinf))
  # cdf.sup <- mapply(pnorm, q=ysup, MoreArgs = list(mean = mu2$V1, sd = usd))
  # cdf.inf <- mapply(pnorm, q=yinf, MoreArgs = list(mean = mu2$V1, sd = usd))
  return(cdf.sup - cdf.inf)}

#Seedling size density
densSeedl <- function(ysup, yinf) {
  yinf[1] <- -Inf
  ysup[length(ysup)] <- Inf
  mu <- predict(Pltglm1, newdata = fake_data)[, 1]
  shape <- 1 / Pltglm1$phi
  mu <- mean(mu)
  scale <- mu * Pltglm1$phi
  cdf.sup <- pgamma(ysup, shape = shape, scale = scale)
  cdf.inf <- pgamma(yinf, shape = shape, scale = scale)
  return(cdf.sup - cdf.inf)
}

Pop <- populations
year <- annees

Estbli <- function(Pop=Pop, year=annees){
  fake_data <- expand.grid(
  year = year,
  Pop = Pop)
  mu <- mean(predict(Estbglm1, newdata= fake_data))
  # sample(predict(Estbglm1),1)
  return(mu)
}

#Combine fecundity and flowering probability 
fyx02 <- function(x , a, Estbl, Beta = 0) {
  #flowering probability:
  p.flow <- flr1(x, a, Beta)
  #number of capitula per flowering plant
  n.captl <- numbofcap(x, a)
  #survival probability
  if(a==1){p.surv <- sx01(x,1)}
  if(a!=1){p.surv <- sx02(x,a)}
  # p.surv <- ifelse(a==1,sx01(x,a),sx02(x,a))
  # p.surv <- matrix(p.surv, MatrixDim, MatrixDim, byrow = T)
  
  Fyx0 <- p.flow * n.captl * Estbl 
  # * p.surv
  return(Fyx0)
}

fyx0 <- function(y, x , a, Estbl, Beta = 0, intervalle) {
  #flowering probability:
  p.flow <- flr1(x, a, Beta)
  #number of capitula per flowering plant
  n.captl <- numbofcap(x, a)
  #Seedlings Size distribution
  ProporSeedlSize <- densSeedl2(y,intervalle)
  #survival probability
  sx0 <- ifelse(a==1,sx01,sx02)
  p.surv <- sx0(x,a)
  
  Fyx0 <- ifelse((p.flow * n.captl * Estbl * ProporSeedlSize) >= 0,
                 p.flow * n.captl * Estbl * ProporSeedlSize * p.surv,
                 0)
  return(Fyx0)
}
```

## Kernel
```{r}
load("IPMKernal_AIC")
MatrixIPM <- IPMKernal_AIC
rm(IPMKernal_AIC)

print(lambda(MatrixIPM))
```

Affichage du kernel général et de quelques sous-matrices
```{r}
M1 <- MatrixIPM[51:100,1:50]
M2 <- MatrixIPM[101:150,51:100]
M3 <- MatrixIPM[151:200,101:150]
M8 <- MatrixIPM[351:400,301:350]

eps <- 1e-4
for (i in 1:50){
  for (j in 1:50){
    if(M1[i,j]<eps){M1[i,j] <- 0}    
    if(M2[i,j]<eps){M2[i,j] <- 0}    
    if(M3[i,j]<eps){M3[i,j] <- 0}
    if(M8[i,j]<eps){M8[i,j] <- 0}
  }
}
image2(MatrixIPM,cex=0.1)
image2(M2,cex=0.3)
image2(M3,cex=0.3)
image2(M8,cex=0.3)
```

# Results
## Elasticity

```{r}
library(IPMpack)
library(viridis)

# Paramètres
n_size <- 50
n_age <- 8

K.sens <- IPMpack::sens(MatrixIPM)
K.elas <- IPMpack::elas(MatrixIPM)

eps <- 1e-6
for (i in 1:400){
  for (j in 1:400){
    if(K.elas[i,j]<eps){K.elas[i,j] <- 0}
  }
}
```


```{r}
color_palette <- rev(heat.colors(100))
layout(matrix(c(1, 2), nrow = 1), widths = c(4, 1))

## Matrice d'élasticité
par(mar = c(4, 4, 2, 1))  # marges normales à gauche
image2(K.elas, col = color_palette, cex = 0.01)

## Légende
par(mar = c(4, 2, 2, 4))  # marges pour la colonne légende
image(
  x = 1,
  y = seq(0, 1, length.out = 100),
  z = t(matrix(1:100, ncol = 1)),  # transpose pour verticalité
  col = color_palette,
  axes = FALSE,
  xlab = "",
  ylab = ""
)

# Axe des valeurs
axis(
  side = 4,
  at = seq(0, 1, length.out = 5),
  labels = round(seq(0, max(K.elas, na.rm = TRUE), length.out = 5), 3),
  las = 1
)
mtext("Elasticity", side = 4, line = 2.5)
```

## Stable stage distribution

### Stable size distribution

```{r}
A <- eigen.analysis(MatrixIPM)

n.size <- 50
minsize <-  0.5
maxsize <-  25
maxsize1 <- 15
h <-  (maxsize - minsize) / n.size
h1 <-  (maxsize1 - minsize) / n.size
b <- minsize + c(0:n.size) * h
b1 <- minsize + c(0:n.size) * h1

ymid.a = 0.5 * (b[1:n.size] + b[2:(n.size + 1)])
ymid.1 = 0.5 * (b[1:n.size] + b[2:(n.size + 1)])

AA <- tibble(
  Size1 = rep(ymid.1,8),
  Size = rep(ymid.a,8),
  density = rep(NA,50*8),
  age = rep(NA,50*8)
)
  
for (i in 1:8){
  AA$density[(50*(i-1)+1):(50*i)] <- A$stable.stage[(50*(i-1)+1):(50*i)]
  AA$age[(50*(i-1)+1):(50*i)]  <- rep(i,50)
  }
```

Histogramme de tailles observées
```{r}
hist_data_list <- list()

# Boucle sur les âges
for (a in 1:8) {
  data_age <- centauree_data %>% filter(Age == a)
  if (a == 1) {
    bins <- b1
    mids <- ymid.1
  } else {
    bins <- b
    mids <- ymid.a
  }
  hist_counts <- hist(data_age$Size0Mars, breaks = bins, plot = FALSE)
  df_hist <- data.frame(
    Age = a,
    x = mids,
    count = hist_counts$counts
  )
  hist_data_list[[a]] <- df_hist
}

# Combine tout
hist_data <- bind_rows(hist_data_list)

# Normalisation
N_total <- sum(hist_data$count)
hist_data <- hist_data %>%
  mutate(prob = count / N_total,
         age=Age)
```


```{r}
AA %>% 
  ggplot()+
  geom_col(data=hist_data,aes(x = x, y = prob), fill = "steelblue", color = "black", width = h) +
  geom_line(aes(x=Size,y=density),col="red")+
  # geom_smooth(aes(x=Size,y=density))+
  theme_bw()+
  facet_wrap(~age,scale="free")+
  labs(x="Size",
      y="Density")
```

### Stable age distribution
```{r}
age_dist <- hist_data %>%
  group_by(age) %>% 
  summarize(prob = sum(prob))

AA %>% group_by(age) %>% 
  summarize(density = sum(density)) %>% 
  ggplot()+
  geom_col(data=age_dist, aes(x = age, y = prob, fill = as.factor(age)), color = "black", width = 0.5, show.legend = FALSE) +
  scale_fill_brewer(palette = "Spectral", direction = -1) +
  geom_line(aes(y=density,x=age),col="red",linewidth=1)+
  theme_bw()+
  labs(x="Age",
       y="Density")

```

### Stable size at flowering


```{r}
A <- eigen.analysis(MatrixIPM)
N <- matrix(ncol = 8, nrow = 50)
for (i in 1:8){
  N[,i] <- A$stable.stage[(50*(i-1)+1):(50*i)]
}
```

```{r}
minsize <-  0.5
maxsize <-  25
maxsize1 <- 15
n.size <- MatrixDim
h <-  (maxsize - minsize) / n.size
h1 <-  (maxsize1 - minsize) / n.size
b = minsize + c(0:n.size) * h

#sizes for an individual of age a
#midpoint
ymid.a = 0.5 * (b[1:n.size] + b[2:(n.size + 1)])
#intervals
yI.a <- matrix(nrow = n.size, ncol = 2)
for (i in 1:n.size){
  yI.a[i,1] <- b[i]
  yI.a[i,2] <- b[i+1]
}

b1 = minsize + c(0:n.size) * h1
#sizes for an individual of age 1
#midpoint
ymid.1 = 0.5 * (b1[1:n.size] + b1[2:(n.size + 1)])
#intervals
yI.1 <- matrix(nrow = n.size, ncol = 2)
for (i in 1:n.size){
  yI.1[i,1] <- b1[i]
  yI.1[i,2] <- b1[i+1]
}

V <- function(age){
  return(N[(50*(age-1)+1):(50*age)])
}
```


Distribution de taille des plantes en fleurs
```{r}
Flry <- 0
FlrI <- sum(flr0(ymid.1,1)*V(1))
Z <- rep(NA, 50)
for (a in 2:8) {
  FlrI <- FlrI + sum(flr0(ymid.a, a) * V(a))
}

for (i in 1:MatrixDim) {
  Flry <- sum(flr0(ymid.1[i],1)*V(1)[i])
    for (a in 2:8) {
  Flry <- Flry + flr0(ymid.a[i], a) * V(a)[i]
    }
  Z[i] <- Flry/FlrI
}

flower_data <- centauree_data[centauree_data$Flowering==1 & !is.na(centauree_data$Flowering),]
flower_data <- flower_data %>%
  group_by(Size0Mars) %>%
  summarise(n_fleuri = n()) %>%
  mutate(Wobs = n_fleuri / sum(n_fleuri),
         Size=Size0Mars) %>% dplyr::select(!n_fleuri) %>% 
  dplyr::select(!Size0Mars)

tibble(Size = seq(0.5,25,0.5),
                 West = Z) %>% 
  left_join(flower_data,join_by(Size)) %>% 

  ggplot(aes(x = Size)) +
  geom_bar(aes(y = Wobs), stat = "identity", fill = "steelblue",color="black") +
  geom_line(aes(y = West), color = "red", linewidth = 1) +
  labs(x = "Size at flowering", y = "Density")+
  theme_bw()+
      theme(
    axis.title.x = element_text(size = 16),  # Taille du titre axe X
    axis.title.y = element_text(size = 16),  # Taille du titre axe Y
    axis.text.x = element_text(size = 14),   # Taille des graduations axe X
    axis.text.y = element_text(size = 14)    # Taille des graduations axe Y
  )
```


Distribution de taille des plantes en fleurs
```{r}
Flry <- 0
FlrI <- sum(flr0(ymid.1,1)*V(1))
Z <- rep(NA, 50)
for (a in 2:8) {
  FlrI <- FlrI + sum(flr0(ymid.a, a) * V(a))
}

for (i in 1:MatrixDim) {
  Flry <- sum(flr0(ymid.1[i],1)*V(1)[i])
    for (a in 2:8) {
  Flry <- Flry + flr0(ymid.a[i], a) * V(a)[i]
    }
  Z[i] <- Flry/FlrI
}

Z_binned <- numeric(25)

for (i in seq_along(ymid.a)) {
  classe <- floor(ymid.a[i])
  if (classe >= 0 && classe < 25) {
    Z_binned[classe + 1] <- Z_binned[classe + 1] + Z[i]
  }
}
Z_binned

# Bornes des classes
breaks <- seq(0.5, 25, by = 0.5)

# Initialiser le vecteur résultat avec 49 classes
Z_binned_05 <- numeric(length(breaks) - 1)

# Pour chaque valeur de ymid.a, trouver l'indice de la classe à laquelle elle appartient
for (i in seq_along(ymid.a)) {
  index <- findInterval(ymid.a[i], breaks, rightmost.closed = FALSE)
  if (index >= 1 && index <= length(Z_binned_05)) {
    Z_binned_05[index] <- Z_binned_05[index] + Z[i]
  }
}

# Résultat
Z_binned_05 <- c(Z_binned_05,0)

flower_data1 <- centauree_data[centauree_data$Flowering==1 & !is.na(centauree_data$Flowering),]
flower_data1 <- flower_data1 %>%
  group_by(Size0Mars) %>%
  summarise(n_fleuri = n()) %>%
  mutate(Wobs = n_fleuri / sum(n_fleuri),
         Size=Size0Mars) %>% dplyr::select(!n_fleuri) %>% 
  dplyr::select(!Size0Mars)

l <- length(flower_data1$Size)
flower_data <- flower_data1
for (i in 2:l){
  if((flower_data1$Size[i])!=trunc(flower_data1$Size[i])){
    flower_data$Wobs[i-1] <- flower_data$Wobs[i-1]+flower_data$Wobs[i]
  }
}
flower_data <- flower_data %>% filter(!trunc(Size)!=Size)

tibble(Size = seq(0, 24, by = 1),
                 West = Z_binned) %>% 
  left_join(flower_data,join_by(Size)) %>% 
  ggplot(aes(x = Size)) +
  geom_bar(aes(y = Wobs), stat = "identity", fill = "steelblue",color="black") +
  geom_line(aes(y = West), color = "red", linewidth = 1) +
  labs(x = "Size at flowering", y = "Density")+
  theme_bw()+
      theme(
    axis.title.x = element_text(size = 16),  # Taille du titre axe X
    axis.title.y = element_text(size = 16),  # Taille du titre axe Y
    axis.text.x = element_text(size = 14),   # Taille des graduations axe X
    axis.text.y = element_text(size = 14)    # Taille des graduations axe Y
  )
```

# Calcul des traits d'histoire de vie correspondant au modèle matriciel

```{r}
Fec <- function(i,a){ 
  #i indice de taille de plantule 
  #a age de plante mère
  return(MatrixIPM[i,((a-1)*50+1):(a*50)])
}

P <- function(i,a){
  #i indice de taille de plante à t+1 
  #a age de plante à t
  if(a==8){return(MatrixIPM[((50*(a-1))+i),((a-1)*50+1):(a*50)])}
  return(MatrixIPM[((50*a)+i),((a-1)*50+1):(a*50)])
}
```

N1: densité de plantules
N2: densité de rosettes
N3: densité d'individus en fleurs
$$
    fs_0=\frac{\sum\limits_{a=1}^8\sum\limits_i\sum\limits_j W_{a,j}\tilde{F}(j,a,i,1)}{\sum\limits_{a=1}^8\sum\limits_jW_{a,j}f(j,a)}
$$

```{r}
N1t1 <- 0
N3t0 <- sum(V(1)*flr0(ymid.1,1))
for(a in 2:8){
  N3t0 <- N3t0 + sum(V(a)*flr0(ymid.a,a))
  }
for(a in 1:8){
  for (i in 1:MatrixDim){
    N1t1 <- N1t1 + sum(Fec(i,a) * V(a))
  }
}
fs0 <- N1t1/N3t0
fs0
```


$$   s_1(1-\alpha_1)=\frac{\sum\limits_i\sum\limits_j W_{1,j}\tilde{P}(j,1,i,2)(1-f(i,2))}{\sum\limits_jW_{1,j}(1-f(j,1))}$$
```{r}
N2t1 <- 0
N1t0 <- sum(V(1)*(1-flr0(ymid.1,1)))
for (i in 1:MatrixDim){
  N2t1 <- N2t1 + sum(P(i,1) * V(1) * (1-flr0(ymid.a[i],2)))
}
s1_1a1 <- N2t1/N1t0
s1_1a1
```


$$ s_2(1-\alpha_2)=\frac{\sum\limits_i\sum\limits_j \sum\limits_{a=2}^7W_{a,j}\tilde{P}(j,a,i,a+1)(1-f(i,a+1))+ W_{8,j}\tilde{P}(j,8,i,8)(1-f(i,8))}{\sum\limits_{a=2}^8\sum\limits_jW_{a,j}(1-f(j,a))}$$

```{r}
N2t1 <- 0
N2t0 <- 0
for(a in 2:8){
  N2t0 <- N2t0 + sum(V(a)*(1-flr0(ymid.a,a)))
}
for (i in 1:MatrixDim){
  for(a in 2:7){
      N2t1 <- N2t1 + sum(P(i,a) * V(a) * (1-flr0(ymid.a[i],a+1)))
  }
  N2t1 <- N2t1 + sum(P(i,8) * V(8) * (1-flr0(ymid.a[i],8)))
}
s2_1a2 <- N2t1/N2t0
s2_1a2
```



$$s_2\alpha_2=\frac{\sum\limits_i\sum\limits_j \sum\limits_{a=2}^7W_{a,j}\tilde{P}(j,a,i,a+1)f(i,a+1)+ W_{8,j}\tilde{P}(j,8,i,8)f(i,8)}{\sum\limits_{a=2}^8\sum\limits_jW_{a,j}(1-f(j,a))}$$

```{r}
N2t1 <- 0
N2t0 <- 0
for(a in 2:8){
  N2t0 <- N2t0 + sum(V(a)*(1-flr0(ymid.a,a)))
}
for (i in 1:MatrixDim){
  for(a in 2:7){
      N2t1 <- N2t1 + sum(P(i,a) * V(a) * flr0(ymid.a[i],a+1))
  }
  N2t1 <- N2t1 + sum(P(i,8) * V(8) * flr0(ymid.a[i],8))
}
s2_a2 <- N2t1/N2t0
s2_a2
```


```{r}
IPM <- matrix(c(0,s1_1a1,0,0,s2_1a2,s2_a2,fs0,0,0),nrow=3,ncol=3)

load("matrice_globale.RData")
MPM <- A
rm(A)

IPM
MPM
```

Taille et age moyen à la floraison
```{r}
mu_size <- sum(ymid.1*V(1)*flr0(ymid.1,1))
mu_a <- sum(V(1)*flr0(ymid.1,1))
mu2 <- sum(V(1)*flr0(ymid.1,1))
for(a in 2:8){
  mu_size <- mu_size + sum(ymid.a*V(a)*flr0(ymid.a,a))
  mu_a <- mu_a + sum(a*V(a)*flr0(ymid.a,a))
  mu2 <- mu2 + sum(V(a)*flr0(ymid.a,a))
}
mu_size <- mu_size/mu2
mu_a <- mu_a/mu2
mu_size
mu_a
```


# Change in the optimal flowering strategy
(Ancien code potentiellement à actualiser)

age at flowering
```{r}
#Predicted


#Observed
flower_data <- centauree_data[centauree_data$Flowering==1 & !is.na(centauree_data$Flowering),]
flower_data %>% 
  group_by(Pop) %>% 
  mutate(mean.age = mean(Age,na.rm=TRUE)) %>% 
  ggplot(aes(x=Pop, y=Age)) +
  geom_boxplot(fill="grey")+
  geom_point(aes(y=mean.age),color= "red")+
  theme_bw()
```


```{r}
growthdata <- centauree_data[!is.na(centauree_data$Size1Mars), ]
growthdata <- growthdata[growthdata$Size1Mars != 0, ]
growthdata <- growthdata[!is.na(growthdata$Age),]
growthdata %>% 
  group_by(Size0Mars) %>% 
  mutate(observed_sd = sd(Size1Mars),
         predicted_sd = sqrt(exp(1.0462608+0.5367287*log(Size0Mars)))) %>% 
  ggplot(aes(x=Size0Mars))+
  geom_line(aes(y = observed_sd),color="red")+
  geom_line(aes(y = predicted_sd))+
  theme_bw()+
  labs(y = "Residual Variance",
       x = "Size",
       title = "Comparaison entre la variance observée (rouge) 
       et la variance prédite (noire)")
```


Changes in the optimal flowering strategy
```{r}
minbeta <- -25-obs_beta
maxbeta <- 5-obs_beta
beta <- seq(minbeta,maxbeta,1)
lam <- list()
for (i in 1:length(beta)){
  lam[i] <- unlist(super_matrix(beta[i]))
}
lam <- unlist(lam)
pos <- order(lam[1:20])
maxibeta <- beta[pos[length(pos)]]
plot(x=beta+obs_beta,y=lam,type = 'line') ; abline(v=obs_beta,col="green4",lty=2) ; abline(v=obs_beta-se_obs_beta,lty=2) ; abline(v=obs_beta+se_obs_beta,lty=2) ; abline(v=maxibeta+obs_beta,col="red") ; abline(h=0.869,lty=2,col="green4"); abline(h=max(lam[1:20]),col="red",lty=3) 
```


Size at flowering using the stable distribution size at flowering
Method Rees and Rose 2002
```{r,}
B <- 0; mu <- NULL; StablSize <- array(0,dim = c(MatrixDim,AgeMax))
minsize <-  0.5
maxsize <-  max(IPM_data$Size0Mars, na.rm=T)
X <- seq(minsize,maxsize,length=MatrixDim)

for (i in 1:AgeMax) {
  sx0 <- ifelse(i == 1, sx01, sx02)
  Kernals <- K.fnc0(i, MatrixDim, RecrRate, B)
  AA <- eigen.analysis(Kernals$M)
  V <- AA$stable.stage
  # V_y <- function(y){V[y]}

  mm <- lm(log(1/V) ~ X)
  V_y <- function(y) {return(exp(-coef(mm)[1]-coef(mm)[2]*y))}
  Flr <- function(y,a) {return(sx0(y,a)*flr0(y,a,B)*V_y(y) ) }
  int_age <- as.numeric(integrate(Flr, minsize, maxsize, i, stop.on.error = F)$value)
  
  W_y <- function(y) {return(Flr(y,i)/int_age)}
  Z_y <- function(y,a) {return(W_y(y)*y)}

  Mu <- integrate(Z_y, minsize, maxsize, i, stop.on.error = F) #Mean size at flowering
  mu[i] <- (Mu$value) #Mean size at flowering
  StablSize[, i] <- 100 * (W_y((X)))
}


S <- rowSums(StablSize)
W <- weightAgeFlrPool/sum(weightAgeFlrPool )
mu_glob <- sum(mu*W) #Predicted Mean size at flowering
mu_glob

observed_mean_value <- mean(centauree_data$Size0Mars[which( centauree_data$Age!="NA" & centauree_data$Flowering==1)])
observed_mean_value
observed_sd_value <- sd(centauree_data$Size0Mars[which( centauree_data$Age!="NA" & centauree_data$Flowering==1)])
observed_sd_value


hist(centauree_data$Size0Mars[which( centauree_data$Age!="NA" & centauree_data$Flowering==1 )],xlim = c(0,30),col="blue4",main = "",xlab = "Size of flowering plants (cm)",  ylab = "Nbr. of flowering individuals",   freq = T ,ylim= c(0, 80),breaks =10);lines(X,S,lwd=2,col="green4")
```

```{r}
barplot(AA$stable.stage, col="green", ylim=c(0,0.05), ylab="Stable stage proportion", xlab="Stage class", main="Teasel")
image2(AA$elasticities, cex=.1, mar=c(0.5,3,4,1) )
image2(AA$sensitivities, cex=.1, mar=c(0.5,3,4,1) )
```